【裁判字號】    97,訴,2614
【裁判日期】    981117
【裁判案由】    營利事業所得稅
【裁判全文】
臺北高等行政法院判決
                                      97年度訴字第2614號
                                     98年11月3日辯論終結
原      告  益華電腦科技股份有限公司
代  表  人  甲○○
訴訟代理人  林恆鋒   律師
被      告  財政部臺灣省北區國稅局
代  表  人  乙○○（局長）住同上
訴訟代理人  丙○○
上列當事人間營利事業所得稅事件，原告不服財政部中華民國97
年8月8日臺財訴字第09700326180號訴願決定（案號：第0000000
0號）及97年8月8日臺財訴字第09700326190號訴願決定（案號：
第00000000號），提起行政訴訟，本院判決如下：
    主  文
原告之訴駁回。
訴訟費用由原告負擔。
一、事實概要：
    原告（一）92年度營利事業所得稅結算申報，列報銷貨折讓
    新臺幣（美元除外，以下同）54,490,507元，原經被告初查
    依其申報數核定，嗣被告依通報資料，以系爭銷貨折讓係原
    告為因應美國母公司Cadence Design Systems,INC. （以下
    簡稱C.D.S.）之要求，按美國移轉訂價法規所規定常規交易
    原則調整之結果，相對調減其營業收入，核非屬銷貨折讓性
    質，乃否准認列，核定銷貨折讓為0 元，補徵營利事業所得
    稅額13,622 ,626 元。原告不服，就銷貨折讓項目，申請復
    查，案經被告審查結果認為：1.按「營利事業所得之計算，
    以其本年度收入總額減除各項成本費用、損失及稅捐之純益
    額為所得額。」為行為時所得稅法第24條第1 項所明定。次
    按「行政機關為處分或其他行政行為，應斟酌全部陳述與調
    查事實及證據之結果，依論理及經驗法則判斷事實之真偽。
    」為行政程序法第43條前段所規定。又「當事人主張事實須
    負舉證責任。倘其所提出之證據不足為主張事實之證明，自
    不能認其主張之事實為真實。」最高行政法院【民國（西元
    除外，以下同）89年7 月1 日改制前為行政法院】36年判字
    第16號著有判例。再按「涉及租稅事項之法律，其解釋應本
    於租稅法律主義之精神，依各該法律之立法目的，衡酌經濟
    上之意義及實質課稅之公平原則為之。」「租稅稽徵程序，
    稅捐稽徵機關雖依職權調查原則而進行，惟有關課稅要件事
    實，多發生於納稅義務人所得支配之範圍，稅捐稽徵機關掌
    握困難，為貫徹公平合法課稅之目的，因而課納稅義務人申
    報協力義務。」為司法院釋字第420 號及第537 號所解釋。
    2.原告係經營系統規劃、分析及設計服務業，92年度列報銷
    貨折讓54,490,507元，原查依申報數核定，嗣依通報資料查
    得其銷貨折讓係因C.D.S.之要求，按美國移轉訂價法規所規
    定常規交易原則調整之結果，惟因占營業收入總額126,017,
    247 元之比率高達43.24%，且依89至93年度損益申報資料，
    其中89至91年度均無銷貨折讓，營業淨利率介於41% 至58 %
    之間，92年度卻申報鉅額銷貨折讓，致營業淨利率34.9% 較
    往年為低，在外在經濟環境並無重大變化下，其列報鉅額銷
    貨折讓與歷年交易慣例相悖，亦與協議書（即研究與發展服
    務合約；以下簡稱研發合約）之約定不合；另美國與我國並
    未締結租稅協定，原告因應美國母公司C.D.S.之要求，按美
    國移轉訂價法規所規定常規交易原則調整之結果，相對調減
    其營業收入，核與現行營利事業所得稅不合常規移轉訂價查
    核準則（以下簡稱移轉訂價查核準則）第35條規定不符，不
    予認列，核定0 元。原告主張(1)其係美國母公司C.D.S.100%
    持股之子公司，雙方於85年12月29日簽訂研發合約，雖約定
    按每人工小時64美元計算研發服務報酬，惟考量未來市場狀
    況之不確定性，故於研發合約第4.2 條約定，必要時可經雙
    方合意調整研發服務報酬，以合理反映常規交易應有之營業
    結果，其依契約自由原則，調減原收取之研發服務報酬54,
    490,507 元，乃屬合法行為；又系爭銷貨折讓係雙方檢討91
    年度研發服務支付水準並相互同意所作之調整，因須於次一
    年度取得美國母公司C.D.S.之「貸項通知單」以資確認，且
    銷貨折讓採憑證主義，故遞延1 年申報，被告未說明法令依
    據即剔除所申報之銷貨折讓，有違租稅法律主義。(2)其88至
    90年度因錯誤未依研發合約第4.2 條規定作適當調整，致原
    告營業淨利率高達41% 至58% ，遠超過C.D.S.集團同期間之
    合併營業淨利率（88年度為負1.17% ；89年度為4.96% ；90
    年度為16.81%），被告不應將90年度以前之錯誤視為當然，
    而將91至93年度依常規交易原則調整之結果視為異常。(3)若
    將該調整期間之銷貨折讓全數剔除，其平均營業淨利率將高
    達61.85%，顯不合營業常規；為避免影響各期損益之正確性
    ，請將92至94年度申報之銷貨折讓還原至91至93年度重行核
    算，以符合實際。(4)依財政部93年6 月23日臺財稅字第0930
    452850號函發布「國內發行公司給付國外承銷商或存託機構
    之承銷費或手續費相關課稅規定疑義解答」（以下簡稱「疑
    義解答」）相關說明，在我國移轉訂價查核準則頒行前，當
    國內外企業共同進行營利活動時，即使與我國並無租稅協定
    ，亦可依據該國企業之移轉訂價策略，按國外企業對整體營
    利活動貢獻之價值，合理計算國外企業應得之利潤，並於辦
    理國內企業所得稅結算申報時作為減除項目云云。3.租稅法
    所重視者，應為足以表徵納稅能力之經濟事實，而非其外觀
    之法律行為，故在解釋適用稅法時，所應根據者為經濟事實
    ，不僅止於形式上之公平，應就實質上經濟利益之享有者予
    以課稅，始符實質課稅及公平課稅之原則。易言之，有關課
    徵租稅構成要件事實之判斷及認定，應以其實質上經濟事實
    關係及所產生之實質經濟利益為準，而非以形式外觀為準，
    否則勢將造成鼓勵投機或規避稅法之適用，無以實現租稅公
    平之基本理念及要求。是營利事業依私法契約自由原則所成
    立之契約，雖合於法律形式，惟若違反私經濟活動之正常模
    式，顯有規避租稅之虞者，基於租稅公平原則，仍應就其經
    濟實質核實課稅，此有最高行政法院96年度判字第1717號判
    決揭示首揭司法院釋字第420 號解釋意旨可資參照。又會計
    學上所稱銷貨折讓係指銷貨折扣及銷貨讓價，其中銷貨折扣
    又分為商業折扣及現金折扣，商業折扣係在買賣成立前為促
    銷商品，就定價予以折減；現金折扣係為鼓勵顧客儘速提早
    付款而給予折減。至銷貨讓價係因貨品之品質有瑕疵，或在
    運送中破損，為順利完成該項交易，避免再度運送商品，乃
    在售價上給予折減。本件原告所稱因C.D.S.集團重新分配利
    潤經雙方協議調減之報酬，核非屬銷貨折讓性質，合先敘明
    。4.經就原告提示經駐美國臺北經濟文化代表處認證之美國
    母公司C.D.S.西元2002至2004年度年報、移轉訂價分析資料
    、銷貨折讓計算明細及貸項通知單等資料查核，(1)依一般商
    業慣例，營利事業進行交易前均會預先約定買賣標的及雙方
    應負擔之權利義務，於變更約定內容時亦同；且法律上有關
    契約之有效要件，其中契約標的之一般有效要件必須符合可
    能、確定、合法及適當之要件（參照學者江俊彥所著「民法
    債篇總論」）。本件原告每年依約定提供研發技術服務並收
    取報酬，至92年初始與美國母公司C.D.S.協議追溯調減91年
    度研發服務報酬54,490,507元，其未事先變更原約定每人工
    小時之報酬，即無條件同意將高達營業收入總額之52.83%（
    列報於92年度之銷貨折讓54,490,507元÷91年度營業收入總
    額103,137,569 元） 之報酬調減，有違營業常情且顯不合
     理 ，又其合約約定內容處於不確定狀態，與上開契約之有
    效要件亦有未合。(2)C.D.S.集團全球各國子公司主要營業項
    目分別為研發、生產、銷售及售後服務等業務，原告僅從事
    其中研發業務項目，該業（標準代號：7201-12 ）同業利潤
    標準淨利率為30% ，又雙方約定原告不負擔任何風險及研發
    失敗之結果，致其負擔成本相對減少，則原告86至90年度申
    報之平均營業淨利率36.91%與常規交易應有之營業結果相當
    ；另C.D.S.集團之合併營業淨利率係結合研發、生產、銷售
    及售後服務等各類不同業務之營業結果，與單純研發業務所
    產生之營業結果基礎並不一致，無法據為判斷原告92年度申
    報之營業結果是否符合常規交易。(3)依研發合約約定每人工
    小時報酬64美元及各年度平均新臺幣兌換美金匯率，換算相
    當於各年度營業收入總額之人工小時總數後，再就各年度營
    業成本費用核算平均每人工小時成本費用之結果，原告91至
    93年度平均每人工小時成本費用為841 元，與86至90年度平
    均每人工小時成本費用1,294 元相較，減少幅度達35.01%【
    （1,294 －841 ）÷1,294 】，致剔除91至93年度期間之銷
    貨折讓後，造成該期間平均營業淨利率相對提高，惟若將調
    整年度減少之成本費用率加回，則該期間平均營業淨利率將
    調升為26.84%（61.8 5% －35.01%），與其往年平均營業淨
    利率相較仍屬相當。又若將92至94年度列報之銷貨折讓分別
    還原至91至93年度重行核算，則依原告86至93年度損益申報
    資料分析，其86至90年度及91至93年度平均營業淨利率分別
    為36.91%及3.68% ，平均每人工小時成本費用分別為1,294
    元及841 元，短期間之營業損益差異甚鉅，縱令調整後之報
    酬係屬常規交易應有之營業結果，惟其91至93年度平均每人
    工小時報酬為26.67 美元【（30＋22＋28）÷3 】，調減幅
    度高達58.33%，亦有違營業常規。(4)前開財政部發布之「疑
    義解答」有關承銷手續費收入及各項成本費用之認定原則主
    要為：1.收入總額係指發行公司「給付」之承銷費或手續費
    及其他各項收入之合計數。2.各項成本費用，包括國內外實
    際發生之「成本費用」及跨國集團內「成本」之「分攤」，
    均得依據有關「法令規定」予以核實認列。依上開認定原則
    意旨，跨國企業之合理利潤係「依法令規定」分攤跨國集團
    「成本費用」而實現，此與本件案情有間，尚無援引適用之
    餘地。5.營利事業所得稅結算申報係採誠實申報制，且課稅
    要件事實多發生於納稅義務人所得支配之範圍，原告既已依
    稅法相關規定辦理各年度營利事業所得稅結算申報，自應就
    其申報事項負擔不利益之結果及協力義務，其未能提出合理
    說明及提示調整期間全球研發產業評估報告、資金匯付往來
    紀錄、美國母公司C.D.S.稅務申報資料、母子公司間相對調
    整損益之財務明細報表等相關證明文件供核，致無從就其復
    查事項進行審酌，且本件系爭營業收入總額減除項目既非屬
    銷貨折讓及成本費用性質，亦非屬稅法相關法令規定之得減
    除項目，依首揭規定，原查否准認列並無不合，原核定應予
    維持等由，遂作成97年1 月7 日北區國稅法一字第09700053
    04號復查決定（以下稱原處分一），駁回其復查之申請。（
    二）93年度營利事業所得稅結算申報，列報銷貨折讓81,917
    ,329元，經被告初查以系爭銷貨折讓係原告為因應C.D.S.之
    要求，按美國移轉訂價法規所規定常規交易原則調整之結果
    ，相對調減其營業收入，核非屬銷貨折讓性質，乃否准認列
    ，核定銷貨折讓為0 元，補徵營利事業所得稅額17,604,653
    元。原告不服，就銷貨折讓項目，申請復查，案經被告審查
    結果認為：1.按「營利事業所得之計算，以其本年度收入總
    額減除各項成本費用、損失及稅捐之純益額為所得額。」為
    行為時所得稅法第24條第1 項所明定。次按「行政機關為處
    分或其他行政行為，應斟酌全部陳述與調查事實及證據之結
    果，依論理及經驗法則判斷事實之真偽。」為行政程序法第
    43條前段所規定。又「當事人主張事實須負舉證責任。倘其
    所提出之證據不足為主張事實之證明，自不能認其主張之事
    實為真實。」最高行政法院36年判字第16號著有判例。再按
    「涉及租稅事項之法律，其解釋應本於租稅法律主義之精神
    ，依各該法律之立法目的，衡酌經濟上之意義及實質課稅之
    公平原則為之。」「租稅稽徵程序，稅捐稽徵機關雖依職權
    調查原則而進行，惟有關課稅要件事實，多發生於納稅義務
    人所得支配之範圍，稅捐稽徵機關掌握困難，為貫徹公平合
    法課稅之目的，因而課納稅義務人申報協力義務。」為司法
    院釋字第420 號及第537 號所解釋。2.原告係經營系統規劃
    、分析及設計服務業，93年度列報銷貨折讓81,917,329元，
    原查以其銷貨折讓係因應美國母公司C.D.S.之要求，按美國
    移轉訂價法規所規定常規交易原則調整之結果，惟因占營業
    收入總額114,568, 276元之比率高達71.5% ，且依89至93年
    度損益申報資料，其中89至91年度均無銷貨折讓，營業淨利
    率介於41% 至58% 之間，93年度卻申報鉅額銷貨折讓，致營
    業淨利率驟減為負26.85%，在外在經濟環境並無重大變化下
    ，其列報鉅額銷貨折讓與歷年交易慣例相悖，亦與協議書（
    即研發合約）之約定不合；另美國與我國並未締結租稅協定
    ，原告因應美國母公司C.D.S.之要求，按美國移轉訂價法規
    所規定常規交易原則調整之結果，相對調減其營業收入，核
    與現行移轉訂價查核準則第35條規定不符，不予認列，核定
    0 元。原告主張(1)其係美國母公司C.D.S.100%持股之子公司
    ，雙方於85年12月29日簽訂研發合約，雖約定按每人工小時
    64美元計算研發服務報酬，惟考量未來市場狀況之不確定性
    ，故於研發合約第4.2 條約定，必要時可經雙方合意調整研
    發服務報酬，以合理反映常規交易應有之營業結果，其依契
    約自由原則，調減原收取之研發服務報酬81,917,329元，乃
    屬合法行為；又系爭銷貨折讓係雙方檢討92年度研發服務支
    付水準並相互同意所作之調整，因須於次一年度取得美國母
    公司C.D.S.之「貸項通知單」以資確認，且銷貨折讓採憑證
    主義，故遞延1 年申報，被告未說明法令依據即剔除所申報
    之銷貨折讓，有違租稅法律主義。(2)其88至90年度因錯誤未
    依研發合約第4. 2條規定作適當調整，致原告營業淨利率高
    達41% 至58% ，遠超過C.D.S.集團同期間之合併營業淨利率
    （88年度為負1.17% ；89年度為4.96% ；90年度為16.81%）
    ，被告不應將90年度以前之錯誤視為當然，而將91至93年度
    依常規交易原則調整之結果視為異常。(3)若將該調整期間之
    銷貨折讓全數剔除，其平均營業淨利率將高達61.85%，顯不
    合營業常規；為避免影響各期損益之正確性，請將92至94年
    度申報之銷貨折讓還原至91至93年度重行核算，以符合實際
    。(4)依財政部93年6 月23日臺財稅字第0930452850號函發布
    「疑義解答」相關說明，在我國移轉訂價查核準則頒行前，
    當國內外企業共同進行營利活動時，即使與我國並無租稅協
    定，亦可依據該國企業之移轉訂價策略，按國外企業對整體
    營利活動貢獻之價值，合理計算國外企業應得之利潤，並於
    辦理國內企業所得稅結算申報時作為減除項目云云。3.租稅
    法所重視者，應為足以表徵納稅能力之經濟事實，而非其外
    觀之法律行為，故在解釋適用稅法時，所應根據者為經濟事
    實，不僅止於形式上之公平，應就實質上經濟利益之享有者
    予以課稅，始符實質課稅及公平課稅之原則。易言之，有關
    課徵租稅構成要件事實之判斷及認定，應以其實質上經濟事
    實關係及所產生之實質經濟利益為準，而非以形式外觀為準
    ，否則勢將造成鼓勵投機或規避稅法之適用，無以實現租稅
    公平之基本理念及要求。是營利事業依私法契約自由原則所
    成立之契約，雖合於法律形式，惟若違反私經濟活動之正常
    模式，顯有規避租稅之虞者，基於租稅公平原則，仍應就其
    經濟實質核實課稅，此有最高行政法院96年度判字第01717
    號判決揭示首揭司法院釋字第420 號解釋意旨可資參照。又
    會計學上所稱銷貨折讓係指銷貨折扣及銷貨讓價，其中銷貨
    折扣又分為商業折扣及現金折扣。商業折扣係在買賣成立前
    為促銷商品，就定價予以折減；現金折扣係為鼓勵顧客儘速
    提早付款而給予折減。至銷貨讓價係因貨品之品質有瑕疵，
    或在運送中破損，為順利完成該項交易，避免再度運送商品
    ，乃在售價上給予折減。本件原告所稱因C.D.S.集團重新分
    配利潤經雙方協議調減之報酬，核非屬銷貨折讓性質，合先
    敘明。4.經就原告提示由駐美國臺北經濟文化代表處認證之
    美國母公司C.D.S.西元2002至2004年度年報、移轉訂價分析
    資料、銷貨折讓計算明細及貸項通知單等資料查核，(1)依一
    般商業慣例，營利事業進行交易前均會事先約定買賣標的及
    雙方應負擔之權利義務，於變更約定內容時亦同；且法律上
    有關契約之有效要件，其中契約標的之一般有效要件必須符
    合可能、確定、合法及適當之要件（參照學者江俊彥所著「
    民法債篇總論」）。本件原告每年依約定提供研發技術服務
    並收取報酬，至93年初始與美國母公司C.D.S.協議追溯調減
    92年度研發服務報酬81,917,329元，其未事先變更原約定每
    人工小時之報酬，即無條件同意將高達營業收入總額之65.0
    1%（列報於93年度之銷貨折讓81,917,329元÷92年度營業收
    入總額126,017,247 元）之報酬調減，有違營業常情且顯不
    合理；又原告與美國母公司C.D.S.於92年初即已協議追溯調
    減91年度研發服務報酬54,490,507元，依減除後之營業收入
    淨額48,647,062元（91 年 度營業收入淨額103,137,569 元
    －列報於92年度之銷貨折讓54,490,507元）核算每人工小時
    報酬約為30美元（48,647,062元÷91年度人工小時總數46,0
    73小時÷91年度美金兌換新臺幣匯率34.9975 ），惟92年度
    仍按每人工小時64美元收取報酬，並於93年初再度協議追溯
    調減92年度研發服務報酬，實難謂常規交易應有之營業結果
    ，且其合約約定內容處於不確定狀態，與上開契約之有效要
    件亦有未合。(2)C.D. S. 集團全球各國子公司主要營業項目
    分別為研發、生產、銷售及售後服務等業務，原告僅從事其
    中研發業務項目，該業（標準代號：7201-1 2）同業利潤標
    準淨利率為30% ，又雙方約定原告不負擔任何風險及研發失
    敗之結果，致其負擔成本相對減少，則申請人86至90年度申
    報之平均營業淨利率36.91%與常規交易應有之營業結果相當
    ；另C.D.S.集團之合併營業淨利率係結合研發、生產、銷售
    及售後服務業務等各項具不同行業特性之營業結果，與單項
    研發業務所產生之營業結果基礎並不一致，無法據為判斷原
    告93年度申報之營業結果是否符合常規交易。(3)依研發合約
    約定每人工小時報酬64美元及各年度平均新臺幣兌換美金匯
    率，換算相當於各年度營業收入總額之人工小時總數後，再
    就各年度營業成本費用核算平均每人工小時成本費用之結果
    ，原告91至93年度平均每人工小時成本費用為841 元，與86
    至90年度平均每人工小時成本費用1,294 元相較，減少幅度
    達35.01%【（1,294 －841 ）÷1,294 】，致剔除91至93年
    度期間之銷貨折讓後，造成該期間平均營業淨利率相對提高
    ，惟若將調整年度減少之成本費用率加回，則該期間平均營
    業淨利率將調升為26.84%（61.85%－35.01%），與其往年平
    均營業淨利率相較仍屬相當。又若將92至94年度列報之銷貨
    折讓分別還原至91至93年度重行核算，則依原告86至93年度
    損益申報資料分析，其86至90年度及91至93年度平均營業淨
    利率分別為36.91%及3.68% ，平均每人工小時成本費用分別
    為1,294 元及841 元，短期間之營業損益差異甚鉅，縱令調
    整後之報酬係屬常規交易應有之營業結果，惟其91至93年度
    平均每人工小時報酬26.67 美元【（30＋22＋28）÷3 】，
    調減幅度高達58.33%，亦有違營業常規。（四）前開財政部
    發布之「疑義解答」有關承銷手續費收入及各項成本費用之
    認定原則主要為：1.收入總額係指發行公司「給付」之承銷
    費或手續費及其他各項收入之合計數。2.各項成本費用，包
    括國內外實際發生之「成本費用」及跨國集團內「成本」之
    「分攤」，均得依據有關「法令規定」予以核實認列。依上
    開認定原則意旨，跨國企業之合理利潤係「依法令規定」分
    攤跨國集團「成本費用」而實現，此與本件案情有間，尚無
    援引適用之餘地。5.營利事業所得稅結算申報係採誠實申報
    制，且課稅要件事實多發生於納稅義務人所得支配之範圍，
    原告既已依稅法相關規定辦理各年度營利事業所得稅結算申
    報，自應就其申報事項負擔不利益之結果及協力義務，其未
    能提出合理說明及提示調整期間全球研發產業評估報告、資
    金匯付往來紀錄、美國母公司C.D.S.稅務申報資料、母子公
    司間相對調整損益之財務明細報表等相關證明文件供核，致
    無從就其復查事項進行審酌，且本件系爭營業收入總額減除
    項目既非屬銷貨折讓及成本費用性質，亦非屬稅法相關法令
    規定之得減除項目，依首揭規定，原查否准認列並無不合，
    原核定應予維持等由，遂作成97年1 月7 日北區國稅法一字
    第0970 005305 號復查決定（以下稱原處分二），駁回其復
    查之申請。原告對原處分一及原處分二仍表不服，提起訴願
    ，遭決定駁回，遂提起本件行政訴訟。
二、本件原告主張：
（一）原告提供研究發展服務與美國母公司C.D.S.間所收取之報
      酬與之後合意調整服務報酬之交易屬於移轉訂價查核準則
      規範之受控交易，原告於辦理申報時已依照移轉訂價查核
      準則第6條規定，評估受控交易已符合營業常規，並備有
      相關文據證明，並無以不合營業常規之安排規避或減少在
      中華民國境內之納稅義務：
    1.原告與美國母公司C.D.S.雙方具有從屬與控制關係，雙方
      為移轉訂價查核準則第4條所定義之關係企業：由於移轉
      訂價查核準則係規範營利事業與「關係企業」相互間所從
      事之交易，故營利事業與關係企業間之交易即落入移轉訂
      價查核準則之適用範圍，依移轉訂價查核準則第4條「關
      係企業」之定義及其認定原則，對於營利事業而言，即為
      判定其是否應依移轉訂價查核準則規定辦理之關鍵。按移
      轉訂價查核準則第3條及第4條第1項第1款中規定：「關係
      企業，係指營利事業相互間具有下列從屬或控制關係情形
      之一者：一、營利事業直接或間接持有另一營利事業已發
      行有表決權之股份總數或資本總額百分之二十以上之股份
      或資本額。二、營利事業與另一營利事業直接或間接由相
      同之人持有或控制之已發行有表決權之股份總數或資本總
      額，各達百分之二十以上。……。」原告係美國C.D.S.公
      司100%持有之子公司，故依上開認定是否為關係企業之標
      準，原告與美國母公司C.D.S.間即屬於移轉訂價查核準則
      所規範具有從屬與控制關係之營利事業，雙方為關係企業
      。
    2.原告與美國C.D.S.公司雙方為具有從屬與控制關係之營利
      事業，雙方間之交易為移轉訂價查核準則所規範之受控交
      易：
      (1)所得稅法第43條之1即為移轉訂價之法源依據。如前所
        述，原告與美國母公司C.D.S.間為具有從屬與控制關係
        之營利事業，是以，原告提供研究發展服務予美國母公
        司C.D.S.之交易與之後合意調整原收取之服務報酬，即
        為所得稅法第43條之1與移轉訂價查核準則第4條所定義
        之受控交易。故原告即應按同準則第2條第1項規定：「
        營利事業與國內外其他營利事業具有從屬關係，或直接
        間接為另一事業所有或控制，其相互間有關收益、成本
        、費用或損益攤計之交易，應符合營業常規，以正確計
        算相關營利事業在中華民國境內之納稅義務。」以常規
        交易原則申報原告與美國母公司C.D.S.間之受控交易。
      (2)按移轉訂價查核準則雖然為93年12月30日起生效。但移
        轉訂價查核調整之法源，所得稅法第43條之1係於60年
        修正所得稅法時，即參酌美國內地稅法第482條及各國
        租稅協定通例，增訂第43條之1有關營利事業與國內外
        具有從屬或控制關係之營利事業相互間藉由不合營業常
        規之安排，規避或減少納稅義務者，稽徵機關得報經財
        政部核准予以調整之規定。移轉訂價查核準則僅為如何
        調整或計算常規交易價格之技術性與細節性之規範。據
        93年12月30日經濟日報所載「財政部表示，移轉訂價查
        核準則施行後，稅捐機關將可據此追溯查核前五年的營
        所稅是否涉及『不合常規』交易，故關係企業、企業集
        團、在臺外商及在大陸設廠的數萬家企業，自此將面臨
        『關係人交易』的重大稅負風險。」
      (3)因此，原告與美國母公司C.D.S.間有關研究發展服務之
        提供既屬於所得稅法第43條之1與移轉訂價查核準則第4
        條所定義之受控交易，即需符合常規交易之要求，否則
        即會有相當大被稽徵機關按所得稅法第43條之1依常規
        交易原則調整之稅負風險。移轉訂價查核準則施行後，
        原告即需於結算申報書揭露關係人與關係人交易之資料
        ，並備妥相關證明文據證明受控交易結果符合交易常規
        ，換言之，確實遵守移轉訂價查核準則相關規範並備妥
        證明受控交易符合常規之文據，實為原告依所得稅法及
        移轉訂價查核準則之義務，否則被告經查核認定原告之
        受控交易申報價格或利潤，有以不合營業常規之安排，
        規避或減少納稅義務者，即可按同準則第2條第2項規定
        所述：「前項營利事業從事交易時，有以不合營業常規
        之安排，規避或減少其在中華民國境內之納稅義務者，
        稽徵機關為正確計算相關營利事業之所得額及應納稅額
        ，得依法進行調查，並依所得稅法第43條之1規定，報
        經財政部核准按營業常規予以調整。」
    3.原告與美國母公司C.D.S.雙方合意調整減少91年度與92年
      度原收取之研究發展服務報酬係為使得原告列報之營利事
      業所得稅符合所得稅法第43條之1與移轉訂價查核準則所
      規範之常規交易結果：
      (1)如前所述，原告與美國母公司C.D.S.間之交易為所得稅
        法第43條之1與移轉訂價查核準則第4條所定義之受控交
        易，故原告應依同準則第6條規定，於辦理交易當年度
        之所得稅結算申報時，應評估受控交易之結果（包括價
        格或利潤）是否符合常規，或決定受控交易之常規交易
        結果。並依同準則第21條及第22條第1項規定，於辦理
        交易年度之所得稅結算申報時，應依規定格式揭露其關
        係人及受控交易之相關資料，並備妥與移轉訂價分析有
        關之文據。原告與美國母公司C.D.S.間之交易，已按移
        轉訂價查核準則規定，於辦理92年度與93年度之營利事
        業所得稅結算申報時，備妥相關文據證明原告與美國母
        公司間之受控交易符合營業常規，並無以不合營業常規
        之安排規避或減少在中華民國境內之納稅義務。
      (2)如被告於查核原告本件受控交易申報之價格或利潤時，
        確實發現原告有以不合營業常規之安排，規避或減少中
        華民國境內之納稅義務者，為正確計算相關營利事業之
        所得額及應納稅額，應依法進行調查，並依所得稅法第
        43條之1規定，報經財政部核准按營業常規予以調整，
        而非以空洞及缺乏客觀標準之實質課稅原則，逕與剔除
        原告申報之銷貨折讓，而將明確之常規交易原則、常規
        交易方法與調整方式之移轉訂價查核準則排除不予適用
        。
    4.是否為移轉訂價查核準則規範之案件與交易，應就交易雙
      方是否為關係企業及是否從事受控交易認定，而非以該案
      件是否被稽徵機關依財政部94年8月2日臺財稅字第940454
      0920號函頒「營利事業所得稅不合常規移轉訂價案件選案
      查核要點」（下稱移轉訂價選案查核要點）將其列為選查
      案件，方才適用移轉訂價查核準則之規定：按選案查核要
      點訂頒之目的依為建立營利事業所得稅不合常規移轉訂價
      案件選案查核制度，所訂定。依該要點二所述：「本要點
      所稱選案查核，係指就營利事業所得稅結算申報不合常規
      移轉訂價案件，經由電腦選案依據營利事業所得稅不合常
      規移轉訂價查核準則進行查核。」但此選案查核係稽徵機
      關依人力、案件數量及重要性審慎決定應就每年營利事業
      所得稅結算申報不合常規移轉訂價案件進行選案查核件數
      ，而非指未列為選查案件即不屬於移轉訂價案件，可不適
      用移轉訂價查核準則與所得稅法第43條之1規定。換言之
      ，原告與美國母公司C.D.S.間之交易屬於所得稅法第43條
      之1與移轉訂價查核準則定義規範之受控交易，不論是否
      被稽徵機關依上開移轉訂價選案查核要點列為選查案件，
      原告於申報時即應依常規交易原則規定辦理，被告僅以本
      案未依移轉訂價選案查核要點列為選查案件，即斷然認定
      不需適用移轉訂價查核準則與所得稅法第43條之1規定，
      顯係違背法令。
    5.被告縱然認為原告與母公司間就原收取之研發服務報酬之
      價款調整非屬銷貨折讓性質，但其本質上為原交易價款為
      符合常規交易之調整，應僅係科目轉列問題，不應全數予
      以剔除：原告與美國母公司C.D.S.合意就91年度與92年度
      所收取之研發服務報酬，給予調減原收取之服務報酬，本
      質上將過去交易溢收服務報酬依常規交易結果予以調整。
      縱然不應列為銷貨折讓僅為科目轉列問題。被告不應以形
      式上認定該價格調整非屬銷貨折讓性質就逕行調整剔除，
      而否定原告調整之實質目的，係為確定原告提供美國母公
      司C.D.S.研究發展服務應收取之合理服務報酬。且按營利
      事業所得稅查核準則第65條規定，費用及損失，其列支科
      目混雜者，應按其性質分別查核。另因我國營利事業所得
      稅各項費用、損失之認列係採取憑證主義，原告必需俟次
      年度取具美國母公司C.D.S.出具之貸項通知單方可認列。
      是以，原告依財政部67年7月3日臺財稅第34268號函釋：
      「營利事業之銷貨於次年度發生退回，其銷貨退回因所屬
      會計年度不同，應列為次年度銷貨退回處理。」將次年度
      取具憑證之價格調整證明文件參照確定發生銷貨退回年度
      函釋意旨認列為次年度之銷貨折讓，完全符合移轉訂價查
      核準則要求之常規交易原則與營利事業所得稅查核準則之
      規定。縱然被告認為此價格調整，非屬次年度之銷貨折讓
      ，仍僅需轉列調整原告原申報之91年度與92年度營業收入
      ，不應逕予全數剔除。
（二）原告已依移轉訂價查核準則第21條及第22條第1項規定，
      於辦理交易年度之所得稅結算申報時，依規定格式揭露其
      關係人及受控交易之相關資料，並備妥與移轉訂價分析有
      關之文據，且其申報之受控交易符合移轉訂價查核準則要
      求之常規交易原則：依移轉訂價查核準則第21條及同準則
      第22條第1項之規定，如前所述，原告與美國母公司C.D.S
      .間之交易為移轉訂價查核準則規範之受控交易，故原告
      就此受控交易有義務依上開移轉訂價查核準則所規範備妥
      相關文據，原告確實已備妥移轉訂價查核準則要求之文據
      ，已負擔納稅義務人之申報與協力義務。且原告並已按移
      轉訂價查核準則第6條規定，提供足資證明其與美國母公
      司C.D.S.間受控交易之結果符合常規，並無以不合營業常
      規之安排規避或減少原告在中華民國境內之納稅義務。完
      全符合移轉訂價查核準則要求之常規交易原則，被告縱然
      認定原告之交易價格不符合營業常規，仍應依移轉訂價查
      核準則規定，就原告與關係企業間就研究發展服務價格收
      取與調整事宜，決定常規交易價格，並報經財政部核准後
      ，予以調整。原訴願決定及原處分均屬違法不當。
    1.按原告91年度、92年度與93年度帳載列報之營業收入與營
      利事業所得稅結算申報數均相同，其中91年度營業收入內
      容包括(1)I/C COMMISSIONS(2)R&D COST RECHARGS與(3)PROJ
      ECT LABOR三類；其中I/C COMMISSIONS共計2筆交易金額
      計7,718,555元、R&D COST RECHARGS共計12筆交易金額計
      70,747,852元、PROJECT LABOR共計40筆交易金額計24,67
      1,162元；92年度營業收入內容包括移轉訂價調整收入
      (2)R&D COST RECHARGS與(3)PROJECT LABOR三類；其中移轉
      訂價調整增加計2筆交易金額計20,322,206元、R&D COST
      RECHARGS共計12筆交易金額計78,005,111元、PROJECT LA
      BOR共計25筆交易金額計27,689,930元；而93年度營業收
      入內容包括(1)移轉訂價調整收入(2)R&D COST RECHARGS與
      (3)PROJECT LABOR三類；其中移轉訂價調整收入計1筆交易
      金額計1,423,017元、R&D COST RECHARGS共計12筆交易金
      額計70,459,363元、PROJECT LABOR共計24筆交易金額計
      42,685,896元。在此茲以原告91年度營業收入內容與對應
      之應收帳款及之後透過與美國C.D.S.之應付帳款以相互抵
      充之傳票紀錄為例，說明原告從列報之營業收入與應收帳
      款，之後如何與應付美國C.D.S.帳款透過債權債務互相抵
      銷方式沖抵，如91年12月5日列報之營業收入I/C COMMISS
      IONS計7,142,972元、91年12月22日列報之營業收入R&D C
      OST RECHARGS計5,830,076元與91年12月28日列報之營業
      收入PROJECT LABOR計3,978,966元，原告係於92年12月15
      日以其應收帳款與應付美國C.D.S.帳款透過互相抵銷方式
      沖抵。換言之，原告提供美國C.D.S.之研究發展服務應收
      取之價款，原告確實已透過與應付美國C.D.S.帳款以互相
      沖抵方式，實際清償與原告。
    2.原告之營業收入之惟一來源僅有提供美國C.D.S.研究與發
      展服務，原告之總分類帳並已明確就各科目內容充分表達
      並提供相關科目之傳票憑證供被告審核，且原告所提供之
      研究與發展服務與對應之應收美國C.D.S款項並以提供原
      告透過與應付美國C.D.S款項之相互沖抵資料與傳票憑證
      ，證明原告確實已就所提供之研究與發展服務有收取價款
      。換言之，就系爭交易之會計帳簿暨傳票資料，原告已全
      數提供被告審核且經原告於98年7月31日前往被告就上開
      會計帳簿暨傳票憑證之帳務處理流程與軌跡之勾稽向被告
      機關承辦人說明，被告應可認定原告之研發服務交易與系
      爭移轉訂價調整減少之交易均屬真實，原告列報之各筆營
      業收入均可與91年度與92年度之傳票憑證相互勾稽至總分
      類帳營業收入科目項下，且均已透過應付美國C.D.S款項
      方式沖抵。本案爭點系爭92年度與93年度營利事業所得稅
      結算申報列報之銷貨折讓，本質為移轉訂價調整減少之科
      目，原係帳列於原告91年度與92年度會計帳簿中，其金額
      分別為91年度計54,490,507元、92年度計81,917,329元，
      性質為原告為符合營業常規，所為調整91年度與92年度認
      列之營業收入，且為充分表達該調整減列之營業收入，另
      以科目代號571000-移轉訂價調整減少之會計科目帳列於
      91年度與92年度之總分類帳項下，充分揭露該科目之內容
      並無任何隱匿表達或遲延入帳。至於原告辦理營利事業所
      得稅結算申報時，僅為符合營利事業所得稅結算申報採憑
      證主義另於原告收到美國C.D.S.出具之貸項通知單時，列
      報於92年與93年度之銷貨折讓項下，原告既已證明系爭銷
      貨折讓本質為移轉訂價調整減少且確屬真實存在之交易，
      本案之爭點應回歸原告列報之移轉訂價調整減少之數額究
      竟是否合理。換言之，系爭移轉訂價調整減少為移轉訂價
      查核準則規範之受控交易，被告如認定該調整減少之結果
      不符合該準則與所得稅法第43條之1規範之常規交易時，
      應遵守該準則與所得稅法第43條之1規定，決定合理之常
      規交易金額，並報經財政部核准後進行調整，而非逕以空
      泛之調整剔除方式，核定原告列報之系爭移轉訂價調整減
      少。
    3.原告與美國C.D.S.所簽訂之研發合約，約定每小時工時64
      美元之基礎：
      查原告與美國C.D.S.所簽訂之研發合約，約定原告履行研
      發服務所投入之人力，以每人每小時64美元計算之基礎，
      係源於西元1997年左右，依美國當時之工資水準所訂訂出
      之收費基礎，但每小時64美元訂定之基礎實與本案之爭點
      無關。就本案之爭點而言，重點僅在於原告與美國C.D.S.
      依研究與發展服務契約第4.2 條規定，雙方合意調整服務
      報酬列報之移轉訂價調整減少數額以及調整減少後之服務
      報酬是否合理。換言之，本案原告所投入之例行性研發服
      務工作，原先依原告投入工時依每小時64美元計算研發服
      務報酬，但為因應原告與美國C.D.S.間為具有從屬與控制
      關係之關係企業，原告與美國C.D.S.間必需依移轉訂價法
      規所要求之常規交易原則，檢視原告原按每小時64美元收
      取報酬之合理性，故原告依移轉訂價法規規定，以具有可
      比較之未受控交易計算出常規交易範圍，調整減少原告原
      先列報之營業收入，使原告與美國C.D.S.雙方間交易最終
      列報之價格或利潤可以符合營業常規。故本案爭點實與當
      時契約約定以每小時64美元計算研發服務收入並無相關，
      重點仍在於系爭列報之移轉訂價調整減少之數額以及調整
      減少後之服務報酬是否合理，被告應按移轉訂價查核準則
      規定方式辦理，原訴願決定與原處分顯有適用法規錯誤之
      違法，應予撤銷。
    4.原告營業收入項目中之移轉訂價調整增加與系爭移轉訂價
      調整減少之性質計算過程：
      查原告於92年度營業收入項目中所列示之移轉訂價調整增
      加與92年度與93年度列報之系爭移轉訂價調整減少，其性
      質均為使原告與美國C.D.S.雙方間之受控交易列報之價格
      或利潤，符合所得稅法第43條之1與移轉訂價查核準則第6
      條所揭櫫之常規交易原則。換言之，調整之目的是為了使
      原告與美國C.D.S.間交易，不因為彼此間為具有控制或從
      屬關係之營利事業而議訂出不合營業常規之交易價格或利
      潤。原告係透過與移轉訂價查核準則第18條可比較利潤法
      ，以可比較未受控交易於特定年限之平均利潤率指標為基
      礎，計算可比較營業利潤，並據以決定受控交易之常規交
      易結果。茲檢附原告92年與93年列報之移轉訂價調整增加
      之計算過程與系爭列報之92年度與93年度銷貨折讓（本質
      為91年度與92年度之移轉訂價調整減少）之計算過程供核
      。但不論原告所為之移轉訂價調整增加與系爭移轉訂價調
      整減少，性質均為使原告當年度列報與美國C.D.S.間受控
      交易之服務報酬符合移轉訂價法令要求之常規交易原則所
      為之調整。被告一方面對原告列報調整移轉訂價調整增加
      之部分予以認定，另一方面卻又否定原告所為列報之系爭
      移轉訂價調整減少（即系爭銷貨折讓），顯係對於同一法
      律關係之移轉訂價調整，作不同之處理，顯係違背行政程
      序法第9條之利益衡平原則。
    5.美國C.D.S.就此移轉訂價調整減少之交易，均已確實記錄
      其會計帳簿項下，並據以向美國內地稅務局辦理申報：查
      原告所列報之系爭移轉訂價調整減少交易，交易相對人美
      國C.D.S.均已確實記錄予其會計帳簿中，以原告列報之91
      年度移轉訂價調整減少金額54,490,507元為例，原告於其
      會計帳簿上記錄分別借記：571000移轉訂價調整減少與貸
      記：00000000應付美國C.D.S.帳款；至美國C.D.S.而言，
      則借記：00000000應收原告帳款與貸記：471000移轉訂價
      調整增加，此有原告與美國C.D.S.雙方之會計資訊系統所
      列印出之入帳分錄傳票資料可供驗證，足證系爭「調減營
      業收入」屬真實存在且均已記入雙方之會計帳簿中，且系
      爭調整營業收入之銷貨折讓係原告與美國C.D.S.依研究與
      發展服務契約第4.2條所為之收費調整，原告所提出之美
      國C.D.S.出具之貸項通知單、相關會計帳簿與憑證等資料
      可資證明確實有實際調減原告原認列之營業收入，屬真實
      存在之交易。不論屬原告先前提供美國母公司C.D.S.研發
      服務認列之營業收入與之後雙方合意調減原收取之研發服
      務報酬（即系爭銷貨折讓），均為所得稅法第43條之1所
      規範之關係企業間交易。被告應按所得稅法第43條之1與
      移轉訂價查核準則規定進行查核，如被告查核後認定原告
      與美國C.D.S.列報之移轉訂價調整減少有不合營業常規，
      被告自應按移轉訂價查核準則規定，決定合理之營業常規
      數額並報經財政部核准後進行調整。現被告卻誤以原告之
      後與美國母公司C.D.S.合意調減營業收入之系爭銷貨折讓
      非為真實存在之交易，顯已割裂原告與美國母公司C.D.S.
      間交易法律關係之整體性，並以92、93年度銷貨折讓既屬
      91及92 年度根據常規交易評估合理報酬所調整之結果，
      自無移轉訂價查核準則規定之適用，違背所得稅法第43條
      之1之規定自明，原訴願決定與原處分應予撤銷。
（三）訴願決定與原處分所持理由否准原告列報銷貨折讓，係為
      符合常規交易原則之溢收價格調整，有下列違法不當之處
      ，一一論述理由如下：
    1.系爭銷貨折讓為原告與美國母公司C.D.S.收取之研究發展
      服務報酬之價格調整機制，屬於移轉訂價查核準則規範之
      受控交易，稽徵機關認為有不合營業常規，仍應依該準則
      之規定依常規交易原則調整，而非以空泛之實質課稅原則
      逕以全數剔除。
      (1)移轉訂價稅制係國際間避免營利事業透過與關係企業不
        合交易常規之安排規避或減少原應納合理稅負之防制對
        策，以排除不合常規之交易價格，要求應調整成為獨立
        企業間之「常規交易價格」據以認定計算所得課稅。亦
        即對於不合營業常規的交易行為，要進行稅法上的防制
        措施，即從國家課稅權的適當調整觀點，否定原按不合
        營業常規的實際交易價格課稅，而予以調整改按假設以
        正常價格進行交易時所可獲得的各企業所得課稅，亦即
        按照各企業的正常之交易情況下產生之所得進行課稅。
      (2)依所得稅法第43條之1規定，即針對規避或逃漏稅捐之
        不合營業常規的交易行為，進行稅法上的調整課稅。故
        系爭銷貨折讓為原告與美國母公司C.D.S.收取之研究發
        展服務報酬之價格調整機制，屬於移轉訂價查核準則規
        範之受控交易，稽徵機關如認為有不合營業常規，則依
        據所得稅法第43條之1與移轉訂價查核準則，稽徵機關
        得不受其外觀法律形式上之拘束，對於其交易價格進行
        調整，以符合營業常規方式進行課稅。然被告卻將原告
        與關係企業間之受控交易不依明確之移轉訂價查核準則
        規定按常規交易價格進行調整。卻濫用實質課稅原則，
        將其調整課稅之前提要件、認定標準以及調整方式內容
        等，缺乏客觀標準，使原告人對於其交易活動，稽徵機
        關將如何進行課稅，即將發生何種稅捐負擔之稅法上效
        果，欠缺預測可能性，以致於無法事先規劃安排其交易
        經濟活動，違反法律秩序安定性之要求，被告為達課稅
        之目的，流於恣意課稅與濫用課稅權之虞。因此，除有
        確實證據證明原告與其關係企業間之交易屬於虛偽交易
        之情形，而應改以實際真實之交易的法律關係進行課稅
        之外，對於原告與關係企業間不合營業常規之交易，在
        稅法上之處理，於法規已經有特別處理規定（即移轉訂
        價查核準則），被告自應優先適用，不可引用內容空洞
        、缺乏客觀標準之一般性的實質課稅原則作為調整課稅
        之依據。
    2.被告以原告以前年度申報之營業淨利率認定原告列報系爭
      銷貨折讓有不合營業常規之安排，已違反移轉訂價查核準
      則規定，應以獨立企業間常規交易價格作為認定受控交易
      是否符合營業常規之原則。
      (1)在防止逃稅或避稅的移轉價格稅制，其涉及關係企業之
        交易價格，在所得稅的課稅所得的計算上，係以獨立企
        業間常規交易價格為基準，作為認定受控交易價格是否
        符合常規或決定常規交易結果。依移轉訂價查核準則第
        6條規定：「營利事業於辦理營利事業所得稅結算申報
        時，應依本準則規定，評估受控交易之結果是否符合常
        規，或決定受控交易之常規交易結果；稽徵機關進行不
        合常規移轉訂價之調查及核定時，亦同。」同準則第7
        條規定：「營利事業與稽徵機關依前條規定評估受控交
        易之結果是否符合常規，或決定受控交易之常規交易結
        果時，依下列原則辦理：一、可比較原則：以非關係人
        於可比較情況下從事可比較未受控交易之結果為常規交
        易結果，以評定受控交易之結果是否符合常規。」
      (2)原告與美國母公司C.D.S.收取之研究發展服務報酬之價
        格調整機制，屬於移轉訂價查核準則規範之受控交易如
        前所述，被告認為有不合營業常規，應以非關係人於可
        比較情況下從事可比較未受控交易之結果為常規交易結
        果，以評定原告之受控交易結果是否符合常規。然被告
        機關卻以原告以前年度申報之受控交易為基礎，判斷原
        告於92與93年度申報之系爭銷貨折讓於係不符合營業常
        規，顯係以錯誤之判斷基準認定原告申報之系爭銷貨折
        讓不合營業常規，與上開移轉訂價查核準則規定應以非
        關係人於可比較情況下從事可比較未受控交易之結果為
        常規交易結果，判斷受控交易是否符合營業常規有所誤
        解。
    3.原告與美國母公司C.D.S.間之交易為所得稅法第43條之1
      與移轉訂價查核準則所規範之「關係企業」相互間所從事
      之交易，應適用所得稅法第43條之1與移轉訂價查核準則
      規定：如前所述，其與具有從屬或控制關係之國內外營利
      事業（即關係企業）相互間有關收益、成本、費用或損益
      攤計之交易，為移轉訂價查核準則規範之範圍。凡關係企
      業間之受控交易均應依所得稅法第43條之1與移轉訂價查
      核準則規定辦理。至移轉訂價案件選案查核要點僅係為建
      立營利事業所得稅不合常規移轉訂價案件選案查核制度，
      所訂定之要點。然被告卻僅以原告之案件非經移轉訂價案
      件選案查核要點列選為移轉訂價案件，即斷然認定原告與
      關係企業間之受控交易不適用所得稅法第43條之1與移轉
      訂價查核準則規定，顯與法令有違。
    4.被告以原告以前年度申報之資料作為比較基礎判斷原告列
      報銷貨折讓後之結果顯有程序及邏輯上之錯誤，並與移轉
      訂價查核準則所規範應以非關係人於可比較情況下所從事
      之未受控交易價格認定是否符合交易常規有所違背：原告
      之收入來源均為提供研究發展服務予美國母公司C.D.S.，
      故其交易價格與條件，自始以來均為受控交易下所訂定，
      如前所述，性質上屬於關係企業間之受控交易，應依所得
      稅法第43條之1與移轉訂價查核準則規定辦理，惟被告不
      僅不遵循移轉訂價查核準則有關判斷受控交易是否符合常
      規之法定程序，卻逕以原告以前年度受控交易列報系爭銷
      貨折讓（實為關係企業移轉訂價之調整）前之結果，與92
      與93年度列報系爭銷貨折讓後之結果比較，直接認定二者
      調整銷貨折讓前後有顯著差異，即認定有不合營業常規之
      安排，此顯然有程序及邏輯上之錯誤。本件既為關係企業
      間受控交易之移轉訂價案件，在判斷上應依前述移轉訂價
      查核準則7條之規定，就原告與92與93年度列報系爭銷貨
      折讓後之結果，與非關係人於可比較情況下從事可比較未
      受控交易之結果做比較，以判斷原告與92與93年度列報之
      結果是否符合常規交易，始符合法令。被告以不具可比較
      性之原告以前年度申報資料為比較基礎，進而認定本件不
      合營業常規，顯係錯誤。
    5.原告已按移轉訂價查核準則第21條與第22條規定申報揭露
      關係人與關係人交易資料並備妥文據，符合準則要求之申
      報與協力義務：
      (1)原告與美國母公司C.D.S.間之交易為移轉訂價查核準則
        規範之受控交易，故原告就此受控交易已依移轉訂價查
        核準則第21條與22 條規定，於結算申報時，揭露關係
        企業等資料及關係人間交易資料並評估受控交易之結果
        是否符合常規，或決定受控交易之常規交易結果。且於
        辦理結算申報時，備妥有關移轉訂價報告等資料。原告
        已盡其申報與協力義務，被告應審閱原告相關文據所申
        報之受控交易是否符合常規，如認定原告申報之系爭銷
        貨折讓受控交易不符合常規時，應依查得資料決定常規
        交易結果，並報經財政部核准後，按常規予以調整。被
        告逕予剔除原告列報之系爭銷貨折讓顯係有誤。
      (2)且依OECD移轉訂價指導原則也指出：稽徵機關要求提示
        資料，必須衡平考量納稅人取得或製作該等文件之成本
        行行政負擔與必要性。不應預期納稅人準備或取得超過
        移轉訂價查核所必須之最小文件要求，並應考慮納稅人
        在進行移轉訂價時資料的可取得性。也不能要求納稅人
        以不成比例的高成本負擔去取得關係企業資料，或費盡
        方法去取得可比較未受控資料。原告已依移轉訂價查核
        準則第21條及第22條第1項規定，於辦理交易年度之所
        得稅結算申報時，依規定格式揭露其關係人及受控交易
        之相關資料，並備妥與移轉訂價分析有關之文據，故已
        符合移轉訂價查核準則要求之申報與協力義務。被告自
        應檢視該等文據所載之資料判定是否符合營業常規，被
        告卻恣意指摘原告未盡舉證責任與協力義務，所據為何
        ，令人費解。
      (3)系爭交易之資金匯付方式係以原告與美國母公司C.D.S.
        間應收款項與應付款項方式互抵後支付，原告已檢附其
        與美國母公司C.D.S.雙方之入帳傳票供核，並無被告所
        述難認已負擔納稅義務人之申報與協力義務。
     6.原告與美國母公司C.D.S.間研究發展服務合約第4.2條規
       定之研發服務報酬計算調整機制，並不影響該契約標的
       於合約成立時已得確定：
       (1)按債之標的確定係指「債之標的於債之關係成立時，
         應即確定。如未確定，則在履行債務之時，亦應得確
         定」。依原告與美國母公司C.D.S.間研究發展服務合
         約附件A之規定，C.D.S.應按每研發人工小時64美元計
         算應支付原告依本合約提供之研發服務報酬，該契約
         標的於合約成立時已得確定。而該合約第4.2條有關調
         整服務報酬計算基礎之規定，則僅係合約當事人考量
         簽約後可能之情事變更，所預留之服務報酬調整機制
         ，此乃實務上合約常見之條款，故C.D.S.與原告事後
         合意調整每研發人工小時22美元作為服務報酬計算之
         基礎，並不影響該契約標的於合約成立時已得確定。
         退步言，依研究發展服務合約第4.2條有關調整服務報
         酬計算基礎之規定，至遲於C.D.S.給付服務報酬前，
         研發服務費用之計算基礎均已確定，故於C.D.S.履行
         合約義務時，債之標的亦已確定，符合債之標的確定
         之要件。因此，原訴願決定認為原告與美國母公司C.
         D.S.協議調整所收取之研發服務報酬，該合約內容仍
         屬不確定，難謂已符合契約之有效要件，顯有誤解債
         之標的確定之要件及系爭合約服務報酬調整機制之精
         神，顯屬無據。
       (2)另按研究發展服務合約第14.3條之規定，有關本合約
         條文之修改須經雙方書面簽署或受影響之一方書面簽
         署，始生效力。至於原告與C.D.S.依合約第4.2條規定
         合意調整服務報酬計算之基礎，與合約條文修改無涉
         ，並無同法第14.3條規定之適用，故原訴願決定誤認
         為原告據以調減營業收入之憑證，係其美國母公司C.D
         .S.開立之「貸項通知」，並未經原告簽署，則依上開
         研發合約第14.3條約定，其美國母公司C.D.S.片面調
         減勞務報酬之改變係屬無效，顯不可採。
       (3)第4.2條有關調整服務報酬計算基礎之規定，僅係合約
         當事人考量簽約後可能之情事變更，所預留之服務報
         酬調整機制，此乃實務上合約常見之條款，故C.D.S.
         與原告事後合意調整每研發人工小時22美元作為服務
         報酬計算之基礎，並不影響該契約標的於合約成立時
         已得確定。被告以美國母公司C.D.S.開立之「貸項通
         知」，並未經原告簽署，則依上開研發合約第14.3 條
         約定，其美國母公司C.D.S.片面調減勞務報酬之改變
         係屬無效，顯不可採。
（四）原告與美國母公司C.D.S.間之交易屬於移轉訂價查核準則
      規範之受控交易，依該準則第6條規定，原告於辦理營利
      事業所得稅申報時「應」依該準則規定，評估受控交易之
      結果是否符合常規，或決定受控交易之常規交易結果；「
      稽徵機關進行不合常規移轉訂價之調整及核定時，亦同。
      」
    1.按行政程序法第4條規定即所謂依法行政原則。依法行政
      原則又可區分為法律優越及法律保留兩項次原則。法律優
      越原則即謂行政行為或其他一切行政活動，均不得與法律
      相牴觸，又可稱為消極之依法行政原則；查移轉訂價查核
      準則係規範營利事業與具有從屬與控制關係之營利事業，
      其相互間有關收益、成本、費用或損益攤計之交易應符合
      交易常規，納稅義務人於辦理結算申報時，應該準則之規
      定評估該交易是否符合常規，或決定常規交易結果；稽徵
      機關進行不合常規移轉訂價調查及核定時，自應依該準則
      規定決定該交易之常規交易價格或利潤，並報經財政部核
      准後進行調整。系爭銷貨折讓為原告與國外美國母公司C.
      D.S.間雙方合意調整原收取之服務報酬，自屬前揭移轉訂
      價查核準則規範之受控交易，原告於辦理營利事業所得稅
      結算申報時，已依移轉訂價查核準則第6條規定辦理，被
      告進行調查及核定時自應依移轉訂價查核準則規定辦理，
      即決定受控交易之常規交易結果，並於報經財政部核准後
      進行調整。有財政部95年6月23日臺財訴字第09500076820
      號、96年8月23日臺財訴字第09600302330號、97年8月29
      日臺財訴字第09700211840號訴願決定書可資證明。詎被
      告認定原告與美國母公司間就系爭銷貨折讓交易不合常規
      ，卻不依移轉訂價查核準則規定辦理，逕以調整剔除方式
      核定，並將是否按移轉訂價查核準則規定辦理取決於稽徵
      機關之裁量，顯係規避移轉訂價查核準則要求稽徵機關之
      調整方式與程序，違背依法行政原則與程序正義自明，原
      訴願決定及原處分應予撤銷，要無疑義。
    2.換言之，移轉訂價查核準則係規範營利事業與具有從屬與
      控制關係之營利事業間交易，納稅義務人應如何遵循並備
      妥文據證明該交易符合交易常規與稽徵機關要如何進行調
      查核定之準據，故只要是營利事業之交易對象係與其具有
      從屬或控制之營利事業，皆應全體適用該準則規定。然稽
      徵機關因受限於人力與稽徵成本之考量，可能無法對所有
      屬於移轉訂價規範之案件進行調查，故該準則第2條規定
      ，國內外營利事業間具有從屬或控制關係，且有以不合營
      業常規之安排，減少納稅義務之情事者，稽徵機關「得」
      依法進行調查，並報經財政部核准按營業常規予以調整之
      規定。其解釋上應僅係稽徵機關對於所有移轉訂價之案件
      ，「得」選擇受查對象但仍應依移轉訂價查核準則進行調
      查，如調查後發現有不合營業常規之安排，規避或減少納
      稅義務者，仍應報經財政部核准按營業常規予以調整。準
      此，系爭交易為移轉訂價查核準則規範之受控交易，原告
      於辦理申報時已依移轉訂價查核準則規定方式辦理，稽徵
      機關如對系爭交易認定有不合營業常規而進行調查時，自
      應按移轉訂價查核準則調查與核定方式辦理，並非以一般
      營利事業所得稅查核準則方式逕以剔除後核定所得額，此
      即該準則第6條所述之營利事業於辦理營利事業所得稅申
      報時應依該準則規定，評估受控交易之結果是否符合常規
      ，或決定受控交易之常規交易結果；稽徵機關進行不合常
      規移轉訂價之調整及核定時，亦同。故原處分調查核定方
      式已違反移轉訂價查核準則第6條之規定，原訴願決定與
      原處分應予撤銷。
（五）被告以是否與我國有簽訂租稅協定為由，作為是否應按移
      轉訂價查核準則規定辦理之依據，並以我國與美國並無簽
      訂租稅協定，得否主動調整原告美國母公司C.D.S.相對應
      損益科目尚有可議為由，否定系爭交易適用移轉訂價查核
      準則，顯係認事用法錯誤：查移轉訂價查核準則係規範營
      利事業與具有從屬或控制關係之營利事業間，其相互間有
      關收益、成本、費用或損益攤計之交易，應符合營業常規
      ，以正確計算相關營利事業在中華民國境內之納稅義務。
      （移轉訂價查核準則第2條第1項參照）故不論是否與中華
      民國政府簽訂租稅協定，只要是營利事業與具有從屬或控
      制關係之營利事業相互間進行交易，即屬於移轉訂價查核
      準則規定之適用範圍。該準則第35條規定：「從事受控交
      易之營利事業，有關收益、成本、費用或損益攤計之交易
      ，經稽徵機關依本準則規定進行調查，並報經財政部或金
      融控股公司法第50條規定之主管機關核准按營業常規或交
      易常規調整且經核課確定者，其交易之他方如為依本法規
      定應繳納中華民國所得稅之納稅義務人，稽徵機關應就該
      納稅義務人有關之交易事項進行相對之調整。」其立法理
      由係基於平衡課稅原則，對稽徵機關依移轉訂價查核準則
      規定調整營利事業與計算所得額或應納稅額有關事項時，
      對於與其交易之國內納稅義務人亦應主動進行相對應之調
      整，爰明定稽徵機關之相對調整責任。至與交易之他方如
      為國外納稅義務人，因涉及他國課稅主權，宜經由租稅協
      定，協商他國稅務機關進行相對應之調整。故該條之規定
      僅為稽徵機關對於營利事業與具有從屬或控制關係之營利
      事業間之交易依移轉訂價查核準則進行調查核定時，對於
      營利事業交易之他方是否應主動進行相對應調整之規定。
      並非如被告所述，因我國與美國並無簽訂租稅協定為由，
      得否主動調整原告美國母公司C.D.S.相對應之損益科目，
      尚有可議，故系爭交易不適用移轉訂價查核準則規定辦理
      。被告此項見解實已曲解移轉訂價查核準則適用範圍與第
      35 條規定。若以稽徵機關此項見解，是否只要與我國並
      未簽訂租稅協定之國家之營利事業間進行交易，即可不需
      依照移轉訂價查核準則規定辦理營利事業所得稅結算申報
      。然目前與我國簽訂有全面性租稅協定之國家僅有16國，
      而與我國交易金額占大宗之美國、日本等均未與我國簽有
      租稅協定，倘依被告見解，營利事業與該等國家具有控制
      或從屬關係之營利事業間交易，即無需適用移轉訂價查核
      準則，蓋因稽徵機關無法對其進行相對應調整。被告此項
      見解顯然與移轉訂價查核準則規定適用之範圍相違背。故
      被告以我國與美國未簽訂租稅協定為由，否認系爭交易應
      適用移轉訂價查核準則規定，顯係有誤，原訴願決定及原
      處分應予撤銷，要無疑義。
（六）原告與美國母公司C.D.S.間之系爭交易確實存在，並無被
      告所述無實際交易，故不適用移轉訂價查核準則規定之情
      形，被告認定事實顯有錯誤：
    1.原告之美國母公司C.D.S.並無設立在如英屬維京群島或開
      曼群島等免稅天堂，且於美國當地有實質之營運，原告為
      其提供研究發展服務收取報酬，並於事後情事變更合意調
      整原收取之服務報酬，均為真實存在，且雙方因具有從屬
      或控制關係，故收取報酬之價款與事後調整價款之交易僅
      為合不合理問題，即是否符合營業常規，若稽徵機關認為
      系爭交易之價款不合營業常規，自應按移轉訂價查核準則
      規定，決定常規交易價格並報經財政部核准後按營業常規
      進行調整。並非以空泛或片面主張系爭交易並非實際存在
      之交易為由，即全數剔除以規避移轉訂價查核準則規定之
      調查與核定程序，被告原處分顯係認事用法錯誤，至為明
      確。
    2.原告為美國母公司C.D.S.提供研究發展服務之交易屬於真
      實存在之交易，此有原告與美國母公司C.D.S.間所簽訂之
      研發合約與依該契約提供所提供之研發服務工作相關往返
      電子郵件及年度研發專案計畫書與每月研發工作報告等文
      件，並無被告所述雙方間交易並非真實存在，故不予適用
      所得稅法第43條之1與營利事業所得稅不合常規移轉訂價
      查核準則之情事：按原告與美國母公司簽訂有研發服務契
      約，依研發服務契約第2.1 條規定：「子公司（即原告）
      同意於研發期間內依照Cadence （即美國母公司C.D.S.）
      不定期之要求，利用Cadence.研發技術、或其他由Cadenc
      e 或第三人提供之適當技術，履行產品之研發服務。Cade
      nce 將另行指定應履行之研發服務、所針對或使用之產品
      、預計完成時間及達成目標。」第2.2 條復規定：「自Ca
      dence 與子公司就相關研發服務達成協議，至該項研發服
      務計畫完成日止，子公司應履行研發服務。子公司同意盡
      力依據商業慣例，依照Cadence 之要求，按時履行研發服
      務。」準此，原告依該研發服務契約按時履行研發服務予
      美國美國母公司C.D.S.，原告並備妥92年與93年度之年度
      研發專案計畫書，並於每月結束後提供上個月之研發工作
      報告彙總表足證原告確實有提供美國母公司C.D.S.研發服
      務。為利本院審理原告所提供之研發服務工作內容，以下
      茲就原告於92年至93年度間為美國母公司C.D.S.所提供之
      部分研發服務工作內容概要說明如下：
      (1)參考設計流程服務-由原告為美國母公司C.D.S.協助其
        客戶在其制程中如何使用Cadence的設計軟體/工具在製
        造這些參考設計流程過程中，美國母公司C.D.S.、原告
        以及客戶不時都會透過電子郵件、會議等方式進行討論
        ，透過這些討論與溝通，可以證實原告確實為美國母公
        司C.D.S.提供相關負責不同工作。
      (2)類比(Analog)設計資料庫-幫助美國母公司C.D.S.之客
        戶建立含類比原件、電路以及佈局的電子資料庫服務：
        在92年至93年度期間，美國母公司C.D.S.透過原告為客
        戶做了不同的類比設計資料庫開發以及提升。
      (3)規則設定-根據客戶的標準/提議，由原告為美國母公司
        C.D.S.之客戶提供有關產品上設定一些語言指令之驗證
        服務：在92年至93年度期間，原告為美國母公司C.D.S.
        之客戶提供不同的規則設定開發以及提升。
      上開原告所提供之研發服務工作，均有原告與美國母公司
      C.D.S.往返電子郵件可資證明，原告確實有為美國母公司
      有提供相關研發服務；而雙方依研發服務契約第4.2條規
      定，不定期協商調整服務費，係為了反應研發服務之合理
      價值。準此，原告為美國母公司C.D.S.提供研發服務與之
      後雙方合意調整該服務報酬（即本件系爭之銷貨折讓）即
      屬於移轉訂價查核準則規範之受控交易，原告並已依該準
      則之規定評估其受控交易符合常規；並無被告所述上開交
      易並非真實存在之交易。是以，被告進行查核時，自應依
      移轉訂價查核準則規定，決定受控交易之常規交易價格或
      利潤，並報經財政部核准後進行調整。詎被告認定原告與
      美國母公司間就系爭銷貨折讓交易，不依移轉訂價查核準
      則規定辦理，逕以全數剔除方式核定，顯係違反移轉訂價
      查核準則要求稽徵機關之調整方式與程序，違背依法行政
      原則與程序正義自明，原訴願決定及原處分應予撤銷，要
      無疑義。
    3.原告提供美國母公司C.D.S.研發服務已列入原告之營業收
      入與應收帳款科目，且之後美國母公司C.D.S.並有實際支
      付原告研發服務收入款項，與被告所述系爭交易並無有真
      實付款情形有別，被告否定系爭交易為真實，故不予適用
      移轉訂價查核準則規定，顯係認事用法錯誤：查移轉訂價
      查核準則係規範營利事業與具有從屬或控制關係之營利事
      業間，其相互間有關收益、成本、費用或損益攤計之交易
      ，應符合營業常規，以正確計算相關營利事業在中華民國
      境內之納稅義務。故營利事業與具有從屬或控制關係之營
      利事業相互間進行交易，即屬於移轉訂價查核準則規定之
      適用範圍。原告為美國母公司C.D.S.提供研究發展服務所
      收取之報酬與之後雙方合意調整該服務費報酬之交易均屬
      於移轉訂價查核準則規定適用之受控交易範圍。按原告之
      美國母公司C.D.S.並非設立在如英屬維京群島或開曼群島
      等免稅天堂，且於美國當地有實質之營運，原告為其提供
      研究發展服務之實際工作內容與相關證明文件已如前述，
      原告向美國母公司C.D.S.請領研發服務報酬款項時，即在
      其帳簿上認列營業收入與應收帳款，而事後因情事變更依
      研發服務契約第4.2條規定，合意調整原收取之服務報酬
      ，即計入原告之銷貨折讓與應付帳款項下，此有原告之會
      計帳簿相關科目（包括營業收入、應收帳款與應付帳款）
      總分類帳資料、傳票記錄與美國母公司C.D.S.出具之貸項
      通知單可資證明，且因原告與美國母公司C.D.S.間具有從
      屬及控制關係，為利集團整體資金統一調度與運用，故於
      93年第2季前，美國母公司C.D.S.並不直接就原告為其提
      供研發服務應支付之研發服務報酬全額給付，而係於原告
      有資金需求時方才給付，但於93年第2季後，美國母公司
      C.D.S已就其應給付原告之研發服務報酬全額支付，此有
      原告收取美國母公司C.D.S.付款之資金紀錄、傳票與銀行
      存簿影本可資證明，故依原告所提出之會計帳簿、憑證與
      銀行存簿影本等資料可證實原告與美國母公司C.D.S.間之
      交易均為真實存在且有實際付款。據被告於98年2月23日
      準備程序庭所述，原告主張之移轉訂價相關規定均屬正確
      ，但因系爭交易並非真實，故不予適用移轉訂價查核準則
      之規定方式調整核定原告之營利事業所得額。現原告所提
      供之研發服務工作資料與相關會計帳簿憑證等文件證明原
      告與美國母公司C.D.S.間交易均屬真實，且雙方因具有從
      屬或控制關係，故雙方間之交易議定之價格即屬於合不合
      理問題，即是否符合營業常規，若被告認為系爭交易之價
      款不合營業常規，自應按移轉訂價查核準則規定，決定常
      規交易價格並報經財政部核准後按營業常規進行調整。並
      非以空泛或片面主張系爭交易並非實際存在之交易為由，
      即全數剔除以規避移轉訂價查核準則規定之調查與核定程
      序，被告原處分顯係認事用法錯誤，至為明確。
    4.原告為美國母公司C.D.S.提供研究發展服務之交易屬於真
      實存在之交易，原告已按承審法官諭示於98年3月17日提
      示相關會計紀錄與研究與發展服務相關文件與被告，並與
      被告承辦人電話討論後於98年3月20日再行補充相關會計
      紀錄與憑證供核，原告提供美國母公司C.D.S之研發服務
      交易與系爭調整服務報酬之銷貨折讓均屬真實存在之交易
      ，被告自應就研發服務與系爭雙方合意調整服務報酬之銷
      貨折讓交易依所得稅法第43條之1與營利事業所得稅不合
      常規移轉訂價查核準則規定調查與核定：
      (1)原告與美國母公司C.D.S簽訂有補充理由狀依研發服務
        契約履行研發服務，原告於每月完成其所提供美國母公
        司C.D.S.之研究發展服務時，即在其會計帳簿上認列營
        業收入與應收帳款，依91與92年度營業收入與應收帳款
        明細分類帳資料所載，原告為美國母公司C.D.S.提供研
        發服務計有R&D COST RECHARGES與PROJECT LABOR兩大
        類，就各該類每月認列之收入與相對應之應收帳款均可
        相互勾稽。
      (2)而事後因情事變更依研發服務契約第4.2條規定，合意
        調整原收取之服務報酬（系爭銷貨折讓），即計入原告
        之銷貨折讓與應付帳款項下，此有原告之傳票記錄與美
        國母公司C.D.S.出具之貸項通知單可資證明並可與應付
        帳款科目明細分類帳勾稽。
      (3)至研發服務報酬之收取，因原告與美國母公司C.D.S.間
        具有從屬及控制關係，為利集團整體資金統一調度與運
        用，美國母公司C.D.S.並不直接就原告為其提供研發服
        務而應支付之研發服務報酬為給付，而係採應收應付互
        抵之方式，其中91年度共計互抵4筆、92年度共計互抵3
        筆，並可與原告之應收帳款與應付帳款明細分類帳勾稽
        。互抵後之餘額在93年第2季前，美國C.D.S.並不直接
        清償，而係於原告有資金需求時方才給付，美國C.D.S.
        業於92年6月12日與9月24日分別支付原告二筆款項；於
        93 年第2季後，美國母公司C.D.S已就原告其將應收與
        應付帳款互抵後之餘給付原告。
      (4)綜上所述，原告與美國母公司C.D.S.間之研發服務交易
        與之後合意調減研發服務報酬均為真實存在之交易。非
        被告所述原告與美國母公司C.D.S.間交易並非真實，故
        本件實應回歸所得稅法第43條之1與營利事業所得稅不
        合常規移轉訂價查核準則之規定辦理，原告並已備有足
        資證明與美國C.D.S.間之受控交易符合營業常規之證明
        文件，故原訴願決定及原處分均屬違法不當。
    5.原告已於98年4月28日98-0484號函提供91與92年度總分類
      帳與會計師工作底稿資料與被告說明原告列報之營業收入
      與帳載數完全相符，並於98年5月11日98-0528號函回覆被
      告98年5月4日北區國稅法一字第0980006933號函要求，再
      行補充提示系爭交易全部所有之會計帳簿與91年度與92年
      度傳票憑證供被告審核，並說明依相關會計帳冊與傳票憑
      證，原告提供美國母公司C.D.S之研發服務交易認列之服
      務報酬與系爭調整該服務報酬之銷貨折讓均屬真實存在之
      交易，被告所述系爭交易並非真實故不適用所得稅法第43
      條之1與營利事業所得稅不合常規移轉訂價查核準則規定
      之方式調查與核定，顯係錯誤：查原告91年度、92年度與
      93年度列報之營業收入，均僅有提供美國母公司C.D.S.研
      究與發展服務認列之報酬，故原告之交易內容，其帳務處
      理相當單純，原告並已於98年4月28日98-0484號函提供91
      與92年度總分類帳與會計師工作底稿資料與被告說明原告
      列報之營業收入與帳載數完全相符，並於98年5月11日98-
      0528號函回覆被告98年5月4日北區國稅國稅法一字第0980
      006933號函，並提供原告91年與92年度中文記載之總分類
      帳、現金簿及應收、應付美國母公司C.D.S帳款明細分類
      帳供被告審核。換言之，依原告總分類帳營業收入科目所
      載，其91年度、92年度與93年度帳載列報之營業收入與營
      利事業所得稅結算申報數均相同，其明細包括移轉訂價
      調整收入R&D COST RECHARGS與PROJECT LAB OR三類
      ；其中91年度R&D COST RECHARGS共計12筆交易金額計70,
      747,852元、PROJECT LABOR共計40筆交易金額計24,671,1
      62元。至92年度R&D COST RECHARGS共計12筆交易金額計7
      8,005,111元、PROJECT LABOR共計25筆交易金額計27,689
      ,930元。而93年度R&D COST RECHARGS共計12筆交易金額
      計70,459,363元、PROJECT LABOR共計24筆交易金額計42,
      685,896元。綜上可知原告營業項目非常單純，營業收入
      之惟一來源僅有提供美國母公司C.D.S.研究與發展服務，
      原告總分類帳並已明確就各科目內容充分表達，除應收、
      應付美國母公司C.D.S 美國帳款另設有明細分類帳外，原
      告無須也無另設其他明細分類帳，換言之，就系爭交易之
      會計帳簿原告已全數提供被告審核。
    6.依原告提示之總分類帳、傳票資料與銀行匯入匯款文件暨
      先前所提供之研究與發展服務相關文件及報告，均可證明
      原告與美國母公司C.D.S.間之交易均為真實存在且有實際
      收款。系爭銷貨折讓本質為移轉訂價調整減少，目的係為
      使原告提供美國母公司C.D.S.間研究與發展服務交易列報
      之價格或利潤合於營業常規，本案之爭點僅在於原告調整
      減少提供研究與發展服務與美國母公司C.D.S.公司收取之
      報酬是否符合營業常規而應予認列，原告原收取之報酬與
      之後按營業常規調整減列（即系爭銷貨折讓）均為真實之
      交易，如依被告所述原告與美國母公司C.D.S.間交易並非
      真實，豈非意謂原告過去所申報之研究與發展服務收入與
      繳納之所得稅即非真實而應予退還溢繳之所得稅款，原告
      既已提供全部之會計帳冊簿據與有關研究發展服務之文件
      ，被告即應回歸本案之爭點在於雙方係具有從屬或控制關
      係之關係企業，包括本案系爭銷貨折讓在內之雙方間之交
      易，均屬於移轉訂價查核準則規範之受控交易，與列報研
      究與發展支出適用投資抵減應備妥之文件實與本案之事實
      與爭點完全無關。原告已備有足資證明受控交易符合營業
      常規之證明文件，本案實應依照所得稅法第43條之1與移
      轉訂價查核準則之規定辦理，故原訴願決定及原處分均屬
      違法不當。
    7.原告提示系爭交易之總分類帳與會計憑證與文據供被告審
      核，均可相互勾稽原告列報之營業收入與系爭銷貨折讓，
      均可證明交易之真實性：
      (1)按商業會計法第20條與第23條之規定，原告前於98年5
        月11日業已提供以會計事項歸屬之會計科目紀錄之91、
        92與93年度總分類帳與91、92年度傳票共計24冊供被告
        查核，概因按交易發生之先後順序記載之日記帳，將會
        轉載於總分類帳，總分類帳資料會清楚呈現各科目受交
        易累積影響之結果。換言之，依總分類帳資料，即可清
        楚明瞭原告91與92年度列報之營業收入全貌與內容與系
        爭銷貨折讓之交易，被告98年6月15日北區國稅法一字
        第0980007329號函要求提示原告91、92與93年度按交易
        先後順序記載之日記帳資料，並無法如總分類帳般易於
        明瞭各科目交易之全貌與餘額，然為配合被告，原告業
        於98年6月30日再行提供91、92與93年度以會計事項發
        生之時序為主而為記錄之普通日記帳，並將原提供以傳
        票號碼排序之總分類帳另以時序排列供被告查核。綜上
        ，不論從原告日記帳、總分類帳均可勾稽至傳票憑證關
        於原告提供美國母公司C.D.S.服務收入與系爭92年度與
        93年度營利事業所得稅結算申報列報之銷貨折讓。本案
        原告之交易事項，已依規定設置帳簿並按時記載且備有
        相關憑證可供查核，實無被告所述帳簿憑證無法勾稽至
        原告91年度與92年度列報之營業收入與系爭銷貨折讓情
        事，被告一再以原告帳簿憑證記載不清楚或無法勾稽等
        並非真實之理由，不去正視本案原告各筆收入與系爭銷
        貨折讓均可從會計帳簿與傳票憑證相互勾稽。換言之，
        原告系爭相關交易事項，均已按商業會計法與所得稅法
        第21條保持足以正確計算原告營利事業所得額之帳簿憑
        證及會計紀錄，本案之爭點僅在於原告按營業常規調整
        91年度與92年度認列之營業收入，究竟是否合理，被告
        一再以原告之帳簿憑證無法勾稽核對此一不存在理由，
        將本案之爭點為原告調整減少原認列營業收入究竟合不
        合理（即是否合於常規），屬營利事業所得稅不合常規
        移轉訂價之爭議失焦且有延遲訴訟，耗費司法資源之嫌
        。
      (2)原告已依商業會計法與所得稅法第21條規定記載系爭交
        易事項並備妥相關帳簿文據供被告查核，系爭交易事項
        均為真實存在，被告應回歸本案之爭點僅在於原告調整
        原認列之營業收入究竟合不合理，應按營利事業所得稅
        不合常規移轉訂價查核準則之規定查核與認定，被告以
        系爭銷貨折讓非真實存在為由逕予剔除顯係認事用法錯
        誤，原處分應予撤銷，至為明酌。
      (3)原告所提供被告之帳冊，計有總分類帳與普通序時帳簿
        ，已按商業會計法規定為商業應設置之帳簿，至總分類
        帳之編排方式，係按集團統一採用之會計資訊系統方式
        處理，但原告仍按照不同之會計科目性質分類並依時序
        排列，因系爭交易事項為原告之營業收入與銷貨折讓等
        內容，故原告特別對此二科目標示出以供如被告查核。
        另原告91年度與92年度帳載列報之營業收入與營利事業
        所得稅結算申報數均相同，其明細包括移轉訂價調整
        收入R&D COST RECHARGS與PROJECT LABOR；其中91
        年度移轉訂價調整收入2筆計7,718,555元、R&D COST R
        ECHARGS共計12筆交易金額計70,747,852元、PROJECT L
        ABOR共計40筆交易金額計24,671,162元，合計列報營業
        收入計103,137,569元。至92年度移轉訂價調整收入2筆
        計20,322,206元、R&D COST RECHARGS共計12筆交易金
        額計78,005,111元、PROJECT LABOR共計25筆交易金額
        計27,689,930元，合計列報營業收入計126,017,247元
        。其帳載資料與營利事業所得稅結算申報資料完全相符
        。換言之，系爭原告提供之研發服務收入均按規定列報
        且可從原告提供之帳冊憑證勾稽，屬真實存在且清清楚
        楚之交易，被告一再與本案爭點無關之其他事項質疑原
        告之帳冊憑證記載不清楚為由，係模糊本案雙方之爭點
        ，徒耗費司法資源。
     (4)原告為美國C.D.S.提供之研發服務計有R&D COST RECHAR
       GE與PROJECT LABOR兩大類，其中R&D COST RECHARGE屬
       於例行性之研發服務，而PROJECT LABOR係針對不同之專
       案所提供之研發服務，但不論何種類型之研發服務，原
       告均原按投入之工時以每小時美金64元，向美國C.D.S.
       收取研發服務報酬，至於營業收入另一項目TRANSFER PR
       ICING IN為原告依常規交易原則對於原列報之營業收入
       調整增加項目，但TRANSFER PRICING IN與系爭銷貨折讓
       （即TRANSFER PRICING OUT－移轉訂價調整減少）均為
       原告與美國母公司C.D.S.依研發合約4.2條費用調整機制
       ，目的在使原告所提供之研發服務能充分反映其合理價
       值。換言之，原告為使其所提供美國母公司C.D.S.之研
       發服務能夠符合所得稅法第43條之1所要求之常規交易原
       則，故於合約第4.2條特別設有費用調整機制，使原告能
       夠符合市場交易常規認列提供研發服務應認列之收入，
       此費用調整機制如原告帳載所列，包括調整增加營業收
       入之TRANSFER PRICING IN與系爭銷貨折讓（TRANSFER
       PRICING OUT）原告均充分表達並誠實申報，但被告對於
       調整增加營業收入之TRANSFER PRICING IN並未質疑真實
       性，但對原告調整減少營業收入之TRANSFER PRICING OU
       T部分確以交易並非真實或不適用移轉訂價查核準則等似
       是而非之論點，否准原告調整減少而逕予剔除，顯係僅
       對於之移轉訂價調整機制中調整增加營業收入有利之部
       分予以認定，對於本質與法律關係相同之移轉訂價調整
       減少之系爭銷貨折讓部分，卻不按正確之移轉訂價法則
       進行審核，而以與本案事實相違之一般查核準則核定本
       質為移轉訂價調整減少營業收入之系爭銷貨折讓，顯係
       違背行政程序法第9條之利益衡平原則與憲法第19條規範
       之租稅法律主義，嚴重侵害原告之權益，原處分應予撤
       銷，至為明酌。
     (5)原告提供美國母公司C.D.S.研發服務收入帳款之收取，
       原告於復查階段時所述係按月收取係指93年第2季以後之
       目前作法，已就每個月應收取之研發服務報酬向美國母
       公司C.D.S.，而93年第2季前，為利集團整體資金統一調
       度與運用，美國母公司C.D.S.並不直接就原告為其提供
       研發服務而應支付之研發服務報酬全額給付，而係於原
       告有資金需求時方才給付，但原告所提供之研發服務收
       入，仍已依照所得稅法第22條之權責基礎認列營業收入
       ，於美國C.D.S.給付時方才沖減應收帳款，原告並於98
       年3月17日98-330號函中檢附收取美國母公司C.D.S.付款
       之資金紀錄、傳票與銀行存簿影本等文件與原告收取美
       國母公司C.D.S.支付上開款項之銀行匯入匯款文件影本
       供被告審核，至被告質疑上開銀行匯入匯款文件款項性
       質記載為192－「貿易佣金及代理費收入」，顯與本件無
       涉係有所誤解，蓋銀行匯入匯款文件匯款性質為勞務收
       入者，計分成四大類別：運輸收入保險收入旅行
       收入其他勞務收入，而原告提供美國C.D.S.研發服務
       收入，其匯入之款項性質即屬於前述第四類之其他勞務
       收入，而歸屬於其他勞務收入項下時，銀行大多勾選192
       －貿易佣金及代理費收入，此為銀行實務作法，原告為
       美國C.D.S.提供之研發服務收入，故歸屬於勞務收入之
       第四類：其他勞務收入項下並無違誤。再者，依原告所
       提供之93年第2季前之付款紀錄、傳票資料及銀行存簿文
       件與被告質疑之銀行匯入匯款文件，美國C.D.S.所匯入
       款項均完全可與原告帳務勾稽相符，益證原告所述，美
       國母公司C.D.S.確有支付原告提供研發服務報酬，然被
       告機關僅以付款性質為192－「貿易佣金及代理費收入」
       （事實上依銀行匯款分類實務並無錯誤）即斷然認定美
       國母公司C.D.S.匯入款項與本件無涉顯有錯誤，且未就
       原告所提供之其他有利文件可資證明確有付款事實一併
       考量，顯係違背行政程序法第9條之利益衡平原則。
（七）系爭交易為移轉訂價查核準則規範之受控交易，是否符合
      營業常規應以非關係人於可比較情況下所從事之未受控交
      易價格認定之，被告以原告以前年度申報之資料作為比較
      基礎判斷原告列報銷貨折讓後之結果顯有程序及邏輯上之
      錯誤，並與移轉訂價查核準則規定有所違背：
      (1)系爭交易既為關係企業間之受控交易，本就屬於移轉訂
        價查核準則之適用範圍，依移轉訂價查核準則第7條規
        定：「營利事業與稽徵機關依前條規定評估受控交易之
        結果是否符合常規，或決定受控交易之常規交易結果時
        ，應依下列原則辦理：一、可比較原則：以非關係人於
        可比較情況下從事可比較未受控交易之結果為常規交易
        結果，以評定受控交易之結果是否符合常規。」故被告
        應就原告92與93年度列報系爭銷貨折讓後之結果，與非
        關係人於可比較情況下從事可比較未受控交易之結果做
        比較，以判斷原告92與93年度列報受控交易之價格或利
        潤是否符合常規交易，始符合法令。被告以不具可比較
        性之原告以前年度申報資料為比較基礎，進而認定本件
        不合營業常規，卻又不進行調查營業常規之價格或利潤
        ，逕自剔除系爭交易，顯係有違背移轉訂價查核準則之
        規定自明，原訴願決定及原處分，應予撤銷。
      (2)本件系爭銷貨折讓，目的係為使原告列報之所得額合於
        營業常規，原告與美國母公司C.D.S.為具有從屬與控制
        關係之營利事業，雙方間之交易即為營利事業所得稅不
        合常規移轉訂價查核準則規範之受控交易，依財政部94
        年6月9日臺財稅第00000000000號函：「旨揭查核準則
        已於93年12月28日發布施行，營利事業相互間有同準則
        第3條所定從屬或控制關係者，其相互間資金之使用，
        如有未收取利息，或約定之利息偏低情形，稽徵機關應
        依同準則相關規定查核認定之，尚不得逕依『營利事業
        所得稅查核準則』第36條之l第2項規定，比照前項所定
        按當年l月l日所適用臺灣銀行之基本放款利率，核定調
        整利息收入課稅。」之規定意旨，系爭銷貨折讓之受控
        交易之核定與調整，稽徵機關應按營利事業所得稅不合
        常規移轉訂價查核準則辦理，不得逕按營利事業所得稅
        查核準則調整剔除，被告原處分之調整依據，顯係錯誤
        ，應予撤銷。
（八）原告均已提示系爭交易之會計憑證與文據供被告審核，均
      可相互勾稽原告列報之營業收入與系爭銷貨折讓：
    1.原告前開91年度與92年度傳票共計24冊，其中91年度傳票
      計10冊、92年度傳票計14冊，至原告91年度與92年度列報
      之營業收入明細已如前述，其各筆收入均可與91年度與92
      年度之傳票憑證相互勾稽至總分類帳營業收入科目項下，
      系爭92 年度與93年度營利事業所得稅結算申報列報之銷
      貨折讓，原係帳列於原告91年度與92年度會計帳簿中，其
      金額分別為91年度計54,490,507元、92年度計81,917,329
      元，本質為按營業常規調整原告91年度與92年度認列之營
      業收入，且為充分表達該調整減列之營業收入，另以科目
      代號5710 00-移轉訂價調整減少之會計科目帳列於91年度
      與92年度之總分類帳項下，無任何隱匿表達或遲延入帳。
      至於原告辦理營利事業所得稅結算申報時，為符合營利事
      業所得稅結算申報採憑證主義與財政部函釋對於銷貨折讓
      應於確定發生年度列報之規定，原告方予以收到美國母公
      司C.D.S出具之貸項通知單時，將原帳載91年度與92年度
      移轉訂價調整減少科目自行依法調整列報於92年度與93年
      度營利事業所得稅結算申報書之銷貨折讓項下。
    2.原告已依規定設置相關會計帳簿與文據，並已全數提供被
      告審閱，已盡納稅義務人之協力義務：原告均已提示系爭
      交易之會計帳簿與傳票憑證及原告收取美國母公司C.D.S.
      付款之資金紀錄、傳票與銀行存簿影本與系爭銷貨折讓之
      美國母公司C.D.S.出具之貸項通知單文據，並於98年4月
      28 日98-0428號函提供上開付款之銀行匯入文件供被告審
      核。質言之，原告已按照所得稅法第21條第1項規定保持
      足以正確計算營利事業所得額之帳簿憑證及會計紀錄，並
      已盡納稅義務人之協力義務提供全部會計帳簿憑證及紀錄
      供被告審核，而系爭92年度與93年度營利事業所得稅結算
      申報列報之銷貨折讓，如前面說明所述，係分別原帳載於
      原告91年度與92年度總分類帳項下之銷貨折讓-移轉訂價
      調整減列科目。換言之，營業收入與系爭銷貨折讓均為確
      實發生之交易。
（九）系爭本件並非原告列報研究與發展支出與適用研究與發展
      支出投資抵減，被告要求原告按公司研究與發展及人才培
      訓適用投資抵減辦法與審查要點規定，備妥適用投資抵減
      時應備妥之文件顯係誤解本件之爭點：
    1.本件係原告提供美國母公司C.D.S.研究與發展服務認列收
      入，依研發服務契約履行研發服務予美國母公司C.D.S.，
      原告並已於98年3月17日提供研發服務契約、92年度與93
      年度之年度研發專案計畫書、92年4月份之研發工作報告
      彙總表證明原告確實有提供美國母公司C.D.S.研發服務。
      且為利被告審理原告所提供之研發服務工作內容，並概要
      說明原告於92年至93年度間為美國母公司C.D.S.所提供之
      部分研發服務工作內容並提供原告與美國母公司C.D.S.往
      返電子郵件等以資證明，然被告於98年5月4日與98年6月
      15日分別以北區國稅國稅法一字第0980006933號函與北區
      國稅法一字第0980007329號函，一再要求原告按公司研究
      與發展及人才培訓適用投資抵減辦法與審查要點中之規定
      ，提示如列報研究與發展支出適用投資抵減時應備妥之文
      件，顯係誤解原告系爭營利事業所得稅事件並非爭執列報
      研究與發展支出或研究與發展支出投資抵減，被告以跟本
      案毫不相關之研究與發展支出適用投資抵減時應備妥之文
      件要求原告提示顯係誤解本案之事實，並與本件之爭點無
      關，已增加原告稅法上原無之義務與責任，原告因非列報
      研究與發展支出或研究與發展支出投資抵減，事實上亦無
      須也並未設置列報研究與發展支出或研究與發展支出投資
      抵減應具備之文件。系爭本件之爭點僅為原告提供與美國
      母公司C.D.S.之收入可否合意調整減少符合營業常規，而
      應按營利事業所得稅不合常規移轉訂價查核準則之規定辦
      理。原告係提供研究與發展服務認列收入與之後按營業常
      規調整減列，相關研發服務契約、年度研發專案計畫書、
      研發工作報告彙總表與往來電子郵件均足以證明原告確實
      有提供研發服務之事實並從相關會計帳簿文據憑證明原告
      已依所得稅法規定列報收入並有實際收取服務價款，被告
      以跟本件毫不相關之研究與發展支出適用投資抵減時應備
      妥之文件要求原告提示顯係誤解本件之事實。
    2.再者，原告提供之研究與發展服務均係真正透過原告在臺
      雇用具研發能力之人才提供美國母公司C.D.S.服務，原告
      自74年在臺設立公司起，所提供之研究與發展服務均已依
      所得稅法規定申報繳納所得稅，並創造在臺具電子設計自
      動化系列產品研發專業人員之就業機會，蓋如被告所解如
      原告無法提供按研究與發展支出適用投資抵減要求之相關
      文件，無法證明原告確有研究與發展服務之事實時，是否
      意謂原告過去所申報之研究與發展服務收入與繳納之所得
      稅即非真實而應予退還溢繳之所得稅款。
    3.綜上，原告實際已確有提供研究與發展服務予美國母公司
      C.D.S.並列報收入繳納所得稅，系爭本件並非列報研究與
      發展支出適用投資抵減抵繳應納之所得稅額，被告以與本
      件毫不相關之研究與發展支出適用投資抵減時應備妥之證
      明文件要求原告提示，實與本件之事實與爭點失焦，並已
      增加原告稅法上原無之義務與責任，原告因非列報研究與
      發展支出或研究與發展支出投資抵減，事實上亦無須也並
      未設置列報研究與發展支出或研究與發展支出投資抵減應
      具備之文件。系爭本件僅為原告提供與美國母公司C.D.S.
      之收入可否按合意調整減少以符合營業常規。
（十）原告提供美國母公司C.D.S.之研發服務交易認列之服務報
      酬與系爭調整該服務報酬之銷貨折讓均屬真實存在之交易
      ，被告一方面認定原告提供美國母公司C.D.S.研發服務交
      易認列之營業收入與繳納之所得稅款屬真實，但卻否認原
      告之後與美國母公司C.D.S.合意調減原收取之研發服務報
      酬，顯係割裂原告與美國母公司C.D.S.間交易法律關係之
      整體性，將真實存在之系爭調減研發服務報酬之銷貨折讓
      交易，不依照所得稅法第43條之1與移轉訂價查核準則規
      定之方式調查與核定，顯係違背法令：查原告自74年在臺
      設立公司起，主要係為美國母公司C.D.S.以在臺富有之專
      業軟體與研發設計人員提供研究與發展服務，各該年度之
      研發服務報酬均已認列營業收入並依所得稅法規定申報繳
      納所得稅，其中系爭92年度與93年度營利事業所得稅事件
      前五年（即原告87年至91年度）間分別列報營業收入計28
      4,728,793元、51,900,730元、77,194,901元、104,696,8
      30元與103,137,569元，依所得稅法第24條規定計算出營
      利事業所得額分別計68,681,886元、275,403元、34,988,
      212元、68,848,802元與59,418,202元，並分別繳納所得
      稅款計16,577,561元、55,447元、7,168,906元、16,702,
      201元與14,844,551元。均屬真實存在之交易。至原告列
      報於92年度與93年度營利事業所得稅結算申報之系爭銷貨
      折讓，係原告原於91年度與92年度收取之研發服務報酬，
      經雙方合意調減，其原帳列於原告91年度與92年度之會計
      帳簿中，其金額分別為91年度計54,490,507元、92年度計
      81,917,329元，本質為按營業常規調整原告91年度與92年
      度認列超出合理常規之營業收入，但不論屬原告先前提供
      美國母公司C.D.S.研發服務認列之營業收入與之後雙方合
      意調減原收取之研發服務報酬（即系爭銷貨折讓），均屬
      原告與美國母公司C.D.S.間真實存在之交易且為營利事業
      所得稅不合常規移轉訂價查核準則規範之受控交易，原告
      並已提供所有相關會計帳簿與憑證與系爭交易之應收帳款
      與應付帳款分類帳資料、傳票記錄、系爭銷貨折讓美國母
      公司C.D.S.出具之貸項通知單、傳票記錄及原告收取美國
      母公司C.D.S.付款之資金紀錄、傳票紀錄與銀行存簿影本
      等相關會計紀錄與研究與發展服務相關文件供被告查核，
      從相關會計帳簿與文件暨有關資料均可證明原告申報之系
      爭銷貨折讓係屬確實存在且美國母公司C.D.S確有實際支
      付原告所提供研究發展服務移轉應收取之報酬。被告一方
      面認定原告先前提供美國母公司C.D.S.研究發展服務認列
      之營業收入、申報繳納之所得稅為真實，但卻否認原告之
      後與美國母公司C.D.S.合意調減營業收入之系爭銷貨折讓
      非為真實存在之交易，顯係割裂原告與美國母公司C.D.S.
      間交易法律關係之整體性。
（十一）被告既自承並未否認原告提供美國母公司C.D.S.研發服務
      交易認列營業收入之真實性，系爭調整該營業收入之銷貨
      折讓係原告與美國C.D.S.依研發合約第4.2條所為之費用
      調整，有原告提出之美國C.D.S.出具之貸項通知單、相關
      會計帳簿與憑證等資料可資證明確實有實際調減原告原認
      列之營業收入，系爭銷貨折讓本質為移轉訂價調整減少，
      自屬真實存在之交易，被告僅認定原告提供美國母公司C.
      D.S.研發服務交易認列之營業收入與繳納之所得稅款屬真
      實，卻否定原告之後與美國母公司C.D.S.合意調減原收取
      之研發服務報酬，顯係割裂原告與美國母公司C.D.S.間交
      易法律關係之整體性，並違反行政程序法第9條之利益衡
      平原則：
    1.按所得稅法第43條之1之規定，該條文早於60年即增訂公
      布，換言之，於60年該條增訂公步後，稽徵機關即可對營
      利事業與關係企業間之交易，如發現有以不合營業常規之
      安排規避或減少納稅義務者，為正確計算該事業之所得額
      ，得報經財政部核准按營業常規予以調整之權利。財政部
      65年11月30日臺財稅第37935號函釋：「××公司六十三
      年度上半年以每公噸三○○美元及三五○美元之外銷價格
      ，出售其產品聚苯乙烯予其關係企業日本××會社香港支
      店，與當時國內及國際市場每公噸一、○○○美元左右之
      價格相差甚鉅（如該公司未提示確實之證明，證明此項外
      銷價格係屬當時國際市場上正常交易之合理價格者）。依
      照所得稅法第43條之1規定，自可參照當時××公司六十
      三年五、六月外銷相同產品之價格，調整該公司同期間之
      外銷價格。」可資證明。換言之，按營業常規申報所得稅
      為六十年起納稅義務人之義務，並非自財政部93年12月28
      日財政部公布移轉訂價查核準則時方才開使適用。
    2.被告原於答辯狀主張原告提供之研發服務其系爭「調減營
      業收入」非屬真實存在之交易，現又於補充答辯自承並未
      否認原告提供研發服務收入之真實性，但確對於以系爭「
      調減營業收入」之交易事否真實發生，按系爭調整營業收
      入之銷貨折讓係原告與美國C.D.S.依研發合約第4.2條所
      為之費用調整，有原告提出之美國C.D.S.出具之貸項通知
      單、相關會計帳簿與憑證等資料可資證明確實有實際調減
      原告原認列之營業收入，自屬真實存在之交易，且不論屬
      原告先前提供美國母公司C.D.S.研發服務認列之營業收入
      與之後雙方合意調減原收取之研發服務報酬（即系爭銷貨
      折讓），均為所得稅法第43條之1所規範之交易。被告現
      一方面認定原告提供美國母公司C.D.S.研究發展服務認列
      之營業收入、申報繳納之所得稅為真實，但卻否認原告之
      後與美國母公司C.D.S.合意調減營業收入之系爭銷貨折讓
      非為真實存在之交易，顯係割裂原告與美國母公司C.D.S.
      間交易法律關係之整體性，並以92、93年度銷貨折讓既屬
      91及92年度根據常規交易評估合理報酬所調整之結果，自
      無移轉訂價查核準則規定之適用，也違背所得稅法第43條
      之1之規定。
（十二）茲以原告91年度列報之營業收入與系爭92年度列報之銷貨
      折讓（為原告91年度按常規交易計算之移轉訂價調整減少
      ）暨原告如何透過應收美國母公司C.D.S.與應付美國母公
      司C.D.S.帳款方式相互沖抵，以及之後向美國母公司C.D.
      S.收取帳款餘額方式結清，證明原告確有向美國母公司C.
      D.S.收取因提供研發服務而應收之款項：
    1.按原告91年度列報之營業收入內容包括(1)I/C COMMISSION
      S (2)R&D COST RECHARGS與(3)PROJECT LABOR三類；其中I/
      C COMMISSIONS共計2筆交易金額計7,718,555元、R&D COS
      T RECHARGS共計12筆交易金額計70,747,852元、PROJECT
      LABOR共計40筆交易金額計24,671,162元；其中91年12月5
      日認列之I/C COMMISSIONS金額計7,142,972（傳票號碼：
      0000000），原告分別認列應收母公司C.D.S.帳款與營業
      收入－I/C COMMISSIONS；而91年12月22日認列之營業收
      入R&D COST RECHARGS計5,830,076元（傳票號碼：000000
      0），原告分別認列應收美國母公司C.D.S.帳款與營業收
      入－R&D COST RECHARGS；而91年12月28日認列之營業收
      入PROJECT LABOR計3,978,966元（傳票號碼：0000000）
      ，原告分別認列應收母公司C.D.S.帳款與營業收入－PROJ
      ECT LABOR；之後原告所列報之系爭92年度銷貨折讓（本
      質為原告91年度之移轉訂價調整減少），原告係於91年12
      月28日分別列報移轉訂價調整減少與應付美國母公司C.D.
      S.帳款計54,490,507元，而上述三筆因營業收入產生之應
      收美國母公司C.D.S.帳款，原告係於92年12月15日以當日
      之應收帳款餘額與應付美國C.D.S.帳款餘額透過互相抵銷
      方式沖抵。從該傳票資料可知，透過沖抵後應收帳款餘額
      剩餘2,549,060元，而所沖抵之應收帳款明細從該傳票附
      件可知包括傳票號碼0000000之I/C COMMISSIONS金額計7,
      142,972、傳票號碼0000000之R&D COST RECHARGS計5,830
      ,076元與傳票號碼0000000之PROJECT LABOR計3,978,966
      元。換言之，原告提供美國C.D.S.之研究發展服務應收取
      之價款，確實已透過與應付美國C.D.S.帳款以互相沖抵方
      式，向美國C.D.S.收取。
    2.原告列報之系爭92年度與93年度營利事業所得稅結算之銷
      貨折讓，本質為91年度與92年度移轉訂價調整減少之科目
      ，係帳列於原告91年度與92年度會計帳簿中，其金額分別
      為91 年度計54,490,507元、92年度計81,917,329元，性
      質為原告為符合營業常規，所為調整91年度與92年度認列
      之營業收入，且為充分表達該調整減列之營業收入，另以
      科目代號571000-移轉訂價調整減少之會計科目帳列於91
      年度與92年度之總分類帳項下，充分揭露該科目之內容並
      無任何隱匿表達或遲延入帳。至於原告辦理營利事業所得
      稅結算申報時，僅為符合營利事業所得稅結算申報採憑證
      主義另於原告收到美國C.D.S.出具之貸項通知單時，列報
      於92年與93年度之銷貨折讓項下，原告既已證明系爭銷貨
      折讓本質為移轉訂價調整減少且確屬真實存在之交易，本
      案之爭點應回歸原告列報之移轉訂價調整減少之數額究竟
      是否合理。原告並依營利事業所得稅不合常規移轉訂價查
      核準則第6條規定，於辦理營利事業所得稅結算申報時，
      決定受控交易之常規交易結果並據以調整辦理申報。完全
      按照移轉訂價查核準則之規定。被告如認定原告列報之移
      轉訂價調整減少之結果不符合該準則與所得稅法第43條之
      1規範之常規交易時，應遵守該準則與所得稅法第43條之1
      規定，決定合理之常規交易金額，並報經財政部核准後進
      行調整，而非逕以空泛之調整剔除方式，核定原告列報之
      系爭移轉訂價調整減少。
    3.查原告於92年度營業收入項目中所列示之移轉訂價調整增
      加與92年度列報之系爭銷貨折讓（本質為91年度之移轉訂
      價調整減少），其性質均為使原告與美國C.D.S.雙方間之
      受控交易列報之價格或利潤，符合所得稅法第43條之1與
      移轉訂價查核準則第6條所揭櫫之常規交易原則。換言之
      ，調整之目的是為了使原告與美國C.D.S.間交易，不因為
      彼此間為具有控制或從屬關係之營利事業而議訂出不合營
      業常規之交易價格或利潤。原告係透過與移轉訂價查核準
      則第18條可比較利潤法，以可比較未受控交易於特定年限
      之平均利潤率指標為基礎，計算可比較營業利潤，並據以
      決定受控交易之常規交易結果。茲檢附原告92年列報之移
      轉訂價調整增加之計算過程與系爭列報之92年度銷貨折讓
      （本質為91年度移轉訂價調整減少）之計算過程供核。但
      不論原告所為之移轉訂價調整增加與系爭移轉訂價調整減
      少，性質均為使原告當年度列報與美國C.D.S.間受控交易
      之服務報酬符合移轉訂價法令要求之常規交易原則所為之
      調整。被告一方面對原告列報調整移轉訂價調整增加之部
      分予以認定，另一方面卻又否定原告所為列報之系爭移轉
      訂價調整減少（即系爭銷貨折讓），顯係對於同一法律關
      係之移轉訂價調整，作不同之處理，顯係違背行政程序法
      第9條之利益衡平原則。
    4.綜上論述，本案系爭調減營業收入之92年度與93年度銷貨
      折讓，本質為91年度與92年度之移轉訂價調整減少，目的
      係按移轉訂價查核準則第6條規定，使原告列報之所得額
      合於營業常規，原告與美國母公司C.D.S.為具有從屬與控
      制關係之營利事業，雙方間之交易即為移轉訂價查核準則
      規範之受控交易，原告已依移轉訂價查核準則規定辦理，
      縱稽徵機關認定原告列報之移轉訂價調整後之所得額不合
      常規時，仍應按照所得稅法第43條之1與移轉訂價查核準
      則辦理，被告以系爭調減營業收入非屬真實存在之交易顯
      係錯誤。本件之爭點僅在於原告調整減少提供研究與發展
      服務與美國母公司C.D.S.公司收取之報酬是否符合營業常
      規而應予認列，被告如認定原告調整減列之原認列營業收
      入（即系爭銷貨折讓）不合營業常規時，應按移轉訂價查
      核準則規定報經財政部核准後按營業常規調整。原告已備
      有足資證明受控交易符合營業常規之證明文件，本案實應
      依照所得稅法第43條之1與移轉訂價查核準則之規定辦理
      ，故原訴願決定及原處分均屬違法不當。
（十三）系爭92、93年度列報之銷貨折讓（本質為原告91、92年度
      按常規交易計算之移轉訂價調整減少）與原告提供研究發
      展服務所認列之營業收入均為移轉訂價查核準則規範之受
      控交易，應綜合考量原告調整後列報之營業利潤是否符合
      常規，如有不合營業常規情事，應按移轉訂價查核準則規
      定之程序核定，然被告卻以系爭銷貨折讓非屬真實之交易
      為由，用空泛之實質課稅原則逕以全數剔除顯係認事用法
      錯誤：
    1.按移轉訂價查核準則規範營利事業與具有從屬與控制關係
      之營利事業，其相互間有關收益、成本、費用或損益攤計
      之交易應符合交易常規，納稅義務人於辦理結算申報時，
      應依移轉訂價查核準則之規定評估該交易是否符合常規，
      或決定常規交易結果；稽徵機關進行不合常規移轉訂價調
      查及核定時，自應依移轉訂價查核準則規定決定該交易之
      常規交易價格或利潤，並報經財政部核准後進行調整。原
      告為美國母公司C.D.S.提供之研究與發展服務認列之營業
      收入與之後雙方依合約第4.2條合意調整原收取之服務報
      酬（即系爭列報之移轉訂價調整減少）交易，均屬前揭移
      轉訂價查核準則規範之受控交易，原告於辦理營利事業所
      得稅結算申報時，業已按移轉訂價查核準則第6條與第7條
      之常規交易原則辦理申報，原告選用移轉訂價查核準則第
      18條可比較利潤法作為最適之常規交易方法，評估原告上
      開與美國母公司C.D.S.間提供之研究與發展服務與系爭合
      意調整減少原服務報酬之交易符合營業常規，並無以不合
      營業常規之安排規避或減少原告在中華民國境內之納稅義
      務。被告進行調查及核定原告與美國母公司C.D.S.間列報
      之營業收入與系爭移轉訂價調整減少之價格時，如認定原
      告上開與美國母公司C.D.S.間交易所訂定之價格有不合理
      時，自應依移轉訂價查核準則規定之程序辦理，即決定原
      告上開與美國母公司C.D.S.間交易應有之常規交易價格，
      並於報經財政部核准後進行調整。詎被告認定原告與美國
      母公司間之系爭銷貨折讓交易不合常規，卻不依移轉訂價
      查核準則規定辦理，逕以調整剔除方式核定，並將是否按
      移轉訂價查核準則規定辦理取決於稽徵機關之裁量，顯係
      規避移轉訂價查核準則要求稽徵機關之調整方式與程序規
      定，違背依法行政原則與程序正義自明，原訴願決定及原
      處分應予撤銷，要無疑義。
    2.原告列報之系爭移轉訂價調整減少，本質為原告與美國母
      公司C.D.S.間就原告提供研究與發展服務原收取之服務收
      入所為之調減，雙方並已就該調減之數額分別列入雙方之
      會計帳冊簿據中，且美國母公司C.D.S.確實已就原告為其
      提供之研究與發展服務應收取之價款支付予原告，均屬真
      實存在之交易，被告於評估原告列報系爭移轉訂價調整減
      少是否合於營業常規時，自應將原列報之營業收入與系爭
      調減原營業收入之移轉訂價調整減少交易綜合考量其調整
      後之價格是否符合營業常規，而非僅將系爭移轉訂價調整
      減少逕予剔除。換言之，原告實際收取之研發服務報酬僅
      為調整後之價格，此調整後之價格方為原告真正提供研究
      與發展服務予美國母公司C.D.S.所賺取之報酬，被告自應
      按原告就調整後之列報營業收入價格是否合於營業常規依
      移轉訂價查核準則辦理。易言之，原告不論以列報移轉訂
      價調整減少原按每研發人工小時64美元計算收取之研發服
      務報酬，使得原告最終以每研發人工小時22美元作為服務
      報酬計算之基礎；或一開始即約定以每研發人工小時22美
      元作為服務報酬計算之基礎之結果相同，重點仍在於最終
      原告以每研發人工小時22美元向美國母公司C.D.S.收取之
      服務報酬是否合理，即原告於受控交易中最後實際所認列
      之淨收入，是否與未受控交易或獨立企業中所獲得之淨收
      入相當。茲舉一例說明上開論述，以利本院審理：釋例：
      甲為其關係企業乙提供服務賺取收入，其於情況一原約定
      提供服務之價款應收取1,000元，之後雙方合意調減400元
      ，情況二則於一開始約定提供服務之價款為600元，甲提
      供乙服務所發生之成本與費用資料均相同，以下分別列示
      情況一與情況二之損益表資料：
      (1)情況一：營業收入600元、減：移轉訂價調整(400)元、
        營業收入淨額600元、減：營業成本(300)元、營業毛利
        ：300元減：營業費用(200)元、營業淨利100元。
      (2)情況二：營業收入600元、減：移轉訂價調整0元、營業
        收入淨額600元、減：營業成本(300)元、營業毛利300元
        、減：營業費用(200)元、營業淨利100元。
      上述所舉之釋例，在情況一下係以列報移轉訂價調整減少
      方式使其最終列報之營業收入淨額為600元，即原告於92
      年與93年度營利事業所得稅結算申報所採取之方式，另一
      種即直接約定營業收入為600元，但上開不論係採那一種
      方式，其最終列報之營業收入僅為600元，因交易雙方為
      移轉訂價查核準則規範之關係企業，故該營業收入淨額60
      0元是否有不合營業常規之安排，減少甲公司納稅義務，
      甲公司自應依移轉訂價查核準則第6條規定，評估該交易
      金額600元符合營業常規，並備妥移轉訂價查核準則第22
      條規定之文據證明。稽徵機關進行查核時，如認定甲公司
      交易金額600元不符合營業常規時，自應決定合理之交易
      金額，並報經財政部核准後進行調整，而非於情況一將甲
      公司列報400元移轉訂價調整剔除。同理，原告列報之系
      爭移轉訂價調整減少，使原告每小時原按每研發人工小時
      64美元計算收取之研發服務報酬，最終調整後以每研發人
      工小時22美元作為服務報酬計算之基礎，原告並依移轉訂
      價查核準則規定備有足資證明原告按每研發人工小時22美
      元計算收取之研發服務報酬符合營業常規，被告如認定原
      告列報之移轉訂價調整減少後之每研發人工小時22美元不
      符合移轉訂價查核準則與所得稅法第43條之1規範之常規
      交易時，應遵守該準則與所得稅法第43條之1規定，決定
      合理之常規交易金額（如應按每研發人工小時50美元計算
      或其他合理價格計算），並報經財政部核准後進行調整，
      而非逕以空泛之剔除系爭移轉訂價調整減少方式核定原告
      之所得稅，原訴願決定及原處分顯係錯誤。
（十四）財政部98年3月31日00000000000號函釋，允許跨國集團於
      會計年度結算前進行一次性移轉訂價調整，原告依合約第
      4.2條調整原收取之服務報酬，與前開財政部98年函釋之
      規範所為之一次性移轉訂價調整相同，目的為使原告之利
      潤合於營業常規，如被告認定調整後之結果有以不合常規
      之安排，規避或減少納稅義務者，被告仍應依所得稅法第
      43條之1，決定合理之常規交易價格並報經財政部核准後
      進行調整：原告列報系爭移轉訂價調整減少，性質為使原
      告當年度列報與美國C.D.S.間受控交易之服務報酬符合移
      轉訂價法令要求之常規交易原則，此移轉訂價調整之應收
      應付價款均已記入原告與美國C.D.S.之會計帳冊且確實已
      支付。查財政部98年函釋第二點，允許跨國集團符合一定
      要件者，得於會計年度前進行一次性移轉訂價調整，第四
      點提到作一次性的調整，縱使提高進貨成本，亦不用提供
      原始憑證，調高成本及調低收入均可允許，本件調減利潤
      亦應准許。而跨國集團進行一次性移轉訂價調整後之結果
      如有不合營業常規之安排致減少納稅義務者，稽徵機關仍
      應依所得稅法第43條之1規定決定常規之交易結果並報經
      財政部核准後進行調整。換言之，重點不再於中間之移轉
      訂價調整，而是調整後申報之價格或利潤是否合於營業常
      規。查原告所列報之系爭移轉訂價調整減少，係依據原告
      與美國C.D.S.雙方就交易條件及影響價格因素所達成協議
      ，且系爭列報移轉訂價調整之應收應付價款均已計入原告
      與美國C.D.S.財務會計帳載數，依財政部前揭98年函釋，
      被告如認定原告所為之移轉訂價調整有以不合常規之安排
      ，規避或減少納稅義務者，被告自應依所得稅法第43條之
      1規定，決定常規交易結果並報經財政部核准後，按營業
      常規予以調整。而非逕以空泛之調整剔除方式，核定原告
      列報之系爭移轉訂價調整減少，原訴願決定及原處分顯係
      違背法令，應予撤銷。
（十五）綜上所述，原告聲明求為判決：
    1.訴願決定、原處分（復查決定）均撤銷。
    2.訴訟費用由被告負擔。
三、被告則以：
（一）按「營利事業所得之計算，以其本年度收入總額減除各項
      成本費用、損失及稅捐之純益額為所得額。」「營利事業
      與國內外其他營利事業具有從屬關係，或直接間接為另一
      事業所有或控制，其相互間有關收益、成本、費用與損益
      之攤計，如有以不合營業常規之安排，規避或減少納稅義
      務者，稽徵機關為正確計算該事業之所得額，得報經財政
      部核准按營業常規予以調整。」「營利事業與國內外其他
      營利事業具有從屬關係，或直接間接為另一事業所有或控
      制，其相互間有關收益、成本、費用與損益之攤計，如有
      以不合營業常規之安排，規避或減少納稅義務者，稽徵機
      關為正確計算該事業之所得額，得報經財政部核准按營業
      常規予以調整。」「行政機關為處分或其他行政行為，應
      斟酌全部陳述與調查事實及證據之結果，依論理及經驗法
      則判斷事實之真偽。」分別為行為時所得稅法第24條第1
      項、第43條、第43條之1及行政程序法第43條前段所明定
      。次按「營利事業與國內外其他營利事業具有從屬關係，
      或直接間接為另一事業所有或控制，其相互間有關收益、
      成本、費用或損益攤計之交易，應符合營業常規，以正確
      計算相關營利事業在中華民國境內之納稅義務。前項營利
      事業從事交易時，有以不合營業常規之安排，規避或減少
      其在中華民國境內之納稅義務者，稽徵機關為正確計算相
      關營利事業之所得額及應納稅額，得依法進行調查，並依
      本法第43條之1規定，報經財政部核准按營業常規予以調
      整。」「營利事業於辦理營利事業所得稅結算申報時，應
      依本準則規定，評估受控交易之結果是否符合常規，或決
      定受控交易之常規交易結果；稽徵機關進行不合常規移轉
      訂價之調查及核定時，亦同。」「營利事業與稽徵機關依
      前條規定評估受控交易之結果是否符合常規，或決定受控
      交易之常規交易結果時，依下列原則辦理：一、可比較原
      則……八、其他經財政部核定之常規交易原則。」「營利
      事業於辦理所得稅結算申報時，應依規定格式揭露第4條
      第1項第1款關係企業或第2款關係人之資料，及其與該等
      關係企業或關係人相互間交易之資料。」「從事受控交易
      之營利事業，於辦理交易年度之所得稅結算申報時，應備
      妥下列文據：一、企業綜覽……六、其他與關係人或受控
      交易有關並影響其訂價之文件。」「從事受控交易之營利
      事業，有關收益、成本、費用或損益攤計之交易，經稽徵
      機關依本準則規定進行調查，並報經財政部或金融控股公
      司法第50條規定之主管機關核准按營業常規或交易常規調
      整且經核課確定者，其交易之他方如為依本法規定應繳納
      中華民國所得稅之納稅義務人，稽徵機關應就該納稅義務
      人有關之交易事項進行相對之調整。」為移轉訂價查核準
      則第2條第1項、第2項、第6條、第7條、第21條、第22 條
      第1項及第35條所規定。按「涉及租稅事項之法律，其解
      釋應本於租稅法律主義之精神，依各該法律之立法目的，
      衡酌經濟上之意義及實質課稅之公平原則為之。稅捐稽徵
      機關認定課徵租稅之構成要件事實時，應以實質經濟事實
      關係及其所生實質經濟利益之歸屬與享有為依據。」為稅
      捐稽徵法第12之1條所明定。按「外銷貨物或勞務之折讓
      ，其能提示國外廠商出具註明折讓原因、折讓金額及折讓
      方式（如減收外匯或抵減其他貨款等）之證明文件，經查
      明屬實者，應予認定。」為行為時營利事業所得稅查核準
      則第20條第2項所規定。按「會計基礎，凡屬公司組織者
      ，應採用權責發生制。」「營利事業所得之計算，以其本
      年度收入總額減除各項成本費用、損失及稅捐之純益額為
      所得額。」「會計帳簿分下列二類：一、序時帳簿：以會
      計事項發生之時序為主而為記錄者。二、分類帳簿：以會
      計事項歸屬之會計科目為主而記錄者。」「商業必須設置
      之會計帳簿，為普通序時帳簿及總分類帳簿。製造業或營
      業範圍較大者，並得設置記錄成本之帳簿，或必要之特種
      序時帳簿及各種明細分類帳簿。但其會計制度健全，使用
      總分類帳科目日計表者，得免設普通序時帳簿。」分別為
      行為時所得稅法第22條第1項前段、第24條第1項及商業會
      計法第20條、第23條所明定。次按「營利事業之會計事項
      ，應參照商業會計法、商業會計處理準則及財務會計準則
      公報等據實記載。」「凡實施商業會計法之營利事業，應
      依左列規定設置帳簿……四、勞務業及其他各業：(一)日
      記簿：得視實際需要加設特種日記簿。(二)總分類帳：得
      視實際需要加設明細分類帳。(三)營運量紀錄簿：如貨運
      業之承運貨物登記簿(運輸單)、旅館業之旅客住宿登記簿
      、娛樂業之售票日計表、漁撈業之航海日程統計表等是。
      (四)其他必要之補助帳簿。」為營利事業所得稅查核準則
      第2條第2項前段及稅捐稽徵機關管理營利事業會計帳簿憑
      證辦法第2條第4款所規定。又「當事人主張事實須負舉證
      責任。倘其所提出之證據不足為主張事實之證明，自不能
      認其主張之事實為真實。」最高行政法院36年判字第16號
      著有判例。再按「涉及租稅事項之法律，其解釋應本於租
      稅法律主義之精神，依各該法律之立法目的，衡酌經濟上
      之意義及實質課稅之公平原則為之。」「租稅稽徵程序，
      稅捐稽徵機關雖依職權調查原則而進行，惟有關課稅要件
      事實，多發生於納稅義務人所得支配之範圍，稅捐稽徵機
      關掌握困難，為貫徹公平合法課稅之目的，因而課納稅義
      務人申報協力義務。」為司法院釋字第420 號及第537 號
      所解釋。
（二）原告係經營系統規劃、分析及設計服務業，92及93年度分
      別列報銷貨折讓54,490,507元及81,917,329元，原查依申
      報數核定，嗣查得其銷貨折讓係因應美國母公司C.D.S.之
      要求，按美國移轉訂價法規所規定常規交易原則調整之結
      果，惟因系爭銷貨折讓分別占該2年度營業收入總額126,0
      17,247元及114,568,276元之比率高達43.24%及71.5%，且
      依89至93年度損益申報資料，其中89至91年度均無銷貨折
      讓，營業淨利率介於41%至58%之間，92及93年度卻申報鉅
      額銷貨折讓，致92及93年度營業淨利率分別為34.9%及負2
      6.85%，與往年相較顯著偏低，在外在經濟環境並無重大
      變化下，其列報鉅額銷貨折讓與歷年交易慣例相悖，亦與
      協議書研發合約之約定不合；另美國與我國並未締結租稅
      協定，原告因應美國母公司C.D.S.之要求，按美國移轉訂
      價法規所規定常規交易原則調整之結果，相對調減其營業
      收入，核與現行移轉訂價查核準則第35條規定不符，不予
      認列，核定均為0元。原告主張(1)其係美國母公司C.D.S.1
      00%持股之子公司，雙方於85年12月29日簽訂研發合約，
      雖約定按每人工小時64美元計算研發服務報酬，惟考量未
      來市場狀況之不確定性，故於研發合約第4.2條約定，必
      要時可經雙方合意調整研發服務報酬，以合理反映常規交
      易應有之營業結果，其依契約自由原則，調減原收取91及
      92年度研發服務報酬54,490,507元及81,917,329元，乃屬
      合法行為；又系爭銷貨折讓係雙方檢討91及92年度研發服
      務支付水準並相互同意所作之調整，因須於次一年度取得
      美國母公司C.D.S.之「貸項通知單」以資確認，且銷貨折
      讓採憑證主義，故遞延1年申報，被告未說明法令依據即
      剔除所申報之銷貨折讓，有違租稅法律主義。(2)其88至90
      年度因錯誤未依研發合約第4.2條規定作適當調整，致原
      告營業淨利率高達41%至58%，遠超過C.D.S.集團同期間之
      合併營業淨利率（88年度為負1.17%；89年度為4.96%；90
      年度為16.81%），被告不應將90年度以前之錯誤視為當然
      ，而將91至93年度依常規交易原則調整之結果視為異常。
      (3)若將該調整期間之銷貨折讓全數剔除，其平均營業淨利
      率將高達61.85%，顯不合營業常規；為避免影響各期損益
      之正確性，請將92至94年度申報之銷貨折讓還原至91至93
      年度重行核算，以符合實際。(4)依財政部93年6月23日臺
      財稅字第0930452850號函發布「疑義解答」相關說明，在
      我國營利事業所得稅不合常規移轉訂價查核準則頒行前，
      當國內外企業共同進行營利活動時，即使與我國並無租稅
      協定，亦可依據該國企業之移轉訂價策略，按國外企業對
      整體營利活動貢獻之價值，合理計算國外企業應得之利潤
      ，並於辦理國內企業所得稅結算申報時作為減除項目云云
      。申經被告以原處分略以，(1)租稅法所重視者，應為足以
      表徵納稅能力之經濟事實，而非其外觀之法律行為，故在
      解釋適用稅法時，所應根據者為經濟事實，不僅止於形式
      上之公平，應就實質上經濟利益之享有者予以課稅，始符
      實質課稅及公平課稅之原則。易言之，有關課徵租稅構成
      要件事實之判斷及認定，應以其實質上經濟事實關係及所
      產生之實質經濟利益為準，而非以形式外觀為準，否則勢
      將造成鼓勵投機或規避稅法之適用，無以實現租稅公平之
      基本理念及要求。是營利事業依私法契約自由原則所成立
      之契約，雖合於法律形式，惟若違反私經濟活動之正常模
      式，顯有規避租稅之虞者，基於租稅公平原則，仍應就其
      經濟實質核實課稅，此有最高行政法院96年度判字第0171
      7號判決揭示首揭司法院釋字第420號解釋意旨可資參照。
      又會計學上所稱銷貨折讓係指銷貨折扣及銷貨讓價，其中
      銷貨折扣又分為商業折扣及現金折扣，商業折扣係在買賣
      成立前為促銷商品，就定價予以折減；現金折扣係為鼓勵
      顧客儘速提早付款而給予折減。至銷貨讓價係因貨品之品
      質有瑕疵，或在運送中破損，為順利完成該項交易，避免
      再度運送商品，乃在售價上給予折減。本件原告所稱因C.
      D.S.集團重新分配利潤經雙方協議調減之報酬，核非屬銷
      貨折讓性質，合先敘明。(2)經就原告提示經駐美國臺北經
      濟文化代表處認證之美國母公司C.D.S.西元2002至2004年
      度年報、移轉訂價分析資料、銷貨折讓計算明細及貸項通
      知單等資料查核，1.依一般商業慣例，營利事業進行交易
      前均會預先約定買賣標的及雙方應負擔之權利義務，於變
      更約定內容時亦同；且法律上有關契約之有效要件，其中
      契約標的之一般有效要件必須符合可能、確定、合法及適
      當之要件（參照學者江俊彥所著「民法債篇總論」）。本
      件原告每年依約定提供研發技術服務並收取報酬，至92年
      初始與美國母公司C.D.S.定期協議追溯調減91及92年度研
      發服務報酬54,490,507元及81,917,329，並以銷貨折讓科
      目分別於92及93年度營業收入總額項下減除，其未事先變
      更原約定每人工小時之報酬，即無條件同意將分別高達91
      及92年度營業收入總額之52.83%（列報於92年度之銷貨折
      讓54,490,507元÷91年度營業收入總額103,137,569元）
      及65.01%（列報於93年度之銷貨折讓81,917,329元÷92年
      度營業收入總額126,017,247元）之報酬調減，有違營業
      常情且顯不合理；又原告與美國母公司C.D.S.於92年初即
      已協議追溯調減91年度研發服務報酬54,490,507元，依減
      除後之營業收入淨額48,647,062元（91年度營業收入淨額
      103,137,569元－列報於92年度之銷貨折讓54,490,507元
      ）核算每人工小時報酬約為30美元（48,647,062元÷91年
      度人工小時總數46,073小時÷91年度美金兌換新臺幣匯率
      34.9975），惟92年度仍按每人工小時64美元收取報酬，
      並於93年初再度協議追溯調減92年度研發服務報酬，實難
      謂常規交易應有之營業結果，且其合約約定內容處於不確
      定狀態，與上開契約之有效要件亦有未合。2.C.D.S.集團
      全球各國子公司主要營業項目分別為研發、生產、銷售及
      售後服務等業務，原告僅從事其中研發業務項目，該業（
      標準代號：7201-12）同業利潤標準淨利率為30%，又雙方
      約定原告不負擔任何風險及研發失敗之結果，致其負擔成
      本相對減少，則原告86至90年度申報之平均營業淨利率36
      .91%與常規交易應有之營業結果相當；另C.D.S.集團之合
      併營業淨利率係結合研發、生產、銷售及售後服務等各類
      不同業務之營業結果，與單純研發業務所產生之營業結果
      ，比較基礎並不一致，無法據為判斷原告92及93年度申報
      之營業結果是否符合常規交易。3.依研發合約約定每人工
      小時報酬64美元及各年度平均新臺幣兌換美金匯率，換算
      相當於各年度營業收入總額之人工小時總數後，再就各年
      度營業成本費用核算平均每人工小時成本費用之結果，原
      告91至93年度平均每人工小時成本費用為841元，與86 至
      90年度平均每人工小時成本費用1,294元相較，減少幅度
      達35.01%【（1,294－841）÷1,294】，致剔除91至93 年
      度期間之銷貨折讓後，造成該期間平均營業淨利率相對提
      高，惟若將調整年度減少之成本費用率加回，則該期間平
      均營業淨利率將調升為26.84%（正確應為41.32%）【61.8
      5%－35.01%（正確應為20.53%）】，與其往年平均營業淨
      利率相較仍屬相當。又若將92至94年度列報之銷貨折讓分
      別還原至91至93年度重行核算，則依原告86至93年度損益
      申報資料分析，其86至90年度及91至93年度平均營業淨利
      率分別為36.91%及3.68%，平均每人工小時成本費用分別
      為1,294元及841元，短期間之營業損益差異甚鉅，縱令調
      整後之報酬係屬常規交易應有之營業結果，惟其91至93年
      度平均每人工小時報酬為26.67美元【（30＋22＋28）÷3
      】，調減幅度高達58.33%【（26.67－64）÷64】，亦有
      違營業常規。4.前開財政部發布之「疑義解答」有關承銷
      手續費收入及各項成本費用之認定原則主要為：(1)收入總
      額係指發行公司「給付」之承銷費或手續費及其他各項收
      入之合計數。(2)各項成本費用，包括國內外實際發生之「
      成本費用」及跨國集團內「成本」之「分攤」，均得依據
      有關「法令規定」予以核實認列。依上開認定原則意旨，
      跨國企業之合理利潤係「依法令規定」分攤跨國集團「成
      本費用」而實現，此與本件案情有間，尚無援引適用之餘
      地。(3)營利事業所得稅結算申報係採誠實申報制，且課稅
      要件事實多發生於納稅義務人所得支配之範圍，原告既已
      依稅法相關規定辦理各年度營利事業所得稅結算申報，自
      應就其申報事項負擔不利益之結果及協力義務，其未能提
      出合理說明及提示調整期間全球研發產業評估報告、資金
      匯付往來紀錄、美國母公司C.D.S.稅務申報資料、母子公
      司間相對調整損益之財務明細報表等相關證明文件供核，
      致無從就其復查事項進行審酌，且本件系爭營業收入總額
      減除項目既非屬銷貨折讓及成本費用性質，亦非屬稅法相
      關法令規定之得減除項目，依首揭規定，原查否准認列並
      無不合，原處分應予維持。
（三）依首揭移轉訂價查核準則第2條規定，國內外營利事業間
      具有從屬或控制關係，且有以不合營業常規之安排，減少
      納稅義務之情事者，稽徵機關「得」依法進行調查，並報
      經財政部核准按營業常規予以調整。另依財政部說明訂頒
      同準則第35條規定之意旨略以「基於衡平課稅原則，稽徵
      機關於調整營利事業與計算所得額或應納稅額有關事項時
      ，對於與其交易之國內納稅義務人亦應主動進行相對應之
      調整，爰規定稽徵機關之相對調整責任。至與交易之他方
      如為國外納稅義務人，因涉及他國課稅主權，宜經由租稅
      協定，協商他國稅務機關進行相對應之調整。」。準此，
      對於具有從屬或控制關係之營利事業間有以不合營業常規
      進行交易者，得否按營業常規調整交易「雙方」所得額或
      應納稅額，係取決於稽徵機關之裁量及交易雙方所在地國
      政府有無簽訂租稅協定，非謂交易雙方為關係企業且從事
      受控交易者，稽徵機關皆「應」列為選查案件並報經財政
      部核准按營業常規予以調整，且我國與美國並無簽訂租稅
      協定，得否主動調整原告美國母公司C.D.S.相對應之損益
      科目，尚有可議。又倘認系爭銷貨折讓之本質係原交易價
      款未符合常規交易之調整，即應依移轉訂價查核準則規定
      調整其「報酬」（交易當年度之營業收入），並非科目轉
      列問題，惟本件係以原告有無「實際交易行為」予以核實
      認定，與原告有無「不合營業常規之安排」，而應由稽徵
      機關按移轉訂價查核準則規定進行調整乙節無涉。再者，
      關係企業間從事受控交易，仍應以「實際進行之交易」為
      前提（移轉訂價查核準則第30條規定意旨參照），否則即
      形同紙上公司。是交易雙方倘無實際交易行為，自無首揭
      移轉訂價查核準則調整規定之適用，況原告與其美國母公
      司C.D.S.雙方簽訂原告按每人工小時64美元收取報酬之約
      定，每年持續有效，且美國母公司C.D.S.片面追溯調減原
      告以往年度報酬之貸項通知與研發協議書約定之要件不符
      ，是否有法律上之效力？尚屬不明，原告主張容有誤解。
（四）被告於審酌原告歷年申報資料及國內同業利潤標準等相關
      客觀資料後，依論理及經驗法則研判原告系爭年度恐有以
      不合營業常規之安排或不實交易之虞，經數度通知原告提
      示足資證明確有資金流程之相關佐證資料供核，惟原告僅
      提示相關產業分析報告、帳簿傳票紀錄、無當地稅務機關
      收件證明之美國母公司C.D.S.營利事業所得稅結算申報資
      料及貸項通知等資料，迄未能提示其所稱勞務收入之資金
      匯付往來證明及C.D.S.集團相互間交易或調整之個別財報
      資料供核，難認原告已負擔納稅義務人之申報與協力義務
      。
（五）被告以原告以前年度申報資料及國內同業利潤標準等相關
      資料判斷原告列報銷貨折讓後之結果，僅係作為研判原告
      有無申報不實情事之參考，並據以進行調查，非已認定其
      「確實」有不合營業常規之安排，而須按移轉訂價查核準
      則進行「調整」，被告依論理及經驗法則研判原告系爭年
      度申報資料之正確性及合理性，應無所稱程序與邏輯上之
      錯誤；且被告基於首揭移轉訂價查核準則之授權，未將本
      件列為選查案件，亦未就原告與其美國母公司C.D.S.雙方
      收益、成本、費用與損益之攤計進行調整，尚無所稱違反
      該準則規定之情事。另原告美國母公司C.D.S.開立之「貸
      項通知」未經原告簽署，則依上開研發合約第14.3條約定
      ，其美國母公司C.D.S.片面調減原告勞務報酬之變更事項
      應屬無效。本件原處分、復查決定及財政部訴願決定並無
      不合。
（六）原告92及93年度分別列報91及92年度銷貨折讓54,490,507
      元及81,917,329元，分別占91及92年度營業收入總額之比
      率高達52.83%及65.01%，顯有異常，原告訴稱其係因應美
      國母公司C.D.S.之要求，於91及92年底根據雙方簽訂之「
      研發設計服務合約書」第4.2條約定，按美國移轉訂價法
      規所規定常規交易原則，將91及92年度原依研發設計服務
      合約書約定按每人工小時64美元核算之營業收入103,137,
      569元及126,017,247元，分別調減為48,647,062元（103,
      137,569－54,490,507）及44,099,918元（126,017,247－
      81,917,329），因系爭調減金額須於次一年度取得美國母
      公司C.D.S.之「貸項通知單」以資確認，故分別遞延至92
      及93年度申報，經被告初查及復查以1.系爭銷貨折讓非屬
      會計學上所稱「銷貨折扣」及「銷貨讓價」之性質，核與
      一般公認財務會計準則不符。2.原告91及92年度（註：93
      至95年度亦同）依約定提供研發技術服務並按每人工小時
      64美元計酬，惟92及93年度卻僅憑美國母公司C.D.S.單方
      出具且未經原告簽署之「貸項通知」分別追減91及92年度
      營業收入54,490,507元及81,917,329元（調整後每人工小
      時報酬為30美元及22美元），並以銷貨折讓科目分別自92
      及93年度營業收入項下減除，核與往年申報情形差異甚鉅
      且顯不合常情，亦與其研發合約書約定按每人工小時64美
      元計酬及第14.3條（約定任何變更須經雙方簽署）之約定
      不符；又依其研發合約書第4.2條約定：「服務費可被雙
      方重新評估，以反映研發服務之正常交易價值。」原告91
      及92年度之報酬既分別於年底時調整為每人工小時報酬30
      美元及22美元，則其92及93年度之合約即應重新按調整後
      之價格訂定，惟其92至94年度各年度之合約約定之價格均
      仍為每人工小時64美元，並分別於93至95年度以銷貨折讓
      方式再追減前一年度營業收入。依學者江俊彥所著「民法
      債篇總論」有關法律上契約之有效要件，其一必須符合可
      能、確定、合法及適當要件之理論，本件研發合約書之交
      易標的（即按每人工小時64美元計酬之約定）並不確定，
      且依經驗及論理法則，其約定內容在一般商業常情下，應
      無可能發生且顯不適當。3.縱認本件應予調減91及92年度
      營業收入，惟原告於被告初查、復查及訴願階段均未能提
      示可資勾稽之美國母公司C.D.S.稅務申報資料與母、子公
      司間相對調整損益之財務明細報表及系爭銷貨折讓之資金
      匯付證明文件等資料供核，無從確認美國母公司C.D.S.是
      否已相對調整其損益及折減營業收入之交易是否實際已發
      生，其未善盡申報協力義務，依首揭判例意旨，自不能認
      其主張之事實為真實。另美國與我國並無簽訂租稅協定，
      尚無法依現行移轉訂價查核準則第35條規定，向美國當地
      稅務機關進行相對應之調整，合先陳明。
（七）查移轉訂價查核準則係於93年12月28日發布施行，本件系
      爭92及93年度銷貨折讓既屬91及92年度根據常規交易評估
      之合理報酬所調整之結果，自無現行營利事業所得稅不合
      常規移轉訂價查核準則之適用，是本件仍應適用行為時之
      相關法令規定。又本件爭點在於系爭「調減營業收入」之
      交易是否實際發生？被告並未否認原告91及92年度營業收
      入之真實性，更未針對各該年度營業收入進行常規交易之
      調整，原告執詞訴稱被告認定其91及92 年度之研發服務
      交易並非真實乙節，顯係誤解，蓋公司組織之營利事業倘
      從事虛偽交易，被告即應本諸職權移由經濟部商業司查處
      ，惟被告尚未具體發現原告提供美國母公司C.D.S.之研發
      服務有無不實交易情事。
（八）依所得稅法第22條規定，凡屬公司組織者，其會計基礎應
      採用權責發生制。原告既訴稱91及92年度調整後之營業收
      入係於各該年底經交易雙方檢討調整，且各該年度帳冊係
      按正確之營業收入調整，依權責發生制，即應按正確之營
      業收入辦理91及92年度結算申報，俟92及93年度收到系爭
      「貸項通知」時，再以調整科目沖銷或增列。又依民法第
      153條第1項規定，原告與美國母公司C.D.S.既以書面契約
      約定原告提供研發服務之報酬按每人工小時64美元收取，
      則該約定已生法律上之效力，在未經撤銷或因其他事由而
      失效者，其效力繼續存在。是其研發合約書第4.2條約定
      內容，應係針對交易雙方於以後每年度訂定新約時所約定
      之訂價政策，而此亦為營利事業間長期合作模式下常見之
      約定，並無追溯之效力，倘原告與美國母公司C.D.S.雙方
      確有追溯調減報酬之約定，依上開民法規定，交易雙方應
      另簽訂追減報酬之契約使原約定按每人工小時64美元計酬
      之法律效力撤銷，並使追減報酬之契約發生法律上之效力
      ，惟查系爭「貸項通知」並未依研發合約書第14.3條約定
      經雙方簽署，是該「貸項通知」應無法律上變更原約定之
      效力，原告自不應列報減除該「貸項通知」追減之營業收
      入。
（九）參酌查核準則第67條第1項規定意旨，會計事項未經取得
      原始憑證，或經取得而記載事項不符者，應不予認定，倘
      原告所提出之證據不足為主張事實之證明，依首揭判例意
      旨，自不能認其主張之事實為真實。查原告原訴稱其營業
      收入係按月收取（於復查階段至被告辦公處所提出之說明
      ），且該營業收入之調減有實際入帳並實際收付，復改稱
      其係以91及92年度經追減後之營業收入48,647,062元及44
      ,099,918元向美國母公司C.D.S.收取價款，嗣於行政訴訟
      階段時改稱為利集團整體資金統一調度及運用，美國母公
      司C.D.S.並不直接就原告為其提供研發服務而應支付之研
      發服務報酬為給付，而係採應收應付互抵之方式，互抵後
      之餘額在93年第2季前，美國母公司C.D.S.並不直接清償
      ，而係於原告有資金需求時方才給付，前後說詞顯然不一
      致。被告為查明實情，經數度通知其提示全部帳簿憑證資
      料供核，惟原告均未能提示符合商業會計相關法令規定之
      帳簿憑證供核，或提示之資料數據不符，諸如：
    1.原告提示所稱之總分類帳，僅係其營業支出項目（如水電
      費、電話費、健診費、保險費、郵資等支出）之明細，並
      未按資產、負債、盈餘及損益等不同會計科目性質分類並
      依時排序，且未合計各項會計科目總金額，以資核對其申
      報之資產負債表及損益表金額是否正確。
    2.原告訴稱其為美國母公司C.D.S.提供之研發服務計有R&D
      COST RECHARGE與PROJECT LABOR兩大類，惟依其提示之營
      業收入明細帳所載，除91年度僅有前兩類營業收入外，92
      年度尚有TRANSFER PRICE IN（B/S RATE）一類營業收入
      （應係原告98年5月19日行政訴訟補充理由（三）狀所稱
      之移轉訂價收入），而91及92年度前兩大類營業收入總額
      分別為95,429,206元及105,695,041元，與其申報91及92
      年度營業收入103,137,569元及126,017,247元不符。原告
      復改稱91及92年度申報之營業收入包括移轉訂價收入（應
      係帳載TRANSFER PRICE IN（B/S RATE）收入），惟查除
      92年度加計92年12月31日登帳之TRANSFER PRICE IN（B/S
      RATE）營業收入20,322,206元後之總額為126,017,247元
      ，與申報營業收入相同外，91年度帳載資料並無所稱移轉
      訂價收入，而TRANSFER PRICE IN（B/S RATE）之收入係
      於93年12月31日始登帳，該收入來源及性質為何？未見其
      提出具體說明；又未見年底調減系爭收入紀錄，核與其訴
      稱各該年度營業收入均係按每人工小時64美元計價之報酬
      ，並於年底時再追溯調減其營業收入等語不符。
    3.原告訴稱其91及92年度之營業收入均係提供美國母公司C.
      D.S.研發服務之報酬，且係按每人工小時64美元核算91及
      92年度營業收入103,137,569元及126,017,247元，並於各
      該年底按美國移轉訂價法規所規定常規交易原則分別調減
      54,490,507元及81,917,329元已如前述，惟依其提示之91
      及92年度應收帳款明細帳所載R&D COST RECHARGE及PROJE
      CT LABOR之營業收入已於91及92年間陸續沖抵會計科目未
      明之應付款項，與其所稱營業收入係用以沖抵91及92年底
      調減之營業收入54,490,507元及81,917,329元不符，且未
      就帳載沖抵應付款項之交易事項為何？營業收入為何區分
      為R&D COST RECHARGE、PROJECT LABOR及TRANSFER PRICE
      IN（B/S RATE）及其計算依據為何？提出具體說明。
    4.原告雖已補提示兆豐國際商業銀行匯入解付明細資料供核
      ，惟查該匯付款項對應之帳載會計項目不明，且上開資料
      所載該款項性質別為「貿易佣金及代理費收入」，顯與本
      件無涉。
    5.綜上，原告提示之帳簿憑證資料無法勾稽查核，致無從就
      其訴訟事項進行審酌，依首揭判例意旨，原告所提出之證
      據不足為主張事實之證明，自不能認其主張之事實為真實
      。本件原處分、復查決定及財政部訴願決定並無不合。
（十）稅捐稽徵機關認定課徵租稅之構成要件事實時，應以實質
      經濟事實關係及其所生實質經濟利益之歸屬與享有為依據
      ，前揭稅捐稽徵法第12條之1規定參照。又納稅義務人在
      經濟上已具備課稅構成要件，有時為規避租稅，違反租稅
      法之立法意旨，不當利用各種法律或非法律方式，製造外
      觀或形式上存在之法律關係或狀態，使其不具備課稅構成
      要件，以減輕或免除應納之租稅。此時，課稅之認定，發
      生形式上存在之事實與實質上存在之事實不同時，則租稅
      之課徵基礎與其依據，應著重在實質上存在之事實，俾防
      止納稅義務人濫用私法上之法律形成自由，以規避租稅，
      形成租稅不公平，有高雄高等行政法院96年度訴字第69號
      判決及96年度訴字第521號判決揭示司法院釋字第420號解
      釋意旨可資參照。另前揭移轉訂價查核準則所稱之交易係
      指具有對價關係或實質經濟事實關係之交易，亦即該準則
      第30條所稱「實際進行之交易」，是基於利潤分配或租稅
      規劃所為之「調整」，自非屬該準則適用範圍。又財政部
      訂定移轉訂價查核準則之目的，係因我國增訂所得稅法第
      43條之1及訂定融控股公司法、企業併購法，針對有關營
      利事業與國內外具有從屬或控制關係之營利事業相互間藉
      不合營業常規之安排規避或減少納稅義務者，已明定稽徵
      機關得報經財政部核准予以調整，惟均未建立不合營業常
      規或交易常規之認定標準暨相關調整方法，致徵納雙方尚
      乏共同遵循之依據。考量近年來規劃並建立移轉訂價查核
      制度之國家日益增加，為使我國所得稅制與國際潮流趨勢
      接軌，爰依所得稅法第80條第5項規定，訂定移轉訂價查
      核準則，以期建立周延完善之「查核制度」，有財政部訂
      定移轉訂價查核準則總說明可資參照。準此，移轉訂價查
      核準則僅係營利事業與稽徵機關評估受控交易之結果是否
      符合常規或決定受控交易之常規交易結果（即以該準則規
      定之常規交易原則決定受控交易之常規交易結果，並據以
      評估營利事業受控交易之結果是否符合常規）之依據，倘
      稽徵機關評估結果認有不合常規之情事者，即應依所得稅
      法第43條之1報經財政部核准予以調整；而本國營利事業
      僅能依該準則規定決定受控交易之常規交易結果，據以評
      估受控交易之結果（即實際進行之交易）是否符合常規，
      並於辦理年度營利事業所得稅結算申報時，依前揭移轉訂
      價查核準則第21條及第22條規定，備妥關係人及其與該等
      關係企業或關係人相互間交易、營業概況、移轉訂價報告
      等相關資料以供稽徵機關查核，其與國內關係企業及國外
      關係企業並無依據前揭移轉訂價查核準則及國外關係企業
      所在地國家之移轉訂價法規，「自行調整」已實際發生實
      質經濟事實關係所生實質經濟損益之法源依據。縱該實質
      經濟事實關係所生實質經濟損益經他國稅務機關認定不合
      營業常規而逕行調整其損益者，亦需透過「租稅協定」進
      行本國相對應之調整，財政部訂定移轉訂價查核準則逐條
      說明第35條參照，而原告之母公司所在地美國政府與本國
      政府並無簽訂租稅協定，且原告迄未能提示美國稅務機關
      依據該國移轉訂價法規調整美國母公司營利事業所得稅之
      申報核定資料，致無從審酌該國調整依據是否合理，基於
      兩國租稅自主權，本國稅務機關尚不得僅憑原告之美國母
      公司片面簽署之貸項通知，即免除原告在中華民國境內之
      納稅義務，合先陳明。
（十一）被告依據前述認定原則就原告91至93年度帳簿憑證相關資
      料查核結果，核定原告92及93年度營利事業所得如次：
    1.營業收入：92年度列報126,017,247元及93年度列報114,5
      68,276元，其中92年度R&D COST RECHARGES 78,005,111
      元及PROJET LABOR 27,689,930元合計105,695,041元，93
      年度R&D COST RECHARGES 70,459,363元及PROJET LABOR
      42,685,896元合計113,145,259元，係實際提供研發勞務
      服務而收取之報酬，其餘92年度TRANSFER PRICE IN 20,3
      22,206元及93年度TRANSFER PRICE IN 1,423,017元，係
      基於利潤分配之考量，因應美國母公司C.D.S.之要求，依
      據美國移轉訂價法規所規定常規交易原則調整之結果，而
      相對調增原告營業收入之加項，核非屬實質經濟事實關係
      所生實質經濟利益之報酬，得不予認列，惟原告並未主張
      減除，其營業收入仍應依92年度申報數126,017,247 元及
      93年度申報數114,568,276元認列。
    2.銷貨折讓：92年度列報54,490,507元及93年度列報81,917
      ,329元（均帳載TRANSFER PRICE OUT），原告訴稱係根據
      合約第4.2條：「服務費可被雙方重新評估，以反映研發
      服務之正常交易價值」之約定，依據美國母公司出具片面
      簽署之貸項通知調整其前一年度（91及92年度）營業收入
      之減項，依前揭規定之權責發生制，應分別轉列91及92年
      度，惟查其92年度以後各年度之營業收入仍按原約定每人
      工小時64美元收取，顯見其服務費未曾經「雙方」重新評
      估，且其取具美國之貸項通知非經母公司原合約簽署人簽
      署，亦未經原告簽署，與合約第14.3條：「本協議任何改
      變或修正將無效亦無約束力，除非此改變被其影響的一方
      簽署」之約定不符。又原告訴稱雙方約定按每人工小時64
      美元收取之報酬係依西元1997年（即86年）當時之「工資
      水準」計價，則依國際經濟情勢，其91及92年度（調整年
      度）之工資水準應往上調增，惟其竟往下調減且91及92年
      度調減幅度分別高達47.16%（54,490,507÷91年度營業收
      入淨額103,137,569）及65%（81,917,329÷91年度營業收
      入淨額126,017,247），核與商業常情有違，其所稱重新
      評估之服務費顯未反映研發服務之正常交易價值。由此可
      證，本件系爭銷貨折讓實即雙方基於利潤分配及租稅規劃
      之考量，所為與營業無關之非實質經濟交易行為之調整項
      目，且原告已明白表示系爭銷貨折讓係前一年度（91及92
      年度）因應美國母公司之要求，依據美國移轉訂價法規所
      規定常規交易原則調整之結果，相對調減原告營業收入之
      調整項目，亦為其所不爭之事實。縱認系爭銷貨折讓係基
      於契約自由原則而依據合約第4.2條約定之收入減除項目
      ，惟依前揭行政程序法規定意旨，就客觀事實與證據顯示
      及經驗及論理法則判斷，其調整行為顯係為規避或減少中
      華民國境內之納稅義務，則依前開高雄高等行政法院2則
      判決揭示司法院釋字第420號解釋意旨，課稅之認定發生
      形式上存在之事實與實質上存在之事實不同時，租稅之課
      徵基礎與其依據，應著重在實質上存在之事實，是系爭減
      除項目既非屬銷貨折讓性質，亦非屬營業上因實質經濟事
      實關係所生之必要支出，該減除項目不予認列。
    3.營業成本：92及93年度均列報0元，經核尚無不合，依申
      報數認列。
    4.營業費用：92列報46,562,004元及93年度列報41,420,844
      元，經核尚無不合，依申報數認列。
    5.營業淨利：92年度列報24,964,736及93年度列報虧損8,76
      9,897，被告初查及本次查核均分別核定營業淨利79,455,
      243元及73,147,432元，惟倘原告主張應減除前開92年度
      TRANSFER PRICE IN 20,322,206元及93年度TRANSFER PRI
      CE IN 1,423,017元，則應予分別重行核定59,133,037元
      及71,724,415元。又本件重核前後之營業淨利率（92年度
      分別為63.05%及46.92%，93年度分別為63.84%及62.60%）
      與以往年度申報比率（20.17%至59.11%）相當，且均高於
      原告所提示之移轉訂價報告所載其決定常規交易之營業結
      果，其實質營業結果並無減少納稅義務之虞，尚無需報請
      財政部核准調整其所得。
（十二）原告主張其依合約4.2條調整原收取之服務報酬，與財政
      部98年3月31日臺財稅字第09704135400號函釋所規範跨國
      集團於會計年度結算前進行一次性移轉訂價調整相同乙節
      ，查上開函釋針對於會計年度結算前進行一次性移轉訂價
      調整所規範之要件有二，其一為所涉交易之雙方，「事先
      」就其「交易條件」及所有「影響移轉訂價之因素」達成
      「協議」，且依該協議調整之應收應付「價款」已計入財
      務會計帳載數。其二為前開影響訂價因素，「非交易雙方
      所能控制」，確屬「外部客觀之不確定因素」所造成。次
      查原告與美國母公司C.D.S.簽訂之研發合約第4.2條：「
      服務費可被雙方重新評估，以反映研發服務之正常交易價
      值」之約定，僅就「重新評估」交易價格之「機制」合意
      ，並未就具體「交易條件」及「影響移轉訂價之因素」達
      成協議，且衡酌系爭年度當時之國際經濟情勢，並無「交
      易雙方無法控制」之重大「外部客觀不確定因素」得以影
      響原約定報酬，而原告亦未能具體說明影響其與美國母公
      司C.D.S.訂價之「外部客觀不確定因素」為何？另原告亦
      自承系爭銷貨折讓係前一年度（91及92年度）因應美國母
      公司C.D.S.之要求，依據美國移轉訂價法規所規定常規交
      易原則調整之結果，相對調減原告營業收入之調整項目，
      顯見影響其交易雙方原約定報酬之因素，係美國母公司
      C.D.S.基於100%持有原告股權之控股權所影響，並非基於
      「交易雙方無法控制」之重大「外部客觀不確定因素」而
      影響原約定報酬。再者，原告91及92年度調整收入之減項
      係於92及93年度以銷貨折讓列報，核屬會計年度結算「後
      」之調整項目，尚難認已符合上開函釋規範之要件。
（十三）依原告提示之營利事業所得稅移轉訂價制度宣傳手冊第五
      點說明略以：「營利事業應於何時就其受控交易之結果進
      行常規評估？其經評估不符合常規時，應如何處理？（第
      6條）答：營利事業於辦理結算申報時，應依移轉訂價查
      核準則規定，評估受控交易之結果是否符合常規。其經評
      估不符合常規者，營利事業應依移轉訂價查核準則規定，
      決定受控交易之常規交易結果，並據以辦理所得稅結算申
      報。」及第八點說明略以：「何謂常規交易範圍？受控交
      易之結果如未在常規交易範圍之內，應如何處理？（第7
      條）答：（一）常規交易範圍之產生方式……（二）受控
      交易結果未在常規交易範圍內之處理方式：1.受控交易之
      結果，在常規交易範圍內者，視為符合常規，無需進行調
      整；其在常規交易範圍之外者，按所有可比較未受控交易
      結果之中位數調整受控交易之當年度交易結果。2.調整之
      結果，將降低其在我國境內之納稅義務者，不予調整。」
      以觀，營利事業於辦理結算申報時應依前揭移轉訂價查核
      準則所定之常規交易原則，評估受控交易（即交易雙方實
      際進行之交易）結果是否符合營業常規，其經評估不合營
      業常規者，即應依其決定受控交易之常規交易結果進行調
      整，並據以辦理所得稅結算申報，惟調整之結果，將降低
      我國境內之納稅義務者，不得進行調整。而稽徵機關於進
      行不合常規移轉訂價之調查及核定時，亦同，惟進行調整
      前須依前揭所得稅法第43條之1規定，報經財政部核准按
      營業常規予以調整。準此，營利事業依常規交易原則評估
      受控交易結果未在常規交易範圍內之處理方式，原則上以
      增加我國境內之納稅義務者始得進行調整，而調整結果將
      降低我國境內之納稅義務者，則不得調整，惟符合前開函
      釋規定者，則例外准予調整。查原告於辦理結算申報時，
      依常規交易原則調整之結果將降低我國境內之納稅義務，
      依前開認定原則，其自不得進行調整，是被告否准認列系
      爭銷貨折讓並無不合。
（十四）綜上所述，原處分及訴願決定無違誤等語，資為抗辯，並
      聲明求為判決駁回原告之訴，訴訟費用由原告負擔。
四、上開事實概要欄所述之事實，除後列之爭點事項外，其餘為
    兩造所不爭執，並有原處分一、原告公司及分公司基本資料
    查詢（明細）、經濟日報93年12月30日新聞摘錄資料、原告
    92年度及93年度銷貨折讓（價格調整）之帳簿紀錄及實際減
    收系爭銷貨折讓之帳證資料、原告美國母公司C.D.S 92年度
    調整系爭銷貨折讓之帳簿紀錄、原告94年度移轉訂價報告、
    原告91年度及92年度之移轉訂價基準分析報告資料、原告86
    至95年度損益申報資料、原告97年7 月14日勤眾稅務970709
    9 號函、原告與美國母公司C.D.S 簽訂之研究發展服務合約
    、原告97年5 月9 日勤眾稅務9705034 號函、臺灣經濟研究
    院產經資料庫2003年我國資訊軟體服務業分析及2005年資訊
    服務業景氣趨勢調查報告、原告86至94年度損益申報資料、
    原告94年度營利事業所得稅結算申報書（損益及稅額計算表
    正誤清單）、原告95年度營利事業所得稅結算申報書（損益
    及稅額計算表正誤清單）、每旬報關適用外幣匯率表、吳蓮
    英及宋秀玲編審之移轉訂價制度詳解、孫森焱大法官所著「
    民法債偏總論」摘錄、92年度營利事業所得稅復查決定應補
    稅額更正註銷單、原告92年度營利事業所得稅結算申報書所
    載損益表及研究發展費用明細表、92年度營利事業所得稅申
    報更正核定通知書、92年度營利事業所得稅申報核定通知書
    調整法令及依據說明書、92年度營利事業所得稅核定稅額繳
    款書、被告復查案件移案清單、原告95年9 月22日復查申請
    書、原告及Cadence 集團合併營業淨利率分析、財政部93年
    6 月23日台財稅字第930452850 號函及疑義解答、原告95年
    11月29日勤眾稅務9511112 號函、原告之國外母公司C.D.S
    經公證並經駐美國臺北經濟文化代表處認證之2002及2005年
    年報及2002年至2004年度移轉訂價分析資料、原告91至93年
    度銷貨折讓之計算明細說明資料、86年度營利事業各業所得
    額及同業利潤標準、原告86至93年度損益申報資料、原告86
    至91年度營利事業所得稅結算申報核定通知書、原告92年度
    營利事業所得稅結算申報更正核定通知書、92年度營利事業
    所得稅審核報告書一般案件重核報告書、原告92年度未分配
    盈餘申報核定通知書、原告93年度營利事業所得稅結算申報
    核定通知書、原告93年度股東可扣抵稅額帳戶變動明細申報
    表核定通知書、92年度營利事業所得稅結算申報更正項目調
    整數額報告表、93年度營利事業所得稅審查報告書調帳查核
    審查報告書、93年度營利事業所得稅未列入選查案件書面審
    查報告書、原告95年6 月8 日安建（95）竹（一）字第9500
    41D 號函、92年度營利事業所得稅會計師簽證申報案件審查
    報告書、原告91年度未分配盈餘申報核定通知書、原告92年
    度營利事業所得稅結算申報核定通知書、原告92年度股東可
    扣抵稅額帳戶變動明細申報表核定通知書、應納稅額、滯報
    金、加計利息計算表、92年度股東可扣抵稅額帳戶變動明細
    申報表異常審核清單、原告92年度課稅資料歸戶清單及課稅
    資料運用回報表、92年度營利事業所得稅結算及91年度未分
    配盈餘申報書、92年度資產負債表、92年度其他費用及製造
    費用明細表、92年度捐贈費用明細表、總分支機構申報營業
    稅銷售額明細表、已申報扣抵進項稅額之憑證及進口免稅貨
    物金額統計表、所得稅法規定有列支限額之項目標準計算表
    、各類給付及收益扣繳稅額、可扣抵稅額與申報金額調節表
    、營利事業帳簿處理人員申報表、92年度營利事業所得稅結
    算稅額繳款書、92年度營利事業所得稅暫繳稅額繳款書、92
    年度營利事業所得稅網際網路暫繳稅額申報書、92年度各類
    所得扣繳暨減免憑單申報書、92年度營利事業所得稅未分配
    盈餘繳款書、原告投資人股份轉受讓明細表、92年度營利事
    業投資明細及分配盈餘表、92年度股東可扣抵稅額帳戶變動
    明細申報表、稅額扣抵比率之計算及盈餘分配項目明細表、
    91年度未分配盈餘申報書、91年度未分配盈餘申報書部份項
    次明細表及原告92年度營利事業所得稅結算申報暨91年度未
    分配盈餘申報查核簽證報告書、原處分二、93年度營利事業
    所得稅復查決定應補稅額更正註銷單、93年度營利事業所得
    稅覆核報告、93年度營利事業所得稅結算申報調查項目調整
    數額報告表、92年度未分配盈餘調整數額計算表、93年度股
    東可扣抵稅額帳戶變動明細申報表異常審核清單、93年度股
    東可扣抵稅額帳戶資料、徵銷明細清單、價額移轉標準最新
    資料（2003會計年度Cade nce設計系統公司與國外子公司之
    公司間交易分析）、原告93年度前五年核定資料比較表、93
    年度課稅資料歸戶清單及課稅資料運用回報表、93年度營利
    事業所得稅結算及92年度未分配盈餘申報書、93年度損益及
    稅額計算表、93年度資產負債表、93年度其他費用及製造費
    用明細表、93年度總分支機構申報營業稅銷售額明細表、已
    申報扣抵進項稅額之憑證及進口免稅貨物金額統計表、所得
    稅法規定有列支限額之項目標準計算表、各類給付及收益扣
    繳稅額、可扣抵稅額與申報金額調節表、營利事業帳簿處理
    人員申報表、93年度營利事業所得稅結算稅額繳款書、93年
    度營利事業所得稅暫繳稅額繳款書、93年度營利事業所得稅
    網際網路暫繳稅額申報書、93年度各類所得扣繳暨減免憑單
    申報書、93年度營利事業投資明細及分配盈餘表、93年度股
    東可扣抵稅額帳戶變動明細申報表、稅額扣抵比率之計算及
    盈餘分配項目明細表、92年度未分配盈餘申報書、92年度未
    分配盈餘、93年度營利事業與關係人及相互間交易明細表及
    原告93年度營利事業所得稅結算申報暨92年度未分配盈餘申
    報查核簽證報告書、財政部95年6 月23日台財訴字第095000
    76820 號訴願決定書、財政部96年8 月23日台財訴字第0960
    0302330 號訴願決定書、財政部97年8 月29日台財訴字第09
    700211840 號訴願決定書及營利事業所得稅移轉訂價制度宣
    導手冊、原告92年與93年度之年度研發專案計畫書、原告92
    年4 月份之研發工作報告彙總表、原告與美國母公司C.D.S.
    間為研發服務工作之往返電子郵件、原告之會計帳簿相關科
    目總分類帳資料、傳票記錄與美國母公司C.D.S.出具之貸項
    通知單、原告收取美國母公司C.D.S.付款之資金紀錄、傳票
    與銀行存簿、原告98年3 月20日補充說明書及相關附件、兆
    豐國際商業銀行匯入解付明細資料、銀行匯入匯款性質分類
    文件、原告美國母公司C.D.S.93年第2 季前之付款紀錄、傳
    票資料及銀行存簿文件與銀行匯入匯款文件、美國母公司C.
    D.S.之2008年報資料10-K、91年12月5 日認列之I/CCOMMISS
    IO NS 計7,142,972 元之傳票資料、91年12月22日認列之R&
    DCOS T RECHARGS 計5,830,076 元之傳票資料、91年12月28
    日認列之PROJECT LABOR 計3,978,966 元之傳票資料、原告
    92年12月15將應收帳款與應付美國C.D.S.帳款互相抵銷之傳
    票資料及財政部98年3 月31日臺財稅字第09704135400 號函
    、91年度總分類帳與會計師工作底稿資料、92年度總分類帳
    與會計師工作底稿資料、93年度總分類帳與會計師工作底稿
    資料、原告87至91年度列報之營業收入與課稅所得額暨繳稅
    資料、原告91至93年度普通日記簿、原告91至93年度總分類
    帳、財政部94年6 月9 日台財稅第00000000000 號函等件附
    於原處分及本院卷可稽，為可確認之事實。
五、歸納兩造上述之主張，本件爭執之重點在於：原告與美國母
    公司C.D.S.間之交易，是否為所得稅法第43條之1 與移轉訂
    價查核準則所規範之「關係企業」相互間所從事之交易？是
    否應適用所得稅法第43條之1 與移轉訂價查核準則規定？原
    告依合約4.2 條調整原收取之服務報酬，是否符合財政部98
    年3 月31日台財稅字第09704135400 號函釋內容？被告否准
    原告列報系爭銷貨折讓54,490,507元，是否適法？原處分補
    徵稅額有無違誤？茲分述如下：
（一）按「營利事業所得之計算，以其本年度收入總額減除各項
      成本費用、損失及稅捐之純益額為所得額。」「營利事業
      與國內外其他營利事業具有從屬關係，或直接間接為另一
      事業所有或控制，其相互間有關收益、成本、費用與損益
      之攤計，如有以不合營業常規之安排，規避或減少納稅義
      務者，稽徵機關為正確計算該事業之所得額，得報經財政
      部核准按營業常規予以調整。」「營利事業與國內外其他
      營利事業具有從屬關係，或直接間接為另一事業所有或控
      制，其相互間有關收益、成本、費用與損益之攤計，如有
      以不合營業常規之安排，規避或減少納稅義務者，稽徵機
      關為正確計算該事業之所得額，得報經財政部核准按營業
      常規予以調整。」「行政機關為處分或其他行政行為，應
      斟酌全部陳述與調查事實及證據之結果，依論理及經驗法
      則判斷事實之真偽。」分別為行為時所得稅法第24條第1
      項、第43條、第43條之1及行政程序法第43條前段所明定
      。次按「營利事業與國內外其他營利事業具有從屬關係，
      或直接間接為另一事業所有或控制，其相互間有關收益、
      成本、費用或損益攤計之交易，應符合營業常規，以正確
      計算相關營利事業在中華民國境內之納稅義務。前項營利
      事業從事交易時，有以不合營業常規之安排，規避或減少
      其在中華民國境內之納稅義務者，稽徵機關為正確計算相
      關營利事業之所得額及應納稅額，得依法進行調查，並依
      本法第43條之1規定，報經財政部核准按營業常規予以調
      整。」「營利事業於辦理營利事業所得稅結算申報時，應
      依本準則規定，評估受控交易之結果是否符合常規，或決
      定受控交易之常規交易結果；稽徵機關進行不合常規移轉
      訂價之調查及核定時，亦同。」「營利事業與稽徵機關依
      前條規定評估受控交易之結果是否符合常規，或決定受控
      交易之常規交易結果時，依下列原則辦理：一、可比較原
      則……八、其他經財政部核定之常規交易原則。」「營利
      事業於辦理所得稅結算申報時，應依規定格式揭露第4條
      第1項第1款關係企業或第2款關係人之資料，及其與該等
      關係企業或關係人相互間交易之資料。」「從事受控交易
      之營利事業，於辦理交易年度之所得稅結算申報時，應備
      妥下列文據：一、企業綜覽……六、其他與關係人或受控
      交易有關並影響其訂價之文件。」「從事受控交易之營利
      事業，有關收益、成本、費用或損益攤計之交易，經稽徵
      機關依本準則規定進行調查，並報經財政部或金融控股公
      司法第50條規定之主管機關核准按營業常規或交易常規調
      整且經核課確定者，其交易之他方如為依本法規定應繳納
      中華民國所得稅之納稅義務人，稽徵機關應就該納稅義務
      人有關之交易事項進行相對之調整。」為移轉訂價查核準
      則第2條第1項、第2項、第6條、第7條、第21條、第22 條
      第1 項及第35條所規定。又按「涉及租稅事項之法律，其
      解釋應本於租稅法律主義之精神，依各該法律之立法目的
      ，衡酌經濟上之意義及實質課稅之公平原則為之。稅捐稽
      徵機關認定課徵租稅之構成要件事實時，應以實質經濟事
      實關係及其所生實質經濟利益之歸屬與享有為依據。」為
      稅捐稽徵法第12之1 條所明定。復按「外銷貨物或勞務之
      折讓，其能提示國外廠商出具註明折讓原因、折讓金額及
      折讓方式（如減收外匯或抵減其他貨款等）之證明文件，
      經查明屬實者，應予認定。」為行為時營利事業所得稅查
      核準則第20條第2 項所規定。再按「會計基礎，凡屬公司
      組織者，應採用權責發生制。」「營利事業所得之計算，
      以其本年度收入總額減除各項成本費用、損失及稅捐之純
      益額為所得額。」「會計帳簿分下列二類：一、序時帳簿
      ：以會計事項發生之時序為主而為記錄者。二、分類帳簿
      ：以會計事項歸屬之會計科目為主而記錄者。」「商業必
      須設置之會計帳簿，為普通序時帳簿及總分類帳簿。製造
      業或營業範圍較大者，並得設置記錄成本之帳簿，或必要
      之特種序時帳簿及各種明細分類帳簿。但其會計制度健全
      ，使用總分類帳科目日計表者，得免設普通序時帳簿。」
      分別為行為時所得稅法第22條第1 項前段、第24條第1項
      及商業會計法第20條、第23條所明定。另按「營利事業之
      會計事項，應參照商業會計法、商業會計處理準則及財務
      會計準則公報等據實記載。」「凡實施商業會計法之營利
      事業，應依左列規定設置帳簿……四、勞務業及其他各業
      ：( 一) 日記簿：得視實際需要加設特種日記簿。( 二)
      總分類帳：得視實際需要加設明細分類帳。( 三) 營運量
      紀錄簿：如貨運業之承運貨物登記簿( 運輸單) 、旅館業
      之旅客住宿登記簿、娛樂業之售票日計表、漁撈業之航海
      日程統計表等是。( 四) 其他必要之補助帳簿。」為營利
      事業所得稅查核準則第2 條第2 項前段及稅捐稽徵機關管
      理營利事業會計帳簿憑證辦法第2 條第4 款所規定。又「
      當事人主張事實須負舉證責任。倘其所提出之證據不足為
      主張事實之證明，自不能認其主張之事實為真實。」最高
      行政法院36年判字第16號著有判例。次再按「涉及租稅事
      項之法律，其解釋應本於租稅法律主義之精神，依各該法
      律之立法目的，衡酌經濟上之意義及實質課稅之公平原則
      為之。」「租稅稽徵程序，稅捐稽徵機關雖依職權調查原
      則而進行，惟有關課稅要件事實，多發生於納稅義務人所
      得支配之範圍，稅捐稽徵機關掌握困難，為貫徹公平合法
      課稅之目的，因而課納稅義務人申報協力義務。」為司法
      院釋字第420 號及第537 號解釋可資參照。
（二）次按租稅法所重視者，應為足以表徵納稅能力之經濟事實
      ，而非其外觀之法律行為，故在解釋適用稅法時，所應根
      據者為經濟事實，不僅止於形式上之公平，應就實質上經
      濟利益之享有者予以課稅，始符實質課稅及公平課稅之原
      則。易言之，有關課徵租稅構成要件事實之判斷及認定，
      應以其實質上經濟事實關係及所產生之實質經濟利益為準
      ，而非以形式外觀為準，否則勢將造成鼓勵投機或規避稅
      法之適用，無以實現租稅公平之基本理念及要求。是營利
      事業依私法契約自由原則所成立之契約，雖合於法律形式
      ，惟若違反私經濟活動之正常模式，顯有規避租稅之虞者
      ，基於租稅公平原則，仍應就其經濟實質核實課稅，此有
      最高行政法院96年度判字第01717 號判決揭示首揭司法院
      釋字第420 號解釋意旨可資參照。另前揭移轉訂價查核準
      則所稱之交易係指具有對價關係或實質經濟事實關係之交
      易，亦即該準則第30條所稱「實際進行之交易」，是基於
      利潤分配或租稅規劃所為之「調整」，自非屬該準則適用
      範圍。又財政部訂定移轉訂價查核準則之目的，係因我國
      增訂所得稅法第43條之1 及訂定融控股公司法、企業併購
      法，針對有關營利事業與國內外具有從屬或控制關係之營
      利事業相互間藉不合營業常規之安排規避或減少納稅義務
      者，已明定稽徵機關得報經財政部核准予以調整，惟均未
      建立不合營業常規或交易常規之認定標準暨相關調整方法
      ，致徵納雙方尚乏共同遵循之依據。考量近年來規劃並建
      立移轉訂價查核制度之國家日益增加，為使我國所得稅制
      與國際潮流趨勢接軌，爰依所得稅法第80條第5 項規定，
      訂定移轉訂價查核準則，以期建立周延完善之「查核制度
      」，有財政部訂定移轉訂價查核準則總說明可資參照。準
      此，移轉訂價查核準則僅係營利事業與稽徵機關評估受控
      交易之結果是否符合常規或決定受控交易之常規交易結果
      （即以該準則規定之常規交易原則決定受控交易之常規交
      易結果，並據以評估營利事業受控交易之結果是否符合常
      規）之依據，倘稽徵機關評估結果認有不合常規之情事者
      ，即應依所得稅法第43 條 之1 報經財政部核准予以調整
      ；而本國營利事業僅能依該準則規定決定受控交易之常規
      交易結果，據以評估受控交易之結果（即實際進行之交易
      ）是否符合常規，並於辦理年度營利事業所得稅結算申報
      時，依前揭移轉訂價查核準則第21條及第22條規定，備妥
      關係人及其與該等關係企業或關係人相互間交易、營業概
      況、移轉訂價報告等相關資料以供稽徵機關查核，其與國
      內關係企業及國外關係企業並無依據前揭移轉訂價查核準
      則及國外關係企業所在地國家之移轉訂價法規，「自行調
      整」已實際發生實質經濟事實關係所生實質經濟損益之法
      源依據。縱該實質經濟事實關係所生實質經濟損益經他國
      稅務機關認定不合營業常規而逕行調整其損益者，亦需透
      過「租稅協定」進行本國相對應之調整，財政部訂定移轉
      訂價查核準則逐條說明第35條參照，而原告之母公司所在
      地美國政府與本國政府並無簽訂租稅協定，且原告迄未能
      提示美國稅務機關依據該國移轉訂價法規調整美國母公司
      營利事業所得稅之申報核定資料，致無從審酌該國調整依
      據是否合理，基於兩國租稅自主權，本國稅務機關尚不得
      僅憑原告之美國母公司片面簽署之貸項通知，即免除原告
      在中華民國境內之納稅義務。
（三）經查：本件原告係經營系統規劃、分析及設計服務業，92
      及93年度分別列報銷貨折讓54,490,507元及81,917,329元
      ，原查依申報數核定，嗣查得其銷貨折讓係因應美國母公
      司C.D.S.之要求，按美國移轉訂價法規所規定常規交易原
      則調整之結果，惟因系爭銷貨折讓分別占該2 年度營業收
      入總額126,017,247 元及114,568,276 元之比率高達43.2
      4%及71.5% ，且依89至93年度損益申報資料（見92年度原
      處分卷第893 頁、93年度原處分卷第1110頁），其中89至
      91年度均無銷貨折讓，營業淨利率介於41% 至58% 之間，
      92及93年度卻申報鉅額銷貨折讓，致92及93年度營業淨利
      率分別為34.9% 及負26.85%，與往年相較顯著偏低，在外
      在經濟環境並無重大變化下，其列報鉅額銷貨折讓與歷年
      交易慣例相悖，亦與協議書（即研究與發展服務合約；以
      下簡稱研發合約）之約定不合；另美國與我國並未締結租
      稅協定，原告因應美國母公司C.D.S.之要求，按美國移轉
      訂價法規所規定常規交易原則調整之結果，相對調減其營
      業收入，核與現行移轉訂價查核準則第35條規定不符，不
      予認列，核定均為0 元。原告不服，申請復查，經被告以
      原處分一及原處分二審認，1.租稅法所重視者，應為足以
      表徵納稅能力之經濟事實，而非其外觀之法律行為，故在
      解釋適用稅法時，所應根據者為經濟事實，不僅止於形式
      上之公平，應就實質上經濟利益之享有者予以課稅，始符
      實質課稅及公平課稅之原則。易言之，有關課徵租稅構成
      要件事實之判斷及認定，應以其實質上經濟事實關係及所
      產生之實質經濟利益為準，而非以形式外觀為準，否則勢
      將造成鼓勵投機或規避稅法之適用，無以實現租稅公平之
      基本理念及要求。是營利事業依私法契約自由原則所成立
      之契約，雖合於法律形式，惟若違反私經濟活動之正常模
      式，顯有規避租稅之虞者，基於租稅公平原則，仍應就其
      經濟實質核實課稅，此有最高行政法院96年度判字第1717
      號判決揭示首揭司法院釋字第420 號解釋意旨可資參照。
      又會計學上所稱銷貨折讓係指銷貨折扣及銷貨讓價，其中
      銷貨折扣又分為商業折扣及現金折扣，商業折扣係在買賣
      成立前為促銷商品，就定價予以折減；現金折扣係為鼓勵
      顧客儘速提早付款而給予折減。至銷貨讓價係因貨品之品
      質有瑕疵，或在運送中破損，為順利完成該項交易，避免
      再度運送商品，乃在售價上給予折減。本件原告所稱因C.
      D.S.集團重新分配利潤經雙方協議調減之報酬，核非屬銷
      貨折讓性質，合先敘明。2.經就原告提示經駐美國臺北經
      濟文化代表處認證之美國母公司C.D.S.西元2002至2004年
      度年報、移轉訂價分析資料、銷貨折讓計算明細及貸項通
      知單等資料查核，（1 ）依一般商業慣例，營利事業進行
      交易前均會預先約定買賣標的及雙方應負擔之權利義務，
      於變更約定內容時亦同；且法律上有關契約之有效要件，
      其中契約標的之一般有效要件必須符合可能、確定、合法
      及適當之要件（參照學者江俊彥所著「民法債篇總論」）
      。本件原告每年依約定提供研發技術服務並收取報酬，至
      92年初始與美國母公司C.D.S.定期協議追溯調減91及92年
      度研發服務報酬54,490,507元及81,917,329元，並以銷貨
      折讓科目分別於92及93年度營業收入總額項下減除，其未
      事先變更原約定每人工小時之報酬，即無條件同意將分別
      高達91及92年度營業收入總額之52.83%（列報於92年度之
      銷貨折讓54,490,507元÷91年度營業收入總額103,137,5
      69元）及65.01%（列報於93年度之銷貨折讓81,917,329元
      ÷92年度營業收入總額126,017,247 元）之報酬調減，有
      違營業常情且顯不合理；又原告與美國母公司C.D.S.於92
      年初即已協議追溯調減91年度研發服務報酬54,490,507元
      ，依減除後之營業收入淨額48,647,062元（91年度營業收
      入淨額103,137,569 元－列報於92年度之銷貨折讓54,490
      ,507元）核算每人工小時報酬約為30美元（48,647,062元
      ÷91年度人工小時總數46,073小時÷91年度美金兌換新臺
      幣匯率34.9975 ），惟92年度仍按每人工小時64美元收取
      報酬，並於93年初再度協議追溯調減92年度研發服務報酬
      ，實難謂常規交易應有之營業結果，且其合約約定內容處
      於不確定狀態，與上開契約之有效要件亦有未合。（2）
      C.D.S.集團全球各國子公司主要營業項目分別為研發、生
      產、銷售及售後服務等業務，原告僅從事其中研發業務項
      目，該業（標準代號：7201-12 ）同業利潤標準淨利率為
      30% ，又雙方約定原告不負擔任何風險及研發失敗之結果
      ，致其負擔成本相對減少，則原告86至90年度申報之平均
      營業淨利率36.91%與常規交易應有之營業結果相當；另C.
      D.S.集團之合併營業淨利率係結合研發、生產、銷售及售
      後服務等各類不同業務之營業結果，與單純研發業務所產
      生之營業結果，比較基礎並不一致，無法據為判斷原告92
      及93年度申報之營業結果是否符合常規交易。（3）依研
      發合約約定每人工小時報酬64美元及各年度平均新臺幣兌
      換美金匯率，換算相當於各年度營業收入總額之人工小時
      總數後，再就各年度營業成本費用核算平均每人工小時成
      本費用之結果，原告91至93年度平均每人工小時成本費用
      為841 元，與86至90年度平均每人工小時成本費用1,294
      元相較（見92年度原處分卷第893 頁、93年度原處分卷第
      1110頁），減少幅度達35.01%【（1,294 －841 ）÷1, 2
      94】，致剔除91至93年度期間之銷貨折讓後，造成該期間
      平均營業淨利率相對提高，惟若將調整年度減少之成本費
      用率加回，則該期間平均營業淨利率將調升為26.84%（正
      確應為41.32%）【61.85%－35.01%（正確應為20.53%）】
      ，與其往年平均營業淨利率相較仍屬相當。又若將92至94
      年度列報之銷貨折讓分別還原至91至93年度重行核算，則
      依原告86至93年度損益申報資料分析，其86至90年度及91
      至93年度平均營業淨利率分別為36.91%及3.68% ，平均每
      人工小時成本費用分別為1,294 元及841 元，短期間之營
      業損益差異甚鉅，縱令調整後之報酬係屬常規交易應有之
      營業結果，惟其91至93年度平均每人工小時報酬為26.67
      美元【（30＋22＋28）÷3 】，調減幅度高達58.33% 【
      （26.67 －64）÷64】，亦有違營業常規。（4 ）前開財
      政部發布之「疑義解答」有關承銷手續費收入及各項成本
      費用之認定原則主要為：A.收入總額係指發行公司「給付
      」之承銷費或手續費及其他各項收入之合計數。B.各項成
      本費用，包括國內外實際發生之「成本費用」及跨國集團
      內「成本」之「分攤」，均得依據有關「法令規定」予以
      核實認列。依上開認定原則意旨，跨國企業之合理利潤係
      「依法令規定」分攤跨國集團「成本費用」而實現，此與
      本件案情有間，尚無援引適用之餘地。3.營利事業所得稅
      結算申報係採誠實申報制，且課稅要件事實多發生於納稅
      義務人所得支配之範圍，原告既已依稅法相關規定辦理各
      年度營利事業所得稅結算申報，自應就其申報事項負擔不
      利益之結果及協力義務，其未能提出合理說明及提示調整
      期間全球研發產業評估報告、資金匯付往來紀錄、美國母
      公司C.D.S.稅務申報資料、母子公司間相對調整損益之財
      務明細報表等相關證明文件供核，致無從就其復查事項進
      行審酌，且本件系爭營業收入總額減除項目既非屬銷貨折
      讓及成本費用性質，亦非屬稅法相關法令規定之得減除項
      目，依首揭規定，原查否准認列並無不合等情，此有原告
      92年度、93年度營利事業所得稅結算申報書、被告92年度
      、93年度營利事業所得稅核定通知書、原處分一及原處分
      二附於原處分卷可參，足見原處分一及原處分二揆諸前揭
      規定，並無違誤。
（四）原告雖主張：系爭銷貨折讓為原告與美國母公司C.D.S.收
      取之研究發展服務報酬之價格調整機制，屬於移轉訂價查
      核準則規範之受控交易，稽徵機關認為有不合營業常規，
      仍應依該準則之規定依常規交易原則調整，而非以空泛之
      實質課稅原則逕以全數剔除云云。惟查：本件參據原處卷
      所附原告86至94年度營利事業所得稅結算申報損益資料所
      示，其86至90年度及還原銷貨折讓年度後之91至93年度，
      平均營業淨利率分別為36.91%及3.68% ，平均每人工時成
      本費用分別為1,294 元及841 元（見92年度原處分卷第66
      1 頁、93年度原處分卷第996 頁及第1013頁至1014頁），
      短期間之營業損益差異甚鉅；又原告90年度以前均按每人
      工時64美元核算勞務報酬，惟自91年度起卻驟降為每人工
      時30美元〔計算式：91年度營業收入總額103,13 7,569元
      ÷（64美元×匯率34.9775 臺幣/ 美元）＝工時總數46,0
      71小時；（營業收入總額103,137,569 元－銷貨折讓54,
      490 ,507元）÷工時總數46,071小時＝30美元〕，並於92
      年度以銷貨折讓方式沖抵營業收入，顯不合理，且與會計
      帳務處理原則不符。另查原告與美國母公司C.D.S.既已協
      議調降91年度勞務報酬為每人工時30美元，惟92年度卻仍
      按每人工時64美元核算勞務報酬，並於92年底再與美國母
      公司C.D.S.協議調降勞務報酬為每人工時22美元，復於93
      年度以銷貨折讓方式沖抵營業收入，此亦有違一般商業常
      情，且其86至90年度之平均營業淨利與還原銷貨折讓年度
      後之91至93年度相較，減少幅度高達90.03%〔（3.68% －
      36.91%）÷36.91%〕。職是，被告認其難謂無規避稅負之
      情事，自非無據。又被告為查明實情，數度通知原告提示
      足資證明確有資金流程之相關佐證資料供核，惟其於復查
      時，仍未能提出合理說明及提示調整期間全球研發產業評
      估報告、資金匯付往來紀錄、美國母公司C.D.S.稅務申報
      資料、母子公司間相對調整損益之財務明細報表等相關證
      明文件供核，致被告無從就其復查事項進行審酌；訴願階
      段，原告雖主張其可提供勞務收入之資金匯付往來紀錄供
      核云云，惟經被告於97年3 月12日以北區國稅法一字第09
      70006060號函通知其於97年3 月20日前提示前開資料及復
      查時應行補正之證明文件供核，原告僅提示相關產業分析
      報告、帳簿傳票紀錄、美國母公司C.D.S.無稅務單位收件
      證明之營利事業所得稅結算申報資料及貸項通知等資料，
      惟對其所稱勞務收入之資金匯付往來證明及C.D.S.集團相
      互間交易或調整之個別財報資料，仍迄未能提示，以實其
      說，致被告亦無從就其訴願事項進行審酌。參照前揭最高
      行政法院36年判字第16號判例意旨，其所提出之證據既不
      足為主張事實之證明，自不能認其主張之事實為真實，足
      見原告此部分之主張，不足採信。
（五）原告又主張：原告與美國母公司C.D.S.間之交易為所得稅
      法第43條之1 與移轉訂價查核準則所規範之「關係企業」
      相互間所從事之交易，應適用所得稅法第43條之1 與移轉
      訂價查核準則規定云云。按本件主要爭點係原告所稱其為
      合理調整勞務報酬，與美國母公司C.D.S.協議調減92年度
      收取之研發服務報酬乙節，是否係實質上存在之事實？按
      現行移轉訂價查核準則第6 條規定：「營利事業於辦理營
      利事業所得稅結算申報時，應依本準則規定，評估受控交
      易之結果是否符合常規，或決定受控交易之常規交易結果
      ；稽徵機關進行不合常規移轉訂價之調查及核定時，亦同
      。」經查：被告並未依財政部94年8 月2 日台財稅字第94
      04540920號函頒「營利事業所得稅不合常規移轉訂價案件
      選案查核要點」將本件列為選查案件，原查亦未就原告與
      其美國母公司C.D.S.雙方收益、成本、費用與損益之攤計
      ，進行不合常規移轉訂價之調查及核定，是本件既未調整
      原告及其美國母公司C.D.S.雙方相對損益項目（營業收入
      仍按合約約定按每工時64元核算），且中華民國政府與美
      國政府雙方並未簽訂任何租稅協定，無法作相對應調整，
      自無移轉訂價查核準則之適用及報部之必要。次查：本件
      既非首揭所得稅法第43條之1 及移轉訂價查核準則適用範
      圍，已如前述，即無原告所稱背離國際移轉訂價通則之疑
      義，且原告提示之移轉訂價報告所載可比較公司之營運資
      料，並未載明各該公司營業項目、資產規模、營運情形或
      各項財報報表損益科目明細資料，致被告無從審酌各該公
      司之營業規模是否與原告相當，亦無法評估其申報損益資
      料是否合理；是被告依首揭行政程序法第43條前段意旨，
      參酌同業利潤標準及其歷年申報核定資料，並斟酌原告全
      部陳述與調查事實及證據之結果，依論理及經驗法則判斷
      其顯有利用不合常理之商業交易方式，製造形式上存在之
      法律關係，使其不具備課稅構成要件，以減輕或免除應納
      租稅之情事，被告認定其雙方並無實質交易行為，據以剔
      除系爭銷貨折讓，並無不合。足見原告此部分之主張，洵
      非可採。
（六）原告另主張：被告以原告以前年度申報之資料，作為比較
      基礎，判斷原告列報銷貨折讓後之結果，顯有程序及邏輯
      上之錯誤，並與移轉訂價查核準則所規範，應以非關係人
      於可比較情況下，所從事之未受控交易價格，認定是否符
      合交易常規，有所違背云云。惟查：被告係依據原告合約
      書所載其勞務報酬按「每工時」計算之約定，合理推算其
      「每工時」成本費用，並無原告所稱欠缺數學運算之邏輯
      基礎情事；又依據首揭行政程序法第43條前段規定，被告
      參照其歷年申報資料核算平均營業淨利率，並合理推估其
      正常利潤，並無違背論理及經驗法則之情事；且被告以原
      告以前年度申報資料及國內同業利潤標準等相關資料判斷
      原告列報銷貨折讓後之結果，僅係作為研判原告有無申報
      不實情事之參考，並據以進行調查，非已認定其「確實」
      有不合營業常規之安排，而須按移轉訂價查核準則進行「
      調整」，被告依論理及經驗法則研判原告系爭年度申報資
      料之正確性及合理性，應無所稱程序與邏輯上之錯誤；又
      被告基於首揭移轉訂價查核準則之授權，未將本件列為選
      查案件，亦未就原告與其美國母公司C.D.S.雙方收益、成
      本、費用與損益之攤計進行調整，尚無所稱違反該準則規
      定之情事。況查本件被告於原處分一及原處分二所載：「
      若將調整年度減少之成本費用率加回，則該期間平均營業
      淨利率將調升為26.84%（61.85%－35.01%），與其往年平
      均營業淨利率相較仍屬相當。」乙節，其中所載減少之成
      本費用率誤植為35.01%，正確應為20.53%〔計算式：（1,
      294 元－841 元）÷（美金64元×匯率34.485）＝20.53%
      〕，則平均營業淨利率應調升為41.32%（即61.85%－20.
      53% ＝41.32%，原處分一及原處分二記載為26.84%），併
      予敘明。足見原告此部分之主張，委無可採。
（七）原告再主張：原告與美國母公司C.D.S.間研究發展服務合
      約第4.2 條規定之研發服務報酬計算調整機制，並不影響
      該契約標的於合約成立時已得確定云云。按契約標的必須
      符合可能、確定、合法及適當之一般有效要件，原告既稱
      91 年 底與美國母公司C.D.S.協議，將原約定勞務報酬按
      「每工時64美元」收取，變更為按「每工時30美元」收取
      ，惟其92年度仍按「每工時64美元」核算其勞務報酬，是
      其勞務報酬究係「每工時64美元」？抑或「每工時30美元
      」？仍屬不確定，即難謂已符合契約之有效要件；又依原
      告研發合約第12.1條：「本協議之頭期將於Cadence 之19
      97之最後1 天結束。不過，本協議將自動在Cadence 每財
      務年的第1 天自動更新1 年。」（見92年度原處分卷第78
      頁、93年度原處分卷第280 頁）、第14.3條：「本協議任
      何改變或修正將無效亦無約束力，除非此改變被其影響的
      一方簽署。」（見92年度原處分卷第76頁、93年度原處分
      卷第278 頁）以觀，足證該研發合約約定內容之有效期限
      為1 年，除有任何改變或修正外，該合約於次年第1 天仍
      按原約定內容自動生效。惟查本件原告據以調減營業收入
      之憑證，係其美國母公司C.D.S.開立之「貸項通知」（見
      92年度原處分卷第73頁、93年度原處分卷第256 頁），並
      未經原告簽署，則依上開研發合約第14.3條約定，其美國
      母公司C.D.S.片面調減勞務報酬之改變係屬無效，亦無約
      束力。足見原告此部分之主張，不足採信。
（八）原告主張：原告是否屬移轉訂價查核準則規範之案件與交
      易，應依該準則第4 條規定，就雙方是否為關係企業及是
      否從事受控交易認定，非以該案件是否被稽徵機關列為選
      查案件，方適用該準則之規定；其係美國母公司C.D.S.10
      0%持股之子公司，具有從屬與控制關係，雙方合意調減91
      及92年度原收取勞務報酬之行為，係屬移轉訂價查核準則
      規範之受控交易，被告縱認系爭報酬之調整非屬銷貨折讓
      性質，但本質上係原交易價款未符合常規交易之調整，應
      僅科目轉列問題，不應全數剔除云云。惟依首揭移轉訂價
      查核準則第2 條規定，國內外營利事業間具有從屬或控制
      關係，且有以不合營業常規之安排，減少納稅義務之情事
      者，稽徵機關「得」依法進行調查，並報經財政部核准按
      營業常規予以調整。另依財政部說明訂頒同準則第35條規
      定之意旨略以「基於衡平課稅原則，稽徵機關於調整營利
      事業與計算所得額或應納稅額有關事項時，對於與其交易
      之國內納稅義務人亦應主動進行相對應之調整，爰規定稽
      徵機關之相對調整責任。至與交易之他方如為國外納稅義
      務人，因涉及他國課稅主權，宜經由租稅協定，協商他國
      稅務機關進行相對應之調整。」（見92年度原處分卷第10
      51頁、93年度原處分卷第1267頁）。準此，對於具有從屬
      或控制關係之營利事業間有以不合營業常規進行交易者，
      得否按營業常規調整交易「雙方」所得額或應納稅額，係
      取決於稽徵機關之裁量及交易雙方所在地國政府有無簽訂
      租稅協定，非謂交易雙方為關係企業且從事受控交易者，
      稽徵機關皆「應」列為選查案件並報經財政部核准按營業
      常規予以調整，且我國與美國並無簽訂租稅協定，得否主
      動調整原告美國母公司C.D.S.相對應之損益科目，尚有可
      議。又倘認系爭銷貨折讓之本質係原交易價款未符合常規
      交易之調整，即應依移轉訂價查核準則規定調整其「報酬
      」（交易當年度之營業收入），並非科目轉列問題，惟本
      件係以原告有無「實際交易行為」予以核實認定，與原告
      有無「不合營業常規之安排」，而應由稽徵機關按移轉訂
      價查核準則規定進行調整乙節無涉。再者，關係企業間從
      事受控交易，仍應以「實際進行之交易」為前提（移轉訂
      價查核準則第30條規定意旨參照），否則即形同紙上公司
      。是交易雙方倘無實際交易行為，自無首揭移轉訂價查核
      準則調整規定之適用，況原告與其美國母公司C.D.S.雙方
      簽訂原告按每人工小時64美元收取報酬之約定，每年持續
      有效，且美國母公司C.D.S.片面追溯調減原告以往年度報
      酬之貸項通知與研發協議書約定之要件不符，是否有法律
      上之效力？尚屬不明。足見原告此部之主張，容有誤解，
      自不足採。
（九）原告又主張：原告已依移轉定價查核準則第21條及第22條
      第1 項規定，於辦理交易年度之所得稅結算申報時，依規
      定格式揭露其關係人及受控交易之相關資料，並備妥與移
      轉定價分析有關之文據，且其申報之受控交易符合該準則
      要求之常規交易原則，已負擔納稅義務人之申報與協力義
      務云云。惟查：被告於審酌原告歷年申報資料及國內同業
      利潤標準等相關客觀資料後，依論理及經驗法則研判原告
      系爭年度恐有以不合營業常規之安排或不實交易之虞，經
      數度通知原告提示足資證明確有資金流程之相關佐證資料
      供核，惟原告僅提示相關產業分析報告、帳簿傳票紀錄、
      無當地稅務機關收件證明之美國母公司C.D.S.營利事業所
      得稅結算申報資料及貸項通知等資料，迄未能提示其所稱
      勞務收入之資金匯付往來證明及C.D.S.集團相互間交易或
      調整之個別財報資料供核，難認原告已負擔納稅義務人之
      申報與協力義務。足見原告此部分之主張，不足採信。
（十）原告再主張：91及92年度調整後之營業收入係於各該年底
      經交易雙方檢討調整，且各該年度帳冊係按正確之營業收
      入調整，依權責發生制，即應按正確之營業收入辦理91及
      92年度結算申報，俟92及93年度收到系爭「貸項通知」時
      ，再以調整科目沖銷或增列云云。惟查：依民法第153 條
      第1 項規定：「當事人互相表示意思一致者，無論其為明
      示或默示，契約即為成立。」原告與美國母公司C.D.S.既
      以書面契約約定原告提供研發服務之報酬按每人工小時64
      美元收取，則該約定已生法律上之效力，在未經撤銷或因
      其他事由而失效者，其效力繼續存在。是其研發合約書第
      4.2 條約定內容，應係針對交易雙方於以後每年度訂定新
      約時所約定之訂價政策，而此亦為營利事業間長期合作模
      式下常見之約定，並無追溯之效力，倘原告與美國母公司
      C.D.S.雙方確有追溯調減報酬之約定，依上開民法規定，
      交易雙方應另簽訂追減報酬之契約使原約定按每人工小時
      64美元計酬之法律效力撤銷，並使追減報酬之契約發生法
      律上之效力，惟查系爭「貸項通知」並未依研發合約書第
      14.3條約定經雙方簽署，是該「貸項通知」應無法律上變
      更原約定之效力，原告自不應列報減除該「貸項通知」追
      減之營業收入。又參酌查核準則第67條第1 項規定意旨，
      會計事項未經取得原始憑證，或經取得而記載事項不符者
      ，應不予認定，倘原告所提出之證據不足為主張事實之證
      明，依首揭判例意旨，自不能認其主張之事實為真實。次
      查：原告原主張：其營業收入係按月收取（於復查階段至
      被告辦公處所提出之說明），且該營業收入之調減有實際
      入帳並實際收付云云（見原告92及93年度訴願書第3 頁）
      ，復主張：其係以91及92年度經追減後之營業收入48,647
      ,062元及44,099,918元向美國母公司C.D.S.收取價款云云
      ，嗣於本件起訴時主張：為利集團整體資金統一調度及運
      用，美國母公司C.D.S.並不直接就原告為其提供研發服務
      而應支付之研發服務報酬為給付，而係採應收應付互抵之
      方式，互抵後之餘額在93年第2 季前，美國母公司C.D.S.
      並不直接清償，而係於原告有資金需求時方才給付云云（
      見原告98年3 月20日行政訴訟補充理由（二）狀第3 頁）
      ，前後說詞顯然不一致。被告為查明實情，經數度通知其
      提示全部帳簿憑證資料供核，惟原告均未能提示符合商業
      會計相關法令規定之帳簿憑證供核，或提示之資料數據不
      符，諸如：1.原告提示所稱之總分類帳，僅係其營業支出
      項目（如水電費、電話費、健診費、保險費、郵資等支出
      ；詳原告行政訴訟補充理由（三）、（四）狀所附補證8
      號、9 號及12號）之明細，並未按資產、負債、盈餘，此
      有93年度營利事業所得稅結算申報書所載會計科目附於本
      院卷可參（見本院卷二第230 頁）及損益（見本院卷二第
      231 頁之資產負表所載會計科目）等不同會計科目性質分
      類並依時排序，且未合計各項會計科目總金額，以資核對
      其申報之資產負債表及損益表金額是否正確。2.原告主張
      ：其為美國母公司C.D.S.提供之研發服務計有R&DCOST RE
      CHARGE與PROJECT LABOR 兩大類（詳原告98年3 月20日行
      政訴訟補充理由（二）狀所附補充說明書第1 頁），惟依
      其提示之營業收入明細帳所載，除91年度僅有前兩類營業
      收入外，92年度尚有TRANSFER PRI CE IN（B/S RATE）一
      類營業收入（應係原告98年5 月19日行政訴訟補充理由（
      三）狀所稱之移轉訂價收入），而91及92年度前兩大類營
      業收入總額分別為95,429,206元及105,695,041 元，與其
      申報91及92年度營業收入103,137, 569元及126,017,24 7
      元不符。原告復主張：91及92年度申報之營業收入包括移
      轉訂價收入（應係帳載TRANSFER PRICE IN （B/S RATE）
      收入；詳原告98年5 月19日行政訴訟補充理由（三）狀第
      3 頁），惟查除92年度加計92年12月31日登帳之TRANSF
      ER PRICEIN（B/S RATE）營業收入20 ,322,206 元後之總
      額為126,017,247 元，與申報營業收入相同外，91年度帳
      載資料並無所稱移轉訂價收入，而TRAN SFER PRICE IN
      （B/S RATE）之收入係於93年12月31日始登帳，該收入來
      源及性質為何？未見其提出具體說明；又未見年底調減系
      爭收入紀錄，核與原告主張：各該年度營業收入均係按每
      人工小時64美元計價之報酬，並於年底時再追溯調減其營
      業收入云云不符。3.原告主張：其91及92年度之營業收入
      均係提供美國母公司C.D.S.研發服務之報酬，且係按每人
      工小時64美元核算91 及92 年度營業收入103,137,569 元
      及126,017,247 元，並於各該年底按美國移轉訂價法規所
      規定常規交易原則分別調減54,490,507元及81,917,329元
      云云，已如前述，惟依其提示之91及92年度應收帳款明細
      帳所載R&D COST RECHA RGE及PROJECT LA BOR之營業收入
      已於91及92年間陸續沖抵會計科目未明之應付款項（詳原
      告行政訴訟補充理由（二）狀所附應收帳款明細帳），與
      其所稱營業收入係用以沖抵91及92年底調減之營業收入54
      ,490,507元及81,917, 329 元不符，且未就帳載沖抵應付
      款項之交易事項為何？營業收入為何區分為R&D COST REC
      HARGE 、PROJECT LABO R及TRANSFER PRICE IN （B/SRAT
      E ）及其計算依據為何？提出具體說明。4.原告雖已補提
      示兆豐國際商業銀行匯入解付明細資料供核，惟查該匯付
      款項對應之帳載會計項目不明（詳原告行政訴訟補充理由
      （二）狀所附應收帳款明細帳），且上開資料所載該款項
      性質別為「貿易佣金及代理費收入」（見本院卷二第232
      頁），顯與本件無涉。綜上，原告提示之帳簿憑證資料無
      法勾稽查核，致無從就其訴訟事項進行審酌，依首揭判例
      意旨，原告所提出之證據不足為主張事實之證明，自不能
      認其主張之事實為真實。足見原告此部分之主張，不足採
      信。
（十一）原告另主張：原告91年度列報之營業收入與系爭92年度
        列報之銷貨折讓( 為原告91年度按常規交易計算之移轉
        訂價調整減少) 暨原告如何透過應收美國母公司C.D.S.
        與應付美國母公司C.D.S.帳款方式相互沖抵，以及之後
        向美國母公司C.D.S.收取帳款餘額方式結清，證明原告
        確有向美國母公司C.D.S.收取因提供研發服務而應收之
        款項云云。惟查：被告就原告於本院審理中所提示之91
        至93年度帳簿憑證相關資料查核結果，核定原告92及93
        年度營利事業所得如下：
      1.營業收入：92年度列報126,017,247 元及93年度列報
        114,568,276 元，其中92年度R&D COST RECHARGES 78,
        005,111 元及PROJET LABOR 27,689,930 元合計105,69
        5,041 元，93年度R&D COST RECHARGES 70,459,363 元
        及PROJET LABOR42,685,896元合計113,145,259元，係
        實際提供研發勞務服務而收取之報酬，其餘92年度TRAN
        SFER PRICE IN 20,322,206元及93年度TRANSFER PRICE
        IN 1,423,017元，係基於利潤分配之考量，因應美國母
        公司C.D.S.之要求，依據美國移轉訂價法規所規定常規
        交易原則調整之結果，而相對調增原告營業收入之加項
        ，核非屬實質經濟事實關係所生實質經濟利益之報酬，
        得不予認列，惟原告並未主張減除，其營業收入仍應依
        92年度申報數126,017,247 元及93年度申報數114,568,
        276元認列。
      2.銷貨折讓：92年度列報54,490,507元及93年度列報81,
        917,329 元（均帳載TRANSFER PRICE OUT），原告主張
        係根據合約第4.2條：「服務費可被雙方重新評估，以
        反映研發服務之正常交易價值」之約定，依據美國母公
        司出具片面簽署之貸項通知調整其前一年度（91及92年
        度）營業收入之減項，依前揭規定之權責發生制，應分
        別轉列91及92年度，惟查：其92年度以後各年度之營業
        收入仍按原約定每人工小時64美元收取，顯見其服務費
        未曾經「雙方」重新評估，且其取具美國之貸項通知非
        經母公司原合約簽署人簽署，亦未經原告簽署，與合約
        第14.3條：「本協議任何改變或修正將無效亦無約束力
        ，除非此改變被其影響的一方簽署」之約定不符。又原
        告主張：雙方約定按每人工小時64美元收取之報酬係依
        西元1997年（即86年）當時之「工資水準」計價云云，
        則依國際經濟情勢，其91及92年度（調整年度）之工資
        水準應往上調增，惟其竟往下調減且91及92年度調減幅
        度分別高達47.16%（54,490,507÷91年度營業收入淨額
        103,137,569）及65%（81,917,329÷91年度營業收入淨
        額126,017,247 ），核與商業常情有違，其主張重新評
        估之服務費，顯未反映研發服務之正常交易價值。由此
        可證，本件系爭銷貨折讓實即雙方基於利潤分配及租稅
        規劃之考量，所為與營業無關之非實質經濟交易行為之
        調整項目，且原告已明白表示系爭銷貨折讓係前一年度
        （91及92年度）因應美國母公司之要求，依據美國移轉
        訂價法規所規定常規交易原則調整之結果，相對調減原
        告營業收入之調整項目，亦為其所不爭之事實。縱認系
        爭銷貨折讓係基於契約自由原則而依據合約第4.2條約
        定之收入減除項目，惟依前揭行政程序法規定意旨，就
        客觀事實與證據顯示及經驗及論理法則判斷，其調整行
        為顯係為規避或減少中華民國境內之納稅義務，則揆諸
        前揭規定及說明，課稅之認定發生形式上存在之事實與
        實質上存在之事實不同時，租稅之課徵基礎與其依據，
        應著重在實質上存在之事實，是系爭減除項目既非屬銷
        貨折讓性質，亦非屬營業上因實質經濟事實關係所生之
        必要支出，該減除項目不予認列。
      3.營業成本：92及93年度均列報0元，經核尚無不合，依
        申報數認列。
      4.營業費用：92列報46,562,004元及93年度列報41,420,8
        44元，經核尚無不合，依申報數認列。
      5.營業淨利：92年度列報24,964,736及93年度列報虧損8,
        769,897 ，被告初查及本次查核均分別核定營業淨利79
        ,455,243元及73,147,432元，惟倘原告主張應減除前開
        92年度TRANSFER PRICE IN 20,322,206元及93年度TRAN
        SFER PRICEIN 1,423,017元，則應予分別重行核定59,
        133,037元及71,724,415元。又本件重核前後之營業淨
        利率（92年度分別為63.05%及46.92%，93年度分別為63
        .84%及62.60%）與以往年度申報比率（20.17%至59.11%
        ）相當，且均高於原告所提示之移轉訂價報告所載其決
        定常規交易之營業結果，其實質營業結果並無減少納稅
        義務之虞，尚無需報請財政部核准調整其所得。足見原
        告此部分之主張，不足採信。
（十二）原告末主張：原告依合約4.2 條調整原收取之服務報酬
        ，與財政部98年3 月31日台財稅字第09704135400 號函
        釋所規範跨國集團於會計年度結算前進行一次性移轉訂
        價調整相同云云。惟查：上開函釋針對於會計年度結算
        前進行一次性移轉訂價調整所規範之要件有二，其一為
        所涉交易之雙方，「事先」就其「交易條件」及所有「
        影響移轉訂價之因素」達成「協議」，且依該協議調整
        之應收應付「價款」已計入財務會計帳載數。其二為前
        開影響訂價因素，「非交易雙方所能控制」，確屬「外
        部客觀之不確定因素」所造成。次查：原告與美國母公
        司C.D.S.簽訂之研發合約第4.2 條：「服務費可被雙方
        重新評估，以反映研發服務之正常交易價值」之約定，
        僅就「重新評估」交易價格之「機制」合意，並未就具
        體「交易條件」及「影響移轉訂價之因素」達成協議，
        且衡酌系爭年度當時之國際經濟情勢，並無「交易雙方
        無法控制」之重大「外部客觀不確定因素」得以影響原
        約定報酬，而原告亦未能具體說明影響其與美國母公司
        C.D.S.訂價之「外部客觀不確定因素」為何？另原告亦
        自承系爭銷貨折讓係前一年度（91及92年度）因應美國
        母公司C.D.S.之要求，依據美國移轉訂價法規所規定常
        規交易原則調整之結果，相對調減原告營業收入之調整
        項目，顯見影響其交易雙方原約定報酬之因素，係美國
        母公司C.D.S.基於100%持有原告股權之控股權所影響，
        並非基於「交易雙方無法控制」之重大「外部客觀不確
        定因素」而影響原約定報酬。再者，原告91及92年度調
        整收入之減項係於92及93年度以銷貨折讓列報，核屬會
        計年度結算「後」之調整項目，尚難認已符合上開函釋
        規範之要件。又依原告提示之營利事業所得稅移轉訂價
        制度宣傳手冊第五點說明略以：「營利事業應於何時就
        其受控交易之結果進行常規評估？其經評估不符合常規
        時，應如何處理？（第6 條）答：營利事業於辦理結算
        申報時，應依移轉訂價查核準則規定，評估受控交易之
        結果是否符合常規。其經評估不符合常規者，營利事業
        應依移轉訂價查核準則規定，決定受控交易之常規交易
        結果，並據以辦理所得稅結算申報。」及第八點說明略
        以：「 何謂常規交易範圍？受控交易之結果如未在常
        規交易範圍之內，應如何處理？（第7 條）答：（一）
        常規交易範圍之產生方式……（二）受控交易結果未在
        常規交易範圍內之處理方式：1.受控交易之結果，在常
        規交易範圍內者，視為符合常規，無需進行調整；其在
        常規交易範圍之外者，按所有可比較未受控交易結果之
        中位數調整受控交易之當年度交易結果。2.調整之結果
        ，將降低其在我國境內之納稅義務者，不予調整。」以
        觀，營利事業於辦理結算申報時應依前揭移轉訂價查核
        準則所定之常規交易原則，評估受控交易（即交易雙方
        實際進行之交易）結果是否符合營業常規，其經評估不
        合營業常規者，即應依其決定受控交易之常規交易結果
        進行調整，並據以辦理所得稅結算申報，惟調整之結果
        ，將降低我國境內之納稅義務者，不得進行調整。而稽
        徵機關於進行不合常規移轉訂價之調查及核定時，亦同
        ，惟進行調整前須依前揭所得稅法第43條之1 規定，報
        經財政部核准按營業常規予以調整。準此，營利事業依
        常規交易原則評估受控交易結果未在常規交易範圍內之
        處理方式，原則上以增加我國境內之納稅義務者始得進
        行調整，而調整結果將降低我國境內之納稅義務者，則
        不得調整，惟符合前開函釋規定者，則例外准予調整。
        查原告於辦理結算申報時，依常規交易原則調整之結果
        將降低我國境內之納稅義務，依前開認定原則，其自不
        得進行調整，是被告否准認列系爭銷貨折讓，並無不合
        。足見原告此部分之主張，亦非可採。
六、綜上所述，原告主張各節，均無可採，本件被告所為原處分
    ，並無違誤，訴願決定予以維持，亦無不合。原告仍執前詞
    ，訴請撤銷，為無理由，應予駁回。
七、本件事證已臻明確，兩造其餘攻擊防禦方法均與本件判決結
    果不生影響，故不逐一論述，併此敘明。
據上論結，本件原告之訴為無理由，爰依行政訴訟法第98條第1
項前段，判決如主文。
中    華    民    國    98    年    11   月     17    日
            臺北高等行政法院第一庭
                            審判長法  官  王立杰
                                  法  官  楊得君
                                  法  官  許麗華
上為正本係照原本作成。
如不服本判決，應於送達後20日內，向本院提出上訴狀並表明上
訴理由，如於本判決宣示後送達前提起上訴者，應於判決送達後
20日內補提上訴理由書（須按他造人數附繕本）。
中    華    民    國    98    年    11   月     17    日
                                  書記官  蘇婉婷


司法院資訊處製作；財團法人民間司法改革基金會備份。
